臺灣臺南地方法院民事判決                99年度選字第21號
                                        100年度選字第3號
原      告  臺灣臺南地方法院檢察署檢察官陳擁文
訴訟代理人  臺灣臺南地方法院檢察署檢察官蘇榮照
            臺灣臺南地方法院檢察署檢察事務官宮淑華
原      告  林丁燦
訴訟代理人  賴鴻鳴律師
            黃俊達律師
            粘怡華律師
            蘇文斌律師
被      告  李文俊
訴訟代理人  黃溫信律師
            徐美玉律師
            黃紹文律師
            江信賢律師
            蔡麗珠律師
            謝凱傑律師
上列當事人間請求當選無效事件，經本院於民國100年10月26日
言詞辯論終結，判決如下：
    主      文
原告之訴駁回。
訴訟費用由原告負擔。
    事實及理由
壹、程序方面：
一、按當選人有下列情事之一者，選舉委員會、檢察官或同一選
    舉區之候選人得以當選人為被告，自公告當選人名單之日起
    30日內，向該管轄法院提起當選無效之訴：三、有第97條、
    第99條第1項、第101條第1項、第102條第1項第1款、刑法第
    146條第1項、第2項之行為，公職人員選舉罷免法（下稱選
    罷法）第120條第1項第3款定有明文。本件原告林丁燦及被
    告均係民國99年11月27日所舉行之台南市第一屆市議員選舉
    （下稱本次選舉）第6選區（善化區、安定區）之候選人，
    開票結果，被告當選市議員，並經中央選舉委員會於99年12
    月3日公告被告當選，有中央選舉委員會99年12月3日中選務
    字第0993100297號公告可稽。從而，原告即臺灣臺南地方法
    院檢察署檢察官陳擁文及同一選舉區之候選人林丁燦，各以
    被告有選罷法第99條第1項、第102條第1項第1款之行為，分
    別於99年12月30日、100年1月3日向本院提起被告當選無效
    之訴訟，均符合首開程序上之規定，先予敘明。
二、次按分別提起之數宗訴訟，其訴訟標的相牽連或得以1訴主
    張者，法院得命合併辯論；命合併辯論之數宗訴訟，得合併
    裁判，民事訴訟法第205條第1、2項分別定有明文。本件原
    告臺灣臺南地方法院檢察署檢察官陳擁文、林丁燦先後對被
    告提起當選無效之訴，經本院分別以99年度選字第21號及10
    0年度選字第3號當選無效事件受理後，本院審酌上開兩訴之
    被告相同，且原告等訴之聲明即請求判決之事項亦相同，所
    涉之基礎事實【即被告於99年6月間核准補助台南縣早覺運
    動舞蹈協會（下稱早覺會）新台幣（下同）30萬元經費以舉
    辦「台南縣善化鎮土風舞社團歲末聯歡會（下稱系爭聯歡會
    ）」之行為是否涉及當選無效事由】相同；因2選舉訴訟事
    件之爭點有其共同性，且所請求之訴訟及證據等資料，於審
    理繼續進行在相當程度之範圍內具有同一性，為避免重複審
    理及將來裁判歧異，爰依上揭規定將2訴訟事件合併辯論及
    裁判，以期糾紛1次解決，並避免耗費訴訟資源，併予敘明
    。
貳、實體方面：
一、原告林丁燦起訴主張：
  (一)被告李文俊為台南縣市合併改制前之台南縣善化鎮鎮長，原
    告林丁燦原為台南縣善化地區選出之台南縣議員，2人皆參
    與本次選舉，同為第6選區（善化區、安定區）候選人。被
    告李文俊於99年10月間意圖對於有投票權之人，行求期約或
    交付賄賂，而為投票權一定之行使，利用其樁腳李金雪，假
    借舉辦南瀛文化節土風舞聯誼會名義，對外偽稱係台南縣善
    化鎮善化社區土風舞社團歲末聯歡會，再以不實之舉辦南瀛
    文化節土風舞聯誼會收據，向改制前之台南縣善化鎮公所申
    請補助，被告李文俊身為台南縣善化鎮長竟准核發30萬元補
    助款，利用早覺會名義購買六甲鄉農會赤山米（市價2佰元
    ）及行李箱（市價2仟元），於99年10月9日在台南縣善化鎮
    多功能活動中心藉口舉辦系爭聯歡會名義發放。該晚會上除
    善化鎮土風舞參賽者外，尚發放赤山米於不特定之有投票權
    民眾，包括安定鄉土風舞隊、安定鄉民及一般善化鎮民，當
    日並由被告李文俊於善化鎮多功能活動中心現場請託民眾支
    持。被告李文俊明知發放白米及行李箱之款項非用以舉辦系
    爭聯歡會，且所謂系爭聯歡會亦僅係托詞，發放白米對象亦
    不限於善化鎮土風舞者，尚包括被告選區之「安定鄉民眾」
    ，況99年10月9日亦非一般習俗上之歲末，故被告李文俊發
    放白米及在場拜託投其1票之行為，顯係企圖以白米為對價
    ，讓選民投其1票。
  (二)再者，99年10月9日所舉辦之系爭聯歡晚會乃是托詞，實際
    上即係被告李文俊之造勢大會，所交付之禮物根本係賄賂，
    茲舉證如下：
    1.99年10月9日並非年終，何來歲末聯歡之說？且證人林錦
      華亦證稱：「（為何在今年10月9日舉辦？）我也很納悶
      為何會提早舉辦。我有聽善化鎮民提起是因99年11月27日
      市議員選舉的關係。善化鎮長李文俊要參選，所以提早舉
      行以利其造勢活動。」等語。
    2.依台南市善化區公所社會課承辦人沈芳玲對於早覺會申請
      補助時簽具之意見表示：「99年度獎助費預算尚剩餘5萬
      元。」則既獎助費僅剩下5萬元，被告卻執意提早舉辦活
      動，並增加補助金額達到30萬元，目的為何，不能無疑。
    3.台南市善化區主計室課員張幸茹簽署意見時表示：「依相
      關法令規定。縣（市）政府對於同一民間團體補助金額，
      每年一度以不超過新台幣2萬元為原則。」則因何補助高
      達30萬元？
    4.證人劉曾麗美於調查筆錄稱：「（以往之土風舞聯誼會是
      否有贈與白米1包及大行李箱1只？）不曾送過白米及行李
      箱，這次送的紀念品比較豐富，社員間都口耳相傳這次的
      禮品比較好。」等語；證人林錦華於偵訊筆錄稱：「（今
      年你領到的紀念品跟往年有何不同？）今年比較貴重。」
      等語，則何以公所沒有錢，仍要高額補助並聚集人？
    5.被告李文俊於調查筆錄陳稱：「我有透過服務處秘書胡明
      清向胡榮燦詢問是否可以在競選團體掛名，也獲得同意…
      」等語，顯然晚會主持人即訴外人胡榮燦實際上即係被告
      李文俊之競選總部人員。
    6.由當日晚會之逐字錄音可知，大部分係在為被告李文俊拉
      票，雖有其他候選人到場然卻主要替被告李文俊宣傳、拉
      票。
    7.由當日晚會逐字錄音譯文可知，被告李文俊公然稱：「我
      們就1次的歲末年歡預算就編將進40萬，…」等語，顯然
      在場所有參與人員均明白晚會預算係被告李文俊所核准，
      所收到之禮物又比往年貴重許多，晚會舉辦之時機又正逢
      被告李文俊競選總部成立之前1天，並且透過訴外人胡榮
      燦當場宣布選選總部成立日期，是所謂之禮物，難道不是
      希望選民投其1票？
    8.被告李文俊雖稱其不知道要發放禮品，然現場白米至少有
      5百包以上，應於被告李文俊到場時即可發現，豈有不知
      之理？又被告李文俊既知情，卻又自我宣傳稱編列補助40
      餘萬元，然後拉票，如非意欲行賄，豈會如此？故被告李
      文俊顯有選罷法第99條第1項之行為，爰依同法第120條第
      1項第3款提起本件訴訟。
  (三)關於原告臺灣臺南地方法院檢察署檢察官陳擁文起訴之事實
    ，原告係認違反選罷法第99條第1項之賄選，賄選之對象為
    接受行李箱之人員及收受白米之人員。又補助款項於函稿內
    均有註記提醒被告補助款金額，因此原告認為被告於明知補
    助款不宜過高之情況下仍執意簽核，而有賄選之行為。至被
    告是否賄選，與行李箱經費是否在核銷範圍之內並無關連。
  (四)此外，被告李文俊意圖對於有投票權之人，行求期約或交付
    賄賂，而為投票權一定之行使，於99年11月27日投票日前利
    用發放急難救助之機會，明知蘇明芳不符合急難救助資格，
    竟仍發放急難救助金予蘇明芳，顯有意藉急難救助之藉口，
    交付賄賂，使其為投票權之行使。從而，被告李文俊所為已
    構成選罷法第99條第1項之規定，原告既與被告李文俊為同
    一選區之候選人，爰依同法第120條第1項第3款之規定提起
    本件訴訟。
  (五)並聲明：被告99年第1屆台南市直轄市議員長選舉，經台南
    市選舉委員會於99年12月3日公告之台南市議員當選無效。
二、原告臺灣臺南地方法院檢察署檢察官陳擁文起訴主張：
  (一)被告李文俊為台南縣市合併改制前之台南縣善化鎮鎮長，亦
    係第1屆臺南市第6選區市議員候選人之一。緣訴外人李金雪
    為台南縣善化鎮內之早覺會召集人，亦係被告李文俊友人及
    樁腳，自李文俊當選鎮長後，李金雪每年以歲末聯歡之名，
    向改制前之台南縣善化鎮公所申請補助活動經費，參加人員
    包含居住在台南縣市所有早覺會會員，然李文俊明知台南縣
    善化鎮公所若欲補助前述活動，應依照預算法、99年度縣市
    地方總預算編制要點、台南縣善化鎮辦理社政業務對各人民
    團體經費補助原則（下稱系爭經費補助原則）等相關之規定
    編列預算，對人民團體補助經費，每1計畫以不超過2萬元為
    原則，且對餐敘、紀念品購置性質之活動應不予補助，詎其
    為求順利當選，使對其具有投票權之善化、安定轄區內之早
    覺會會員能於99年11月27日投票日將選票投予其本人，竟與
    李金雪共同基於對有投票權人行求、期約、交付賄賂之犯意
    聯絡，先由李金雪於99年5月22日向台南縣善化鎮公所以投
    票日前之99年10月9日舉辦系爭聯歡會之名義，申請補助經
    費31萬元，李文俊即違背上開規定於99年6月24日簽准補助
    該活動30萬元，並由李金雪篩選絕大部分居住在安定、善化
    轄區內之早覺會會員共約600名參與，並提前於99年10月9日
    晚間離歲末仍距近3個月之時，在台南縣善化鎮○○路150號
    「多功能活動中心」舉辦系爭聯歡會，李文俊、李金雪及晚
    會主持人胡榮燦再於活動當月上台致詞，對與會居住在安定
    、善化轄區內之早覺會會員強調系爭聯歡會係因李文俊核准
    補助30萬元才得以舉行，並共同請求在場會員於99年11月27
    日投票日支持其當選臺南市議員，而不支持其競選對手林丁
    燦當選台南市議員，會後並致贈以該補助金所購買之赤山米
    各l包予與會數百名會員，行李箱各1只予10餘名舞蹈老師。
  (二)按候選人本人或其他人，對選區內之投票權人交付財物，並
    明示希望該投票權人將票投給該候選人，則屬選罷法第99條
    第1項所規定之「對於有投票權人，行求期約或交付賄賂或
    其他不正利益，而約其不行使投票權或為一定之行使者」之
    行為。而法律顧慮候選人或行賄人為避免查察賄選，經常不
    會明示其捐助目的係希求受賄人將票投給某候選人，而轉以
    迂迴暗示之方式達其實質賄選之目的，因而訂有選罷法第10
    2條第1項第1款假借捐助名義賄選之刑罰要件。其既為處罰
    暗中迂迴之間接默示賄選，而非明示捐助目的之直接賄選，
    則該違法行為客觀上所顯示者，僅為「對於該選舉區內之團
    體或機構捐助」，亦即選罷法第102條第1項第1款法律文字
    係使用「假借」2字，則該違法行為，在客觀形式之外觀上
    與一般捐助行為並無二致，從而，選罷法第102條第l項第1
    款之違法行為，非如同法第99條第1項規定，不以直接對有
    投票權人本人捐贈，或向有投票權人本人表示希求將票投給
    某候選人為限，故其構成要件明確訂定為「對於團體或機構
    捐助」，而非規定為直接對其「構成員」捐助，僅捐助人在
    對團體或機構捐助之同時，內心希望使該團體或機構之構成
    員能將票投予某候選人。又選罷法第102條第1項第1款規定
    之「使其團體或機構之構成員，不行使投票權或為一定之行
    使」，其所謂之「使」字，係指行為人之主觀意圖，在於希
    望使受其捐助之團體或機構之構成員，能將選票投給自己或
    不投給其他候選人，該意圖僅存在於行為人主觀之心理層面
    ，並不以受捐助之機關、團體構成員，在客觀上業已認知行
    為人上開主觀意圖為必要，該款規定「使」字之文義解釋，
    亦僅止於行為人單方面之主觀意圖即足該當，該款亦無規定
    受贈之團體、機構或構成員應認知行賄者對其所行求、期約
    或交付之意思表示，乃為使各有投票權之構成員，為投票權
    一定之行使或不行使為必要，故無論受捐助者或其構成員之
    認知如何，均足該當。於98年間「善化鎮社區社團歲末聯歡
    會」係由台南縣晨姿土風舞姿發展協會（下稱晨姿協會）承
    辦，該會向台南縣善化鎮公所申請補助經費概算為22萬元，
    公所同意補助12萬元；然於99年間早覺會以系爭聯歡會之名
    義申請補助經費概算為31萬元，公所同意補助30萬元。上開
    2活動性質相同、參加人數及規模相當（約600餘人)，公所
    補助金額卻有極大差距，足見被告李文俊係因99年度年底欲
    參選台南選市議員，始對99年度上開活動予以超乎常情之補
    助，其賄選之主觀犯意至明。
  (三)再者，99年11月27日為本次選舉之選舉日，而99年之前相關
    歲末聯歡會均於當年12月間舉辦，惟99年卻異於往常，提早
    於選舉日前之10月9日舉辦，亦足徵被告李文俊假借補助活
    動之名行賄選之事實。又系爭聯歡會主辦人李金雪雖曾以公
    所因大台南市要合併，唯恐預算核銷會有問題，故而要求其
    提早辦理為由，主張本次提前辦理聯歡會之正當性。然李金
    雪於活動完畢後之同月18日即檢具相關憑證向公所核銷經費
    （嗣因參加人數與原計畫參加人數不符遭公所承辦人員退件
    ）。是以，李金雪既於活動後9日內即能檢具向公所核銷經
    費，顯然併無核銷不及之問題，則本次活動又豈需提早於合
    併日即99年12月25日之2個多月前辦理？由此足徵李金雪上
    開所辯係為其本人及被告卸責之詞。況證人即台南市政府善
    化區公所會計室科員張幸茹及前主計室主任廖秀治亦分別證
    稱：「李文俊在99年12月24日前均有權審核公所補助案之准
    駁，且社團所附之單據如沒問題，則單據的核銷只要能在上
    開日期前送件，由首長批可即可撥付，審核時間應該不會拖
    很久」、「（是否記得改制前是因為改制的原因，希望各單
    位舉辦活動提前，否則會來不及核銷？）基本上不會要求各
    單位如何做，只要99年12月24日前送到會計室都會核銷，99
    年12月24日到99年12月31日還是動支善化鎮公所的經費。（
    若是拖到12月25日到12月31日前才送到主計室的話是否還是
    可以核銷？）因為25日開始就變成台南市了，市政府有公文
    25日到31日的單據還是由善化鎮公所的經費核銷…。」等語
    ，益徵本件活動無需提早於10月9日辦理之必要，而被告之
    所以提前辦理，無非係透過系爭聯歡晚會為其參選拉票。
  (四)選罷法第102條第1項第1款係以行為人有對特定團體或特定
    機構賄賂，使其構成員不行使投票權或為一定之行使之犯意
    ，而賄賂與不行使投票權或一定之行使間，具有對價關係即
    可成立。系爭聯歡會之參加人員幾乎均為善化鎮及安定鄉之
    居民，亦為本次選舉第6選區之選民，而被告不符常理之同
    意大額補助活動在前，復於活動當日於致詞時特別強調本次
    活動預算經費公所即編列近40萬元，隨即要求與會人員支持
    他參選議員，是以被告顯然係要參加活動之人員，將其核准
    之補助活動乙事與其參選的事加以聯結，俾取得選民支持，
    且活動承辦人李金雪於致詞時亦要求與會人員要極力支持被
    告參選。故綜上所述，足證被告核准本次活動補助與其要求
    參加人員為一定投票權行使間有對價關係。
  (五)並聲明：被告就99年11月27日舉行之第1屆台南市第6選區市
    議員選舉當選無效。
三、被告則以：
  (一)被告否認涉犯選罷法第102條第1項第1款之罪責，是原告就
    下列主張有利之事實，應負積極之舉證責任：
    1.訴外人台南縣善化鎮公所補助系爭聯歡會之活動，究竟如
      何對所屬成員產生投票予被告之認知？
    2.原告臺灣臺南地方法院檢察署檢察官陳擁文稱「自李文俊
      當選鎮長後，李金雪每年以歲末聯歡之名，向改制前之台
      南縣善化鎮公所申請補助舉辦活動經費」、「…並共同請
      求在場會員於99年11月27日投票日支持其當選臺南市議員
      ，而不支持其競選對手林丁燦當選台南市議員」，究竟有
      何依據？
    3.再者，原告臺灣臺南地方法院檢察署檢察官陳擁文稱「李
      文俊明知善化鎮公所如欲補助前述活動，應依照預算法、
      99年度縣市地方總預算編列要點、費補助原則等相關之規
      定編列預算…」等，究竟主張違反預算法、99年度縣市地
      方總預算編列要點何者強制規定？每年之補助情形如何？
      違反經費補助原則之法律效果為何？
    4.又原告臺灣臺南地方法院檢察署檢察官陳擁文主張「…竟
      與李金雪共同基於對有投票權人行求、期約、交付、賄賂
      之犯意聯絡」等語，究竟有何犯意聯絡？
    5.另原告臺灣臺南地方法院檢察署檢察官陳擁文稱「會後並
      致贈以該補助金所購買之赤山米各l包予與會數百名會員
      ，行李箱各1只予10餘名舞蹈老師」，此是否為被告決定
      ？是否均以補助金購買？
  (二)又99年度補助經費總金額為1年自預算中編列40萬元，無其
    他來源，而依據台南縣善化鎮公所內部簽呈當初預算雖僅剩
    5萬元，然補助30萬元之經費係由被告每年以追加減預算方
    式處理，因此不足之部分係嗣後以追加減預算之方式處理。
    本件當初係核准於30萬元範圍內需檢具憑證核銷，嗣實際補
    助為22萬餘元，且有拿出收據之部分有補助。另核准補助金
    額之標準，每年均係以活動舉辦規模及邀請對象多寡來核准
    補助金額，且因申請補助時會有概算，故補助金額不固定，
    而係依據實際情況補助，有收據即可核銷。易言之，核准金
    額均係依據申請單位申請而核准，本件核准30萬元係依據申
    請單位之申請而核准，至最後是否補助30萬元則係依據單據
    核銷，本件最後台南縣善化鎮公所根據單據核銷僅214,020
    元，況96年亦係依據申請計畫補助30萬元，最後是否仍同意
    補助30萬元仍須以核銷單據為主。又以前之案件亦有全額補
    助，非僅本案全額補助，善化社區聯歡晚會係每年例行辦理
    之活動，且辦理者非必為早覺會，只是均會有1個歲末聯歡
    晚會。此外，本件行李箱並不在核銷範圍內。
  (三)關於預算補助是台南縣善化鎮公所知自有財源，鎮長就預算
    相關預算執行有一定行政裁量權，由鈞院調取相關預算資料
    ，可發現每年承辦人員均會註記可補助之相關金額，然鎮長
    可根據鎮內之相關預算作實際裁決，就歲末聯歡會而言，每
    年鎮長均批准補助超過2萬元，審計室就善化鎮公所之預算
    亦從未表示任何意見，故此部分被告並未構成選罷法假藉補
    助之行為。此外，承辦單位究竟要贈送何種禮物係由承辦單
    位挑選，被告並不知情。
  (四)原告林丁燦另主張被告核准台南縣鎮化鎮鎮民蘇明芳之急難
    救助金為賄賂等云云，惟此部分原告林丁燦並未積極舉證，
    實與選舉無關，應無理由。
  (五)並聲明：原告之訴駁回。
四、本件經依民事訴訟法第270條之1第1項第3款規定，整理並協
    議兩造不爭執事項暨簡化爭點為：
  (一)兩造不爭執事實：
    1.原告林丁燦及被告李文俊均係99年11月27日所舉行之台南
      市第1屆市議員選舉第6選區（善化區、安定區）之候選人
      ，開票結果，被告當選市議員，並經中央選舉委員會於99
      年12月3日公告被告當選。
    2.被告李文俊係台南縣市合併改制前之台南縣善化鎮鎮長（
      任期自95年3月1日起至99年12月24日止）。
    3.早覺會於99年5月22日向改制前之台南縣善化鎮公所以舉
      辦系爭聯歡會為由申請補助經費310,000元，經被告李文
      俊核准金額為300,000元。嗣該聯歡會於99年10月9日舉辦
      ，會中曾發放白米及行李箱，其後早覺會於99年10月18日
      檢據申請核銷金額為300,000元，惟善化鎮公所認為資料
      不足退回，早覺會於99年11月8日再次檢具申請核銷272,
      860元，經善化鎮公所於99年12月8日核准金額為214,020
      元。
    4.李文俊曾於系爭聯歡會中致詞，致詞內容如本院99年度選
      字第21號卷第112-114頁內容所示。
    5.台南縣善化鎮鎮民蘇明芳曾向台南縣善化鎮公所申請急難
      救助金，經被告李文俊核准金額為10,000元。
    6.台南縣善化鎮公所自95年起迄99年止就轄區人民團體申請
      補助經費之核准金額詳如附表一、二所示。
  (二)爭執事項：
    1.被告核准前開補助經費，是否構成選罷法第99條第1項或
      第102條第1項第1款之規定？
    2.被告核准前開急難救助金，是否構成選罷法第99條第1項
      之規定？
五、本院得心證之理由：
  (一)原告臺灣臺南地方法院檢察署檢察官陳擁文起訴部分：
    1.按選罷法第102條第1項第1款之對選舉團體或機構賄選罪
      ，係鑒於團體或機構之構成員間彼此互為影響而形塑一定
      之凝聚力，倘對該團體或機構賄選，足以影響或動搖其構
      成員之投票意向，而達到實際影響投票之效果，其惡性不
      亞於對有投票權人直接行賄罪，乃約制行為人不得假借任
      何捐助名義，以間接迂迴方式，透過對其選舉區內之團體
      或機構行賄，使其構成員為投票權之一定行使或不行使，
      以防止金錢或其他不正利益介入選舉，維護選舉之公平與
      純正。行為人間接透過對團體或機構之行賄，其對象雖非
      構成員，且祗要有使該構成員為一定投票權之行使或不行
      使為已足，不以該構成員確已行使或不行使為必要，但該
      賄選行為仍須與團體或機構之構成員不行使投票權或為一
      定之行使之間，具有交換選民投票權之對價關係，始克相
      當。茍非屬其團體或機構之構成員，或其構成員無投票權
      者，即無使其不行使或為一定之行使投票權之可言。至於
      行為人對團體或機構所交付之財物或其他利益，既係假借
      捐助名義，從其名目上自不可能明示為選舉之用，是否遂
      行賄選之實而具有違法性，除應就行為人之主觀犯意等心
      理狀態、行為時之客觀情事，本於邏輯推理為綜合判斷外
      ，仍須異時異地，衡酌社會常情及經驗法則，在不悖離國
      民之法律感情與認知下，就社會一般生活經驗予以評價其
      捐助有無逾越社會相當性，而與當今社會大眾之觀念相連
      結，憑為判斷是否足以影響或動搖各該團體或機構構成員
      之投票意向而定，始能彰顯該罪之立法本旨，以及與捐助
      之本質在於行善或祈福之念有所區隔，而為人民所接受。
      倘若行為人之捐助經評價尚未逾社會相當性之範圍，諸如
      參與民俗節慶、廟會活動，贈送禮金、禮品顯與社會禮儀
      相當者，即不能僅因捐助人或其助選人員有趁機請託其構
      成員投票支持之行為，遽認兩者間具有對價關係，而以該
      罪相繩（最高法院98年度台上字第7793號判決參照）。再
      按選舉訴訟依選罷法第110規定準用民事訴訟程序之結果
      ，原告起訴主張當選無效之訴，自應準用民事訴訟法第27
      7條規定，就其所主張具有當選無效事由之有利於己之事
      實，負舉證責任。
    2.原告主張被告有賄選之情事，無非係以被告與李金雪基於
      犯意聯絡，由李金雪以早覺會之名義申請台南縣善化鎮公
      所補助早覺會舉辦系爭聯歡會之經費，而被告則假借補助
      經費予早覺會舉辦系爭聯歡會，使具有投票權之早覺會成
      員為一定投票權之行使或不行使等情為其論據，然為被告
      所否認，並以前開情詞置辯。經查：
      (1)被告李文俊自95年3月1日起至99年12月24日止，係台南
        縣市合併改制前之台南縣善化鎮鎮長，且台南縣善化鎮
        公所自95年起迄99年止就轄區人民團體申請補助經費之
        核准金額詳如附表一、二所示，此為兩造所不爭執之事
        實，並經本院依職權調取該等申請補助、核准資料等核
        閱無訛，自堪信為真實。
      (2)而系爭經費補助原則第4點雖規定：「(1)對人民團體之
        補助，每1計畫以不超過2萬元為原則。(2)具有下列性質
        之活動及項目，不予補助：旅遊。餐敘。獎金、
        服裝、紀念品購置。」惟依附表一、二所示，被告於擔
        任台南縣善化鎮鎮長期間，其核准人民團體經費補助逾
        2萬元者實不計其數，是被告核准系爭聯歡會之補助經
        費雖有違反系爭經費補助原則之規定，然實尚難僅憑其
        違反該行政內規即遽論被告有賄選之故意。
      (3)況依附表一編號18、29、48、54、56、75、89所示及附
        表二編號106、195所示，被告核准人民團體補助經費金
        額逾10萬元者有下列之活動：
        附表一編號18：於95年12月5日由早覺會申請之「聖
          誕社團聯誼系列活動」，核准補助金額為22萬元。
        附表一編號29：於96年12月12日由早覺會申請之「善
          化鎮社區社團歲末聯歡會」，核准補助金額為30萬元
          。
        附表一編號48：於97年9月10日由早覺會申請之「善
          化鎮社區社團歲末聯歡會」，核准補助金額為40萬元
          。
        附表一編號54：於97年11月28日由早覺會申請之「善
          化鎮社區社團歲末聯歡會」，核准補助金額為18萬元
          。
        附表一編號56：於97年12月8日由台南縣善化鎮文正
          社區發展協會申請之「善化鎮97年度社團藝文活動暨
          歲末聯歡會」，核准補助金額為135,000元。
        附表一編號75：於98年12月2日由晨姿協會申請之「
          善化鎮社區社團歲末聯歡會」，核准補助金額為12萬
          元。
        附表一編號89：於99年5月22日由早覺會申請之系爭
          聯歡會，核准補助金額為30萬元。
        附表二編號106：於96年5月6日由小新社區發展協會
          申請之「社區活動中心落成啟用典禮」，核准補助金
          額為35萬元。
        附表二編號195：於97年2月25日由文正社區發展協會
          申請之「社區活動中心落成啟用典禮」，核准補助金
          額為35萬元。
        則依前開活動之性質觀之，被告於擔任台南縣善化鎮鎮
        長期間，於每年歲末時期之聯歡會，或於社區活動中心
        落成啟用典禮時，均會有較大額之經費補助予人民團體
        （不論申請之人民團體究為何人），而系爭聯歡會既亦
        係屬歲末聯歡會，則被告核准補助30萬元之經費，尚未
        逾其個人擔任鎮長期間核准補助經費之比例原則或平等
        原則。易言之，被告於擔任鎮長期間，既於每年之歲末
        時期均會補助人民團體較高額之經費以舉辦轄區內之年
        終節慶，期以與轄區內人民（不論有無選舉權）同歡，
        尚符合轄區內民選行政首長於年終時與民同歡之社會常
        情，自不得僅因系爭聯歡會之舉辦時間近選舉期日即遽
        謂被告核准系爭聯歡會之經費補助有賄選之故意。
      (4)另被告雖於系爭聯歡會中有如本院99年度選字第21號第
        壹宗卷第112-114頁所示之致詞內容，然被告既係系爭
        聯歡會之補助經費單位，又係轄區內之民選行政首長，
        則其到場致詞本為事理之然，而被告雖於致詞中曾提到
        系爭聯歡會之經費補助乙事，然其緊接著稱其係用心在
        處理社團（前開卷第113頁），顯示被告應係向在場參
        與民眾宣揚其個人政績，並期望獲得在場民眾之肯定，
        縱被告於致詞內容中亦提及其參與本次之選舉，並期望
        民眾投票支持，然選舉期間，各候選人於各種公眾參與
        之聚會中致詞並表達希望支持之意，乃屬選舉常情，此
        由參與該次選舉之市長候選人郭添財亦到場致詞可見一
        般，自不得僅因被告核准補助系爭聯歡會之經費，即認
        被告到場表達希望選民支詞之言詞有違反刑事法規之規
        定。又系爭聯歡會之性質，並未限制僅早覺會之會員始
        得參與，而係開放予善化鎮、安定鄉、麻豆鎮內等土風
        舞社團報名，亦供不特定之民眾到場觀賞，此業據李金
        雪供稱在卷（前開卷第45頁），復有早覺會檢具核銷時
        所附之活動照片足稽，是系爭聯歡會既不限到場參與者
        必係早覺會之會員或係第6選區有投票權之人，而原告
        就此節亦未舉證以實其說，是原告主張被告假借補助經
        費予早覺會舉辦系爭聯歡會，使具有投票權之早覺會成
        員為一定投票權之行使或不行使云云，自難憑採。況參
        與活動之民眾亦知補助款實為政府之預算，並非被告個
        人之財產，其主觀上應無受賄之意思，即參與之民眾並
        不會僅因參與系爭聯歡會即影響其投票意願。
      (5)至系爭聯歡會舉辦之時間雖提早至99年10月9日，然台
        南縣市既於99年12月25日合併在即，衡諸一般社會常情
        ，行政機關中不論首長或各科室單位，自期望科室內之
        日常業務能提早舉辦、結束以順利移交，是證人即當時
        台南縣善化鎮主計室主任廖秀治雖證稱其並未要求各單
        位應如何處理，只要於99年12月24日前將單據送至會計
        室即會核銷等語，然其亦證稱其知悉因為改制後係新的
        程序，大家怕不知道以後要如何運作，所以可能有人會
        認為25日以後經費核銷有困難，而儘早提早核銷經費等
        語（同上卷第207-209頁），是被告辯稱系爭聯歡會提
        早舉辦係因台南縣市合併在即乙節，亦難謂與常情有違
        ，尚堪採信。
    3.綜上，被告核准系爭聯歡會之補助經費，既非次本次選舉
      前始突兀為之，而係每年經常性之核准補助，且金額與往
      年相較之下亦無特別異常處，是本院綜合上情評價後認被
      告核准補助經費之行為尚未逾社會相當性之範圍，自不能
      僅因被告於系爭聯歡會中曾到場請託在場民眾（非僅限於
      早覺會之構成員）投票支持之行為，即遽認被告之核准補
      助經費與民眾（或早覺會構成員）投票支持兩者間具有對
      價關係，而論以選罷法第102條第1項第1款之對選舉團體
      或機構賄選罪。
  (二)原告林丁燦起訴部分：
    1.按選罷法第90條之1第1項之賄選罪係以對於有投票權之人
      ，行求期約或交付賄賂或其他不正利益，而約其不行使投
      票權或為一定之行使為構成要件。亦即須視行為人主觀上
      是否具有行賄之犯意，而約使有投票權人為投票權一定之
      行使或不行使；客觀上行為人所行求期約或交付之賄賂或
      不正利益是否可認係約使投票權人為投票權之一定行使或
      不行使之對價；以及所行求、期約、交付之對象是否為有
      投票權人而定。上開對價關係，在於行賄者之一方，係認
      知其所行求、期約或交付之意思表示，乃為約使有投票權
      人為投票權一定之行使或不行使；在受賄者之一方，亦應
      認知行賄者對其所行求、期約或交付之意思表示，乃為約
      使其為投票權一定之行使或不行使。且對有投票權人交付
      之財物或不正利益，並不以金錢之多寡為絕對標準，而應
      綜合社會價值觀念、授受雙方之認知及其他客觀情事而為
      判斷（最高法院92年台上字第893號判例參照）。
    2.原告林丁燦雖主張被告李文俊利用前開經費之補助而發放
      白米、行李箱予第6選區之選民，已構成選罷法第99條第1
      項之規定，然為被告所否認，並辯稱該白米、行李箱並非
      其所發送。經查：
      (1)早覺會申請系爭聯觀會之經費補助時，其經費概算表雖
        曾列「慰勞品1,000份，單價90元」，然並未指明慰勞
        品為何，此有該申請資料在卷可稽（同上卷第115頁）
        ，應堪信為真實。
      (2)而原告林丁燦雖主張前開事實而提起本訴，然其並未能
        指出被告發放白米、行李箱之對象究為何人，使本院無
        法調查被告之行為是否構成選罷法第99條第1項之規定
        。況本院依職權調取之台南縣善化鎮公所核銷早覺會呈
        報單據中，並無行李箱之單據，且李金雪於調查站中亦
        供稱該行李箱係其自費所購買（同上卷第33頁），是有
        關行李箱之發放與被告所補助之經費是否有關，自生疑
        義。
      (3)另李金雪呈報核銷之單據中雖有米2,500公斤（單價38
        元），且李金雪亦供稱該白米係5公斤裝、每包190元，
        ，係分送予參與該次活動之民眾等語（同上卷第33、47
        頁），然系爭聯歡會既未限制僅第6選區之選民始得參
        與，已如前述，則領取該白米之民眾是否為第6選區之
        選民，亦非無疑，是自難謂該白米之發送係被告行賄之
        對價。
    3.原告林丁燦又主張被告於99年11月27日投票日前利用發放
      急難救助之機會，明知蘇明芳不符合急難救助資格，竟仍
      發放急難救助金予蘇明芳，顯有意藉急難救助之藉口，交
      付賄賂，使其為投票權之行使，被告所為已構成選罷法第
      99條第1項之罪云云。然證人蘇明芳到庭係證稱：「（是
      否曾向鎮公所申請急難救助金？）有，因為我生膽結石去
      住院，大約2、3年前，詳細時間忘記了，申請金額為1萬
      元，我大約10年前退休的，我以前是工廠操作員，1個月
      薪水大約2萬多元，我太太以前有在工作，薪水大約1、2
      萬元。退休時是1次請領退休金大約100多萬元，都拿去清
      償負債，因為以前玩股票負債，退休前任職於三福化工股
      份有限公司，去申請急難救助金是里長去幫我辦的，會知
      道急難救助金是因為里長去看我告訴我的。（申請急難救
      助金時是否有與被告接洽？）沒有。（當初幫你申請急難
      救助金的里長姓名？）是蘇火全。（當初他去看你的時候
      ，是誰告訴他你去住院的事情？）因為他是里長，所以他
      自己知道的。」等語，則依蘇明芳之前開證詞，實難認其
      申請急難救助金之補助與被告有何關連，而原告林丁燦又
      未能提出其他證據以供本院調查，是原告此部分之主張亦
      難憑採。
六、綜上所述，原告臺灣臺南地方法院檢察署檢察官陳擁文、林
    丁燦並未舉證證明被告核准補助系爭聯歡會經費之行為已構
    成選罷法第99條第1項或第102條第1項第1款之罪，且原告林
    丁燦亦未舉證證明被告核准蘇明芳急難救助金之行為，已構
    成選罷法第99條第1項之罪，是原告援引選罷法第120條第1
    項第3款規定提起本件當選無效之訴，均為無理由，不應准
    許，應予駁回。
七、因本案事證已臻明確，兩造其餘主張陳述及所提之證據，均
    毋庸再予審酌，附此敘明。
八、結論：原告之訴為無理由，依公職人員選舉罷免法第110條
    前段、民事訴訟法第78條，判決如主文。
中    華    民    國   100    年    11   月    16      日
                  民事選舉法庭    審判長法  官  杭起鶴
                                        法  官  張麗娟
                                        法  官  洪碧雀
以上正本證明與原本無異。
如不服本判決，應於判決送達後20日內，向本院提出上訴狀並表
明上訴理由，如於本判決宣示後送達前提起上訴者，應於判決送
達後20日內補提上訴理由書（須附繕本）。
如委任律師提起上訴者，應一併繳納上訴審裁判費。
中    華    民    國   100    年    11    月    23    日
                                        書記官  黃稜鈞
99年度選字第21號、100年度選字第3號附表：
附表一：
┌──┬──┬──────┬────────┬────┬──────┬──────┬─────┬────┐
│編號│年度│  申請單位  │    活動名稱    │申請日期│申請補助金額│公所核准金額│ 核銷金額 │  備註  │
│    │    │            │                │        │ （新臺幣） │ （新臺幣） │（新臺幣）│        │
├──┼──┼──────┼────────┼────┼──────┼──────┼─────┼────┤
│ 1  │ 95 │善化慶安宮管│慶祝沈光文紀念廳│95.01.06│ 400,000元  │  50,000元  │  無資料  │        │
│    │    │理委員會    │開館，舉辦全縣擊│        │            │            │          │        │
│    │    │            │吟詩及台南區書│        │            │            │          │        │
│    │    │            │法現場比賽等系列│        │            │            │          │        │
│    │    │            │文藝活動        │        │            │            │          │        │
├──┼──┼──────┼────────┼────┼──────┼──────┼─────┼────┤
│ 2  │ 95 │善化鎮體育會│元宵舞蹈聯誼晚會│95.01.10│  31,000元  │  20,000元  │  無資料  │        │
│    │    │體育運動舞蹈│                │        │            │            │          │        │
│    │    │委員會      │                │        │            │            │          │        │
├──┼──┼──────┼────────┼────┼──────┼──────┼─────┼────┤
│ 3  │ 95 │善化鎮婦女會│寒冬送暖捐血活動│95.01.11│  49,800元  │  20,000元  │  無資料  │        │
├──┼──┼──────┼────────┼────┼──────┼──────┼─────┼────┤
│ 4  │ 95 │台南縣晨姿土│95年度慶祝元宵節│95.01.26│  77,500元  │  10,000元  │  無資料  │        │
│    │    │風舞發展協會│新春聯誼活動    │        │            │            │          │        │
├──┼──┼──────┼────────┼────┼──────┼──────┼─────┼────┤
│ 5  │ 95 │台南縣早覺運│活動中心整修地面│95.03.04│  90,000元  │公所函俟公所│  無資料  │        │
│    │    │動舞蹈協會  │及加蓋東西兩側遮│        │            │追加（減）預│          │        │
│    │    │            │陽鈑申請經費補助│        │            │算完成再議  │          │        │
│    │    │            │案              │        │            │            │          │        │
├──┼──┼──────┼────────┼────┼──────┼──────┼─────┼────┤
│ 6  │ 95 │台南縣早覺運│戶外親子郊遊活動│95.03.06│  40,000元  │  10,000元  │  無資料  │        │
│    │    │動舞蹈協會  │                │        │            │            │          │        │
├──┼──┼──────┼────────┼────┼──────┼──────┼─────┼────┤
│ 7  │ 95 │台南縣蘇姓宗│第3屆第2次會員大│95.04.03│  30,000元  │公所函俟公所│  無資料  │        │
│    │    │親會        │會暨會員家屬聯誼│        │            │辦理追加（減│          │        │
│    │    │            │活動            │        │            │）預算完成後│          │        │
│    │    │            │                │        │            │再行補助20,0│          │        │
│    │    │            │                │        │            │00元        │          │        │
├──┼──┼──────┼────────┼────┼──────┼──────┼─────┼────┤
│ 8  │ 95 │台南縣早覺運│慶祝95年母親節活│95.04.11│  20,000元  │  20,000元  │  無資料  │        │
│    │    │動舞蹈協會  │動              │        │            │            │          │        │
├──┼──┼──────┼────────┼────┼──────┼──────┼─────┼────┤
│ 9  │ 95 │台南縣香功委│95年度中級功研習│95.06.12│  10,000元  │   6,300元  │  無資料  │        │
│    │    │員會        │計畫            │        │            │            │          │        │
├──┼──┼──────┼────────┼────┼──────┼──────┼─────┼────┤
│ 10 │ 95 │善化文教協會│善化精英種籽培育│95.06.21│  40,000元  │  20,000元  │  無資料  │        │
│    │    │            │營案            │        │            │            │          │        │
├──┼──┼──────┼────────┼────┼──────┼──────┼─────┼────┤
│ 11 │ 95 │台南縣晨姿土│慶祝95年度教師節│95.08.07│  64,100元  │  20,000元  │  無資料  │        │
│    │    │風舞發展協會│暨中秋節聯誼活動│        │            │            │          │        │
├──┼──┼──────┼────────┼────┼──────┼──────┼─────┼────┤
│ 12 │ 95 │台南縣善化鎮│95年度會內賽    │95.08.11│  51,850元  │  10,000元  │  無資料  │        │
│    │    │羽球會      │                │        │            │            │          │        │
├──┼──┼──────┼────────┼────┼──────┼──────┼─────┼────┤
│ 13 │ 95 │成功新村公寓│中秋聯歡晚會    │95.08.22│  70,000元  │  20,000元  │  無資料  │        │
│    │    │大廈管理委員│                │        │            │            │          │        │
│    │    │會          │                │        │            │            │          │        │
├──┼──┼──────┼────────┼────┼──────┼──────┼─────┼────┤
│ 14 │ 95 │善化鎮鄭子太│95年度中秋節聯誼│95.08.24│  35,000元  │  不予補助  │  無資料  │        │
│    │    │極拳研習會  │活動            │        │            │公所函申請單│          │        │
│    │    │            │                │        │            │位非登記有案│          │        │
│    │    │            │                │        │            │之團體組織，│          │        │
│    │    │            │                │        │            │故依法無法受│          │        │
│    │    │            │                │        │            │理補助      │          │        │
├──┼──┼──────┼────────┼────┼──────┼──────┼─────┼────┤
│ 15 │ 95 │台南縣早覺運│活動中心整修地面│95.09.27│  93,000元  │  93,000元  │  無資料  │        │
│    │    │動舞蹈協會  │工程            │        │            │            │          │        │
├──┼──┼──────┼────────┼────┼──────┼──────┼─────┼────┤
│ 16 │ 95 │台南縣香功協│12週年慶暨香友聯│95.10.26│ 114,000元  │  20,000元  │  無資料  │        │
│    │    │會          │誼會            │        │            │            │          │        │
├──┼──┼──────┼────────┼────┼──────┼──────┼─────┼────┤
│ 17 │ 95 │善友早安會  │淨山活動暨95年度│95.11.06│  20,000元  │  20,000元  │  無資料  │        │
│    │    │            │年終聯歡會      │        │            │            │          │        │
├──┼──┼──────┼────────┼────┼──────┼──────┼─────┼────┤
│ 18 │ 95 │台南縣早覺運│聖誕社團聯誼系列│95.12.05│ 310,000元  │ 220,000元  │  無資料  │        │
│    │    │動舞蹈協會  │活動            │        │            │            │          │        │
├──┼──┼──────┼────────┼────┼──────┼──────┼─────┼────┤
│ 19 │ 96 │善化鎮婦女會│96年度捐血活動  │96.01.09│  36,800元  │  10,000元  │  無資料  │        │
├──┼──┼──────┼────────┼────┼──────┼──────┼─────┼────┤
│ 20 │ 96 │婦聯會青溪台│年菜美食研習講座│96.01.12│  30,000元  │  30,000元  │  無資料  │        │
│    │    │南縣支會善化│                │        │            │            │          │        │
│    │    │支分會      │                │        │            │            │          │        │
├──┼──┼──────┼────────┼────┼──────┼──────┼─────┼────┤
│ 21 │ 96 │善化鎮體育會│春節美食舞蹈聯誼│96.01.24│  32,000元  │  20,000元  │  無資料  │        │
│    │    │體育運動舞蹈│會              │        │            │            │          │        │
│    │    │委員會      │                │        │            │            │          │        │
├──┼──┼──────┼────────┼────┼──────┼──────┼─────┼────┤
│ 22 │ 96 │善化鎮民眾服│全鎮性歲末聯誼活│96.01.30│ 151,650元  │  30,000元  │  無資料  │        │
│    │    │務社        │動              │        │            │            │          │        │
├──┼──┼──────┼────────┼────┼──────┼──────┼─────┼────┤
│ 23 │ 96 │台南縣蘇姓宗│蘇姓宗親會員大會│96.03.20│  30,000元  │  20,000元  │  無資料  │        │
│    │    │親會        │暨會員家屬聯誼活│        │            │            │          │        │
│    │    │            │動              │        │            │            │          │        │
├──┼──┼──────┼────────┼────┼──────┼──────┼─────┼────┤
│ 24 │ 96 │佛光山善化慧│口足畫家謝坤山講│96.04.10│  24,000元  │  10,000元  │  無資料  │        │
│    │    │慈寺        │座，主題：走過生│        │            │            │          │        │
│    │    │            │命中的轉彎處從心│        │            │            │          │        │
│    │    │            │開始            │        │            │            │          │        │
├──┼──┼──────┼────────┼────┼──────┼──────┼─────┼────┤
│ 25 │ 96 │台南縣國際太│台南縣國際太極氣│96.06.07│  20,000元  │  10,000元  │  無資料  │        │
│    │    │極氣功十八式│功表演          │        │            │            │          │        │
│    │    │推展協會善化│                │        │            │            │          │        │
│    │    │分會        │                │        │            │            │          │        │
├──┼──┼──────┼────────┼────┼──────┼──────┼─────┼────┤
│ 26 │ 96 │台南縣善化鎮│辦理充實內部建築│96.06.11│  90,000元  │本里辦理充實│  無資料  │        │
│    │    │胡家里辦公處│整修及老人關懷中│        │            │內部建築整修│          │        │
│    │    │            │心志工隊慶祝一年│        │            │請以里辦公處│          │        │
│    │    │            │一度端午節      │        │            │發文；志工隊│          │        │
│    │    │            │                │        │            │慶祝一年一度│          │        │
│    │    │            │                │        │            │端午節請以社│          │        │
│    │    │            │                │        │            │區發文      │          │        │
├──┼──┼──────┼────────┼────┼──────┼──────┼─────┼────┤
│ 27 │ 96 │婦聯會青溪台│中秋節月光聯歡晚│96.08.13│  50,000元  │  30,000元  │  無資料  │        │
│    │    │南縣支會善化│會              │        │            │            │          │        │
│    │    │支分會      │                │        │            │            │          │        │
├──┼──┼──────┼────────┼────┼──────┼──────┼─────┼────┤
│ 28 │ 96 │六分社區發展│第1屆第2次會員大│        │            │ 改同意補助 │  無資料  │1.缺少申│
│    │    │協會        │會暨環保志工成立│        │            │  30,000元  │          │  請單位│
│    │    │            │活動            │        │            │            │          │  之申請│
│    │    │            │                │        │            │            │          │  公文及│
│    │    │            │                │        │            │            │          │  公所原│
│    │    │            │                │        │            │            │          │  同意補│
│    │    │            │                │        │            │            │          │  助金額│
│    │    │            │                │        │            │            │          │  之函文│
│    │    │            │                │        │            │            │          │2.公所嗣│
│    │    │            │                │        │            │            │          │  於96年│
│    │    │            │                │        │            │            │          │  12月20│
│    │    │            │                │        │            │            │          │  日改同│
│    │    │            │                │        │            │            │          │  意補助│
│    │    │            │                │        │            │            │          │  3萬元 │
├──┼──┼──────┼────────┼────┼──────┼──────┼─────┼────┤
│ 29 │ 96 │台南縣善化早│善化鎮社區社團歲│96.12.12│ 322,000元  │ 300,000元  │  無資料  │        │
│    │    │覺運動舞蹈協│末聯歡會        │        │            │            │          │        │
│    │    │會          │                │        │            │            │          │        │
├──┼──┼──────┼────────┼────┼──────┼──────┼─────┼────┤
│ 30 │ 96 │台南縣晨姿土│97年度迎新除歲新│96.12.15│  45,000元  │  20,000元  │  無資料  │        │
│    │    │風舞發展協會│春聯誼活動      │        │            │            │          │        │
├──┼──┼──────┼────────┼────┼──────┼──────┼─────┼────┤
│ 31 │ 97 │台南縣書法學│2008會員聯展及配│97.01.07│  67,800元  │  50,000元  │  無資料  │        │
│    │    │會          │合捐血活動春聯大│        │            │            │          │        │
│    │    │            │方送            │        │            │            │          │        │
├──┼──┼──────┼────────┼────┼──────┼──────┼─────┼────┤
│ 32 │ 97 │善化鎮民眾服│97全鎮歲末聯誼活│97.01.24│  77,990元  │  30,000元  │  無資料  │        │
│    │    │務社        │動              │        │            │            │          │        │
├──┼──┼──────┼────────┼────┼──────┼──────┼─────┼────┤
│ 33 │ 97 │中國青年救國│97年義工授證典禮│97.02.05│  57,500元  │  10,000元  │  無資料  │        │
│    │    │團直屬臺灣省│活動            │        │            │            │          │        │
│    │    │臺南縣善化鎮│                │        │            │            │          │        │
│    │    │團務委員會  │                │        │            │            │          │        │
├──┼──┼──────┼────────┼────┼──────┼──────┼─────┼────┤
│ 34 │ 97 │台南縣善化鎮│97年第1屆新春聯 │97.02.19│  22,050元  │  20,000元  │  無資料  │        │
│    │    │朝陽健行會  │誼會            │        │            │            │          │        │
├──┼──┼──────┼────────┼────┼──────┼──────┼─────┼────┤
│ 35 │ 97 │台南縣善化鎮│籌備成立善化鎮體│97.02.29│  65,000元  │  50,000元  │  無資料  │        │
│    │    │體育會      │育會            │        │            │            │          │        │
├──┼──┼──────┼────────┼────┼──────┼──────┼─────┼────┤
│ 36 │ 97 │中國青年救國│舉辦97年慶祝青年│97.03.10│ 117,000元  │  10,000元  │  無資料  │        │
│    │    │團直屬臺灣省│系列活動暨優秀青│        │            │            │          │        │
│    │    │臺南縣善化鎮│年表揚大會      │        │            │            │          │        │
│    │    │團務委員會  │                │        │            │            │          │        │
├──┼──┼──────┼────────┼────┼──────┼──────┼─────┼────┤
│ 37 │ 97 │台南縣蘇姓宗│第4屆第1次會員大│97.03.14│  50,000元  │  10,000元  │  無資料  │        │
│    │    │親會        │會暨會員家屬聯誼│        │            │            │          │        │
│    │    │            │活動            │        │            │            │          │        │
├──┼──┼──────┼────────┼────┼──────┼──────┼─────┼────┤
│ 38 │ 97 │台南縣國際太│成立10週年聯誼活│97.04.01│  50,000元  │  30,000元  │  無資料  │        │
│    │    │極氣功十八式│動及參加台南縣太│        │            │            │          │        │
│    │    │推展協會善化│極氣功表演      │        │            │            │          │        │
│    │    │分會        │                │        │            │            │          │        │
├──┼──┼──────┼────────┼────┼──────┼──────┼─────┼────┤
│ 39 │ 97 │台南縣善化鎮│97年度慶祝端午節│97.04.14│  80,000元  │  20,000元  │  無資料  │        │
│    │    │長青協會    │包粽子活動      │        │            │            │          │        │
├──┼──┼──────┼────────┼────┼──────┼──────┼─────┼────┤
│ 40 │ 97 │台南縣善化早│購置桌椅及音響等│97.05.29│  60,000元  │  50,000元  │  無資料  │        │
│    │    │覺運動舞蹈協│必要設備申請補助│        │            │            │          │        │
│    │    │會          │案              │        │            │            │          │        │
├──┼──┼──────┼────────┼────┼──────┼──────┼─────┼────┤
│ 41 │ 97 │梵羽舞蹈藝術│應土耳其第22屆國│97.06.12│ 3,781,000元│  10,000元  │  無資料  │        │
│    │    │團          │際金項民俗舞蹈大│        │            │            │          │        │
│    │    │            │賽邀請演出      │        │            │            │          │        │
├──┼──┼──────┼────────┼────┼──────┼──────┼─────┼────┤
│ 42 │ 97 │中國青年救國│救國團臺南縣團委│97.06.13│  30,700元  │  15,000元  │  無資料  │        │
│    │    │團直屬臺灣省│會97年度第2次工 │        │            │            │          │        │
│    │    │臺南縣善化鎮│作會報活動      │        │            │            │          │        │
│    │    │團務委員會  │                │        │            │            │          │        │
├──┼──┼──────┼────────┼────┼──────┼──────┼─────┼────┤
│ 43 │ 97 │佛光山善化慧│佛光山慧慈寺佛光│97.06.27│ 216,955元  │  20,000元  │  無資料  │        │
│    │    │慈寺        │兒童夏令營活動  │        │            │            │          │        │
├──┼──┼──────┼────────┼────┼──────┼──────┼─────┼────┤
│ 44 │ 97 │台灣基督長老│2008暑期夏令營活│97.07.08│  40,000元  │  30,000元  │  無資料  │        │
│    │    │教會台南中會│動              │        │            │            │          │        │
│    │    │善化教會    │                │        │            │            │          │        │
├──┼──┼──────┼────────┼────┼──────┼──────┼─────┼────┤
│ 45 │ 97 │善化鎮婦女會│97年會員聯誼大會│97.07.24│  96,780元  │  30,000元  │  無資料  │        │
│    │    │            │活動            │        │            │            │          │        │
├──┼──┼──────┼────────┼────┼──────┼──────┼─────┼────┤
│ 46 │ 97 │台南縣善化早│善化鎮社區社團歲│97.08.18│ 432,000元  │公所函請申請│  無資料  │        │
│    │    │覺運動舞蹈協│末聯歡會        │        │            │單位詳擬計畫│          │        │
│    │    │會          │                │        │            │活動內容送辦│          │        │
├──┼──┼──────┼────────┼────┼──────┼──────┼─────┼────┤
│ 47 │ 97 │台南縣晨姿土│97年度衛生健康講│97.09.04│  55,000元  │  20,000元  │  無資料  │        │
│    │    │風舞發展協會│座暨土風舞會員聯│        │            │            │          │        │
│    │    │            │誼              │        │            │            │          │        │
├──┼──┼──────┼────────┼────┼──────┼──────┼─────┼────┤
│ 48 │ 97 │台南縣善化早│善化鎮社區社團歲│97.09.10│ 452,000元  │ 400,000元  │  無資料  │        │
│    │    │覺運動舞蹈協│末聯歡會        │        │            │            │          │        │
│    │    │會          │                │        │            │            │          │        │
├──┼──┼──────┼────────┼────┼──────┼──────┼─────┼────┤
│ 49 │ 97 │社團法人台灣│2008年臺南縣善化│97.09.25│  10,000元  │  10,000元  │  無資料  │        │
│    │    │明慧教育學會│鎮身心靈健康研習│        │            │            │          │        │
│    │    │            │講座            │        │            │            │          │        │
├──┼──┼──────┼────────┼────┼──────┼──────┼─────┼────┤
│ 50 │ 97 │阿美族旅南同│阿美族豐年祭活動│97.09.25│ 300,000元  │  30,000元  │  無資料  │        │
│    │    │鄉會        │                │        │            │            │          │        │
├──┼──┼──────┼────────┼────┼──────┼──────┼─────┼────┤
│ 51 │ 97 │善安健行會  │環保淨山活動暨年│97.10.13│  20,000元  │  20,000元  │  無資料  │        │
│    │    │            │終聯誼及慶生活動│        │            │            │          │        │
├──┼──┼──────┼────────┼────┼──────┼──────┼─────┼────┤
│ 52 │ 97 │善化文教協會│善化文教會訊期刊│97.11.18│  60,000元  │  60,000元  │  無資料  │公所嗣同│
│    │    │            │                │        │            │            │          │意申請單│
│    │    │            │                │        │            │            │          │位延展至│
│    │    │            │                │        │            │            │          │98年3 月│
│    │    │            │                │        │            │            │          │底提相關│
│    │    │            │                │        │            │            │          │資料辦理│
│    │    │            │                │        │            │            │          │撥款    │
├──┼──┼──────┼────────┼────┼──────┼──────┼─────┼────┤
│ 53 │ 97 │善化鎮婦女會│臺南縣善化鎮婦女│97.11.26│  96,780元  │  40,000元  │  無資料  │        │
│    │    │            │會97年度會員研習│        │            │            │          │        │
│    │    │            │活動            │        │            │            │          │        │
├──┼──┼──────┼────────┼────┼──────┼──────┼─────┼────┤
│ 54 │ 97 │台南縣善化早│善化鎮社區社團歲│97.11.28│ 182,000元  │ 180,000元  │  無資料  │        │
│    │    │覺運動舞蹈協│末聯歡會        │        │            │            │          │        │
│    │    │會          │                │        │            │            │          │        │
├──┼──┼──────┼────────┼────┼──────┼──────┼─────┼────┤
│ 55 │ 97 │善化鎮北關社│善化鎮97年度鎮長│97.12.02│  90,000元  │  90,000元  │  無資料  │公所97年│
│    │    │區發展協會  │盃長青歌唱比賽  │        │            │            │          │12月5日 │
│    │    │            │                │        │            │            │          │原同意補│
│    │    │            │                │        │            │            │          │助8萬元 │
│    │    │            │                │        │            │            │          │，嗣於97│
│    │    │            │                │        │            │            │          │年12月23│
│    │    │            │                │        │            │            │          │日改同意│
│    │    │            │                │        │            │            │          │補助9 萬│
│    │    │            │                │        │            │            │          │元      │
├──┼──┼──────┼────────┼────┼──────┼──────┼─────┼────┤
│ 56 │ 97 │台南縣善化鎮│善化鎮97年度社團│97.12.08│ 153,400元  │ 135,000元  │  無資料  │        │
│    │    │文正社區發展│藝文活動暨歲末聯│        │            │            │          │        │
│    │    │協會        │歡會            │        │            │            │          │        │
├──┼──┼──────┼────────┼────┼──────┼──────┼─────┼────┤
│ 57 │ 98 │台南縣書法學│2009年會員寫春聯│98.01.05│  81,800元  │  50,000元  │  無資料  │        │
│    │    │會          │大放送春聯活動  │        │            │            │          │        │
├──┼──┼──────┼────────┼────┼──────┼──────┼─────┼────┤
│ 58 │ 98 │台南縣晨姿土│98年度除舊佈新會│98.01.19│  43,000元  │  20,000元  │  無資料  │        │
│    │    │風舞發展協會│員聯誼          │        │            │            │          │        │
├──┼──┼──────┼────────┼────┼──────┼──────┼─────┼────┤
│ 59 │ 98 │善化鎮體育會│98年慶祝母親節舞│98.03.11│  80,600元  │  20,000元  │  無資料  │        │
│    │    │運動舞蹈委員│蹈歌唱聯誼      │        │            │            │          │        │
│    │    │會          │                │        │            │            │          │        │
├──┼──┼──────┼────────┼────┼──────┼──────┼─────┼────┤
│ 60 │ 98 │台南縣善化早│慶祝母親節親子聯│98.03.17│  80,000元  │  80,000元  │  無資料  │        │
│    │    │覺運動舞蹈協│誼暨美食講座    │        │            │            │          │        │
│    │    │會          │                │        │            │            │          │        │
├──┼──┼──────┼────────┼────┼──────┼──────┼─────┼────┤
│ 61 │ 98 │台南縣蘇姓宗│第4屆第2次會員大│98.03.19│  50,000元  │  30,000元  │  無資料  │        │
│    │    │親會        │會暨會員家屬聯誼│        │            │            │          │        │
│    │    │            │活動            │        │            │            │          │        │
├──┼──┼──────┼────────┼────┼──────┼──────┼─────┼────┤
│ 62 │ 98 │台南縣國際太│會員聯誼活動及全│98.04.06│  20,000元  │  20,000元  │  無資料  │        │
│    │    │極氣功十八式│體會員表揚大會  │        │            │            │          │        │
│    │    │推展協會善化│                │        │            │            │          │        │
│    │    │分會        │                │        │            │            │          │        │
├──┼──┼──────┼────────┼────┼──────┼──────┼─────┼────┤
│ 63 │ 98 │善化鎮婦女會│98年慶祝母親節歌│98.04.07│  55,800元  │  30,000元  │  無資料  │        │
│    │    │            │唱聯誼          │        │            │            │          │        │
├──┼──┼──────┼────────┼────┼──────┼──────┼─────┼────┤
│ 64 │ 98 │財團法人台灣│2009年社區夏令營│98.04.12│  40,000元  │  30,000元  │  無資料  │申請單位│
│    │    │基督長老教會│                │        │            │            │          │嗣於98年│
│    │    │台南中會善化│                │        │            │            │          │9月24日 │
│    │    │教會        │                │        │            │            │          │函知公所│
│    │    │            │                │        │            │            │          │同意放棄│
│    │    │            │                │        │            │            │          │本案補助│
│    │    │            │                │        │            │            │          │款      │
├──┼──┼──────┼────────┼────┼──────┼──────┼─────┼────┤
│ 65 │ 98 │台南縣善化鎮│98年度慶祝端午節│98.04.13│ 106,000元  │  20,000元  │  無資料  │        │
│    │    │長青協會    │包粽子          │        │            │            │          │        │
├──┼──┼──────┼────────┼────┼──────┼──────┼─────┼────┤
│ 66 │ 98 │台南縣善安民│治安政令宣導暨衛│98.04.15│  79,500元  │  50,000元  │  無資料  │        │
│    │    │主促進會    │生健康研討會    │        │            │            │          │        │
├──┼──┼──────┼────────┼────┼──────┼──────┼─────┼────┤
│ 67 │ 98 │善安健行會  │環保淨山暨年終聯│98.06.29│  20,000元  │  10,000元  │  無資料  │        │
│    │    │            │誼及慶生        │        │            │            │          │        │
├──┼──┼──────┼────────┼────┼──────┼──────┼─────┼────┤
│ 68 │ 98 │中國青年救國│98年志工基礎訓練│98.07.07│  64,520元  │  10,000元  │  無資料  │        │
│    │    │團直屬臺灣省│                │        │            │            │          │        │
│    │    │臺南縣善化鎮│                │        │            │            │          │        │
│    │    │團務委員會  │                │        │            │            │          │        │
├──┼──┼──────┼────────┼────┼──────┼──────┼─────┼────┤
│ 69 │ 98 │台南善化鎮羽│98年度會內賽    │98.07.22│  52,000元  │  20,000元  │  無資料  │        │
│    │    │球會        │                │        │            │            │          │        │
├──┼──┼──────┼────────┼────┼──────┼──────┼─────┼────┤
│ 70 │ 98 │善化文教協會│善化文教會訊    │98.09.15│  60,000元  │  20,000元  │  無資料  │        │
├──┼──┼──────┼────────┼────┼──────┼──────┼─────┼────┤
│ 71 │ 98 │社團法人台南│新住民美滿家庭表│98.09.29│  80,000元  │  80,000元  │  無資料  │        │
│    │    │縣基督教疼厝│揚暨鄉親鬥鎮吟詩│        │            │            │          │        │
│    │    │邊全人發展關│尬舞才藝競賽活動│        │            │            │          │        │
│    │    │顧協會      │                │        │            │            │          │        │
├──┼──┼──────┼────────┼────┼──────┼──────┼─────┼────┤
│ 72 │ 98 │善化鎮婦女會│98年會員研習    │98.10.06│  96,780元  │  30,000元  │  無資料  │        │
├──┼──┼──────┼────────┼────┼──────┼──────┼─────┼────┤
│ 73 │ 98 │台南縣善化鎮│關懷中心志工隊訂│98.11.09│  19,200元  │  不予補助  │  無資料  │        │
│    │    │東昌里辦工處│做團體服裝案    │        │            │1.里辦公處非│          │        │
│    │    │            │                │        │            │  公所補助對│          │        │
│    │    │            │                │        │            │  象        │          │        │
│    │    │            │                │        │            │2.服裝為不予│          │        │
│    │    │            │                │        │            │  補助項目  │          │        │
├──┼──┼──────┼────────┼────┼──────┼──────┼─────┼────┤
│ 74 │ 98 │台南縣善化早│98年歲末親子聯誼│98.11.23│  43,000元  │  30,000元  │  無資料  │        │
│    │    │覺運動舞蹈協│                │        │            │            │          │        │
│    │    │會          │                │        │            │            │          │        │
├──┼──┼──────┼────────┼────┼──────┼──────┼─────┼────┤
│ 75 │ 98 │台南縣晨姿土│善化鎮社區社團歲│98.12.02│ 220,000元  │ 120,000元  │  無資料  │        │
│    │    │風舞發展協會│末聯歡會        │        │            │            │          │        │
├──┼──┼──────┼────────┼────┼──────┼──────┼─────┼────┤
│ 76 │ 99 │台南縣墾民協│99年度歌唱才藝  │99.01.03│  22,000元  │  不予補助  │  無資料  │        │
│    │    │進會        │                │        │            │公所函申請單│          │        │
│    │    │            │                │        │            │位非屬本鎮所│          │        │
│    │    │            │                │        │            │轄之人民團體│          │        │
│    │    │            │                │        │            │，請自籌經費│          │        │
│    │    │            │                │        │            │辦理        │          │        │
├──┼──┼──────┼────────┼────┼──────┼──────┼─────┼────┤
│ 77 │ 99 │台南縣書法學│2010年會員寫春聯│99.01.08│  50,000元  │  50,000元  │  無資料  │        │
│    │    │會          │大放送春聯活動  │        │            │            │          │        │
├──┼──┼──────┼────────┼────┼──────┼──────┼─────┼────┤
│ 78 │ 99 │善化文教協會│善化文教會訊    │99.03.08│  60,000元  │    暫緩    │  無資料  │        │
│    │    │            │                │        │            │公所函先行錄│          │        │
│    │    │            │                │        │            │案再研議處理│          │        │
├──┼──┼──────┼────────┼────┼──────┼──────┼─────┼────┤
│ 79 │ 99 │台南縣善化早│莫拉克風災會館音│99.03.08│  69,000元  │公所函申請單│  無資料  │        │
│    │    │覺運動舞蹈協│響設備受損      │        │            │位99年度未編│          │        │
│    │    │會          │                │        │            │列設備經費，│          │        │
│    │    │            │                │        │            │請自籌經費辦│          │        │
│    │    │            │                │        │            │理          │          │        │
├──┼──┼──────┼────────┼────┼──────┼──────┼─────┼────┤
│ 80 │ 99 │台南縣蘇姓宗│第4屆第3次會員大│99.03.11│  50,000元  │  20,000元  │  無資料  │        │
│    │    │親會        │會暨會員家屬聯誼│        │            │            │          │        │
├──┼──┼──────┼────────┼────┼──────┼──────┼─────┼────┤
│ 81 │ 99 │台南縣善化早│99年度慶祝母親節│99.03.19│  94,000元  │  80,000元  │ 80,000元 │申請單位│
│    │    │覺運動舞蹈協│媽媽土風舞聯歡會│        │            │            │          │結報實際│
│    │    │會          │                │        │            │            │          │支出金額│
│    │    │            │                │        │            │            │          │91,600元│
├──┼──┼──────┼────────┼────┼──────┼──────┼─────┼────┤
│ 82 │ 99 │善化鎮體育會│99年慶祝母親節舞│99.04.02│  65,000元  │  20,000元  │  無資料  │        │
│    │    │體育運動舞蹈│蹈歌唱聯誼      │        │            │            │          │        │
│    │    │委員會      │                │        │            │            │          │        │
├──┼──┼──────┼────────┼────┼──────┼──────┼─────┼────┤
│ 83 │ 99 │台南縣舞蹈歌│99年度慶祝母親節│99.04.12│  65,000元  │  20,000元  │  無資料  │        │
│    │    │唱協會      │舞蹈歌唱聯誼活動│        │            │            │          │        │
├──┼──┼──────┼────────┼────┼──────┼──────┼─────┼────┤
│ 84 │ 99 │善安健行會  │環保淨山活動暨年│99.04.20│  20,000元  │  20,000元  │  無資料  │        │
│    │    │            │終聯誼及慶生活動│        │            │            │          │        │
├──┼──┼──────┼────────┼────┼──────┼──────┼─────┼────┤
│ 85 │ 99 │社團法人中華│橘子泥教育劇場- │99.04.21│  82,960元  │  不予補助  │  無資料  │        │
│    │    │民國亞太地區│橘子泥懷舊歌舞劇│        │            │非屬本鎮轄內│          │        │
│    │    │創作藝術推廣│演出計畫        │        │            │之人民團體，│          │        │
│    │    │協會        │                │        │            │且礙於經費有│          │        │
│    │    │            │                │        │            │限，不予補助│          │        │
├──┼──┼──────┼────────┼────┼──────┼──────┼─────┼────┤
│ 86 │ 99 │台南縣善化鎮│99年度慶祝端午節│99.04.26│ 108,000元  │  20,000元  │  無資料  │        │
│    │    │長青協會    │包粽子活動      │        │            │            │          │        │
├──┼──┼──────┼────────┼────┼──────┼──────┼─────┼────┤
│ 87 │ 99 │台南縣國際太│參加台南縣國際太│99.04.22│  20,000元  │  20,000元  │  無資料  │        │
│    │    │極氣功十八式│極氣功十八式推展│        │            │            │          │        │
│    │    │推展協會善化│協會會員聯誼    │        │            │            │          │        │
│    │    │分會        │                │        │            │            │          │        │
├──┼──┼──────┼────────┼────┼──────┼──────┼─────┼────┤
│ 88 │ 99 │台南縣香功協│台南縣香功協會教│99.05.05│  25,600元  │  20,000元  │  無資料  │        │
│    │    │會          │練研習會        │        │            │            │          │        │
├──┼──┼──────┼────────┼────┼──────┼──────┼─────┼────┤
│ 89 │ 99 │台南縣善化早│台南縣善化鎮土風│99.05.22│ 310,000元  │ 300,000元  │214,020元 │申請單位│
│    │    │覺運動舞蹈協│舞社團歲末聯歡會│        │            │            │          │結報實際│
│    │    │會          │                │        │            │            │          │支出金額│
│    │    │            │                │        │            │            │          │272,860 │
│    │    │            │                │        │            │            │          │元，因未│
│    │    │            │                │        │            │            │          │達原核定│
│    │    │            │                │        │            │            │          │補助金額│
│    │    │            │                │        │            │            │          │，公所以│
│    │    │            │                │        │            │            │          │申請單位│
│    │    │            │                │        │            │            │          │所送之單│
│    │    │            │                │        │            │            │          │據審核後│
│    │    │            │                │        │            │            │          │再行核銷│
│    │    │            │                │        │            │            │          │，核銷金│
│    │    │            │                │        │            │            │          │額為214,│
│    │    │            │                │        │            │            │          │020元   │
├──┼──┼──────┼────────┼────┼──────┼──────┼─────┼────┤
│ 90 │ 99 │台南縣善化鎮│慶祝99年端午節會│99.06.01│  66,000元  │  40,000元  │  無資料  │        │
│    │    │婦女會      │員聯誼          │        │            │            │          │        │
├──┼──┼──────┼────────┼────┼──────┼──────┼─────┼────┤
│ 91 │ 99 │台南縣善化鎮│關懷中心99年端午│99.06.03│  24,400元  │  不予補助  │  無資料  │        │
│    │    │東昌里辦公處│節包粽子活動    │        │            │1.里辦公處非│          │        │
│    │    │            │                │        │            │  公所補助對│          │        │
│    │    │            │                │        │            │  象        │          │        │
│    │    │            │                │        │            │2.本年對關懷│          │        │
│    │    │            │                │        │            │  中心未編列│          │        │
│    │    │            │                │        │            │  相關補助經│          │        │
│    │    │            │                │        │            │  費，請自籌│          │        │
│    │    │            │                │        │            │  經費辦理  │          │        │
├──┼──┼──────┼────────┼────┼──────┼──────┼─────┼────┤
│ 92 │ 99 │中國青年救國│救國團臺南縣團委│99.06.03│  40,200元  │  10,000元  │  無資料  │        │
│    │    │團直屬臺灣省│會99年第2次工作 │        │            │            │          │        │
│    │    │臺南縣善化鎮│會報            │        │            │            │          │        │
│    │    │團務委員會  │                │        │            │            │          │        │
├──┼──┼──────┼────────┼────┼──────┼──────┼─────┼────┤
│ 93 │ 99 │台南縣善化鎮│99年度會內賽活動│99.08.02│  56,550元  │  20,000元  │  無資料  │        │
│    │    │羽球會      │                │        │            │            │          │        │
├──┼──┼──────┼────────┼────┼──────┼──────┼─────┼────┤
│ 94 │ 99 │台南縣善化鎮│99年度會員研習  │99.08.23│  56,800元  │  30,000元  │  無資料  │        │
│    │    │婦女會      │                │        │            │            │          │        │
├──┼──┼──────┼────────┼────┼──────┼──────┼─────┼────┤
│ 95 │ 99 │台南縣善化蘭│用愛分享世界，用│99.08.23│  80,000元  │  80,000元  │  無資料  │        │
│    │    │心扶輪社    │心傳遞書香-捐贈 │        │            │            │          │        │
│    │    │            │兒童英文圖書    │        │            │            │          │        │
├──┼──┼──────┼────────┼────┼──────┼──────┼─────┼────┤
│ 96 │ 99 │台南縣舞蹈歌│99年度歌唱比賽聯│99.08.10│ 108,000元  │  不予補助  │  無資料  │        │
│    │    │唱協會      │誼              │        │            │公所函已於99│          │        │
│    │    │            │                │        │            │年6月3日所社│          │        │
│    │    │            │                │        │            │字第09900057│          │        │
│    │    │            │                │        │            │號函補助申請│          │        │
│    │    │            │                │        │            │單位辦理99年│          │        │
│    │    │            │                │        │            │度慶祝母親節│          │        │
│    │    │            │                │        │            │舞蹈歌唱聯誼│          │        │
│    │    │            │                │        │            │活動在案，勉│          │        │
│    │    │            │                │        │            │請自籌經費辦│          │        │
│    │    │            │                │        │            │理          │          │        │
├──┼──┼──────┼────────┼────┼──────┼──────┼─────┼────┤
│ 97 │ 99 │台南縣善化鎮│99年度中秋節親子│99.09.05│  68,000元  │  60,000元  │  無資料  │公所99年│
│    │    │體育會      │聯誼            │        │            │            │          │9月13日 │
│    │    │            │                │        │            │            │          │原同意補│
│    │    │            │                │        │            │            │          │助2萬元 │
│    │    │            │                │        │            │            │          │，嗣於99│
│    │    │            │                │        │            │            │          │年9月15 │
│    │    │            │                │        │            │            │          │日改同意│
│    │    │            │                │        │            │            │          │補助6萬 │
│    │    │            │                │        │            │            │          │元      │
├──┼──┼──────┼────────┼────┼──────┼──────┼─────┼────┤
│ 98 │ 99 │台南縣舞蹈歌│99年度歌唱比賽聯│99.09.08│ 108,000元  │  20,000元  │  無資料  │        │
│    │    │唱協會      │誼              │        │            │            │          │        │
├──┼──┼──────┼────────┼────┼──────┼──────┼─────┼────┤
│ 99 │ 99 │臺南縣心智障│台南縣2010年配合│99.09.06│            │  不予補助  │  無資料  │        │
│    │    │礙者關顧協進│國際身心障礙日「│        │            │申請單位未附│          │        │
│    │    │會          │關懷-讓人間更美 │        │            │經費概算表，│          │        │
│    │    │            │麗」            │        │            │且申請單位非│          │        │
│    │    │            │                │        │            │為本鎮所轄之│          │        │
│    │    │            │                │        │            │人民團體    │          │        │
├──┼──┼──────┼────────┼────┼──────┼──────┼─────┼────┤
│100 │ 99 │臺南縣心智障│台南縣2010年配合│99.09.13│ 453,300元  │  不予補助  │  無資料  │        │
│    │    │礙者關顧協進│國際身心障礙日「│        │            │未附經費概算│          │        │
│    │    │會          │關懷-讓人間更美 │        │            │表，且申請單│          │        │
│    │    │            │麗」            │        │            │位非為本鎮所│          │        │
│    │    │            │                │        │            │轄之人民團體│          │        │
├──┼──┼──────┼────────┼────┼──────┼──────┼─────┼────┤
│101 │ 99 │漢霖民俗說唱│台灣說唱大觀園-3│99.09.30│  99,000元  │  不予補助  │  無資料  │        │
│    │    │藝術團      │19鄉鎮市巡迴演出│        │            │申請單位非為│          │        │
│    │    │            │                │        │            │本鎮所轄之人│          │        │
│    │    │            │                │        │            │民團體      │          │        │
├──┼──┼──────┼────────┼────┼──────┼──────┼─────┼────┤
│102 │ 99 │台南縣體育會│參加99年全國長青│99.10.25│  46,000元  │  40,000元  │  無資料  │        │
│    │    │香功委員會  │觀音舞香功錦標賽│        │            │            │          │        │
└──┴──┴──────┴────────┴────┴──────┴──────┴─────┴────┘
附表二：
┌──┬──┬──────┬────────┬────┬──────┬──────┬─────┬────┐
│編號│年度│  申請單位  │    活動名稱    │申請日期│申請補助金額│公所核准金額│ 核銷金額 │  備註  │
│    │    │            │                │        │ （新臺幣） │ （新臺幣） │（新臺幣）│        │
├──┼──┼──────┼────────┼────┼──────┼──────┼─────┼────┤
│ 1  │ 95 │文正社區發展│95年度社區聯歡晚│95.01.02│  38,000元  │  20,000元  │  無資料  │        │
│    │    │協會        │會              │        │            │            │          │        │
├──┼──┼──────┼────────┼────┼──────┼──────┼─────┼────┤
│ 2  │ 95 │嘉南社區發展│95年媽媽土風舞班│95.01.04│  29,500元  │  20,000元  │  無資料  │        │
│    │    │協會        │元旦聯誼晚會    │        │            │            │          │        │
├──┼──┼──────┼────────┼────┼──────┼──────┼─────┼────┤
│ 3  │ 95 │溪美社區發展│95年社區志工參訪│95.01.04│  45,810元  │  20,000元  │  無資料  │        │
│    │    │協會        │聯誼活動        │        │            │            │          │        │
├──┼──┼──────┼────────┼────┼──────┼──────┼─────┼────┤
│ 4  │ 95 │光文社區發展│第4屆會員大會暨 │95.01.12│ 126,200元  │  20,000元  │  無資料  │        │
│    │    │協會        │理監事改選      │        │            │            │          │        │
├──┼──┼──────┼────────┼────┼──────┼──────┼─────┼────┤
│ 5  │ 95 │嘉北社區發展│守望相助巡守隊95│95.01.12│  59,940元  │公所同意在所│  無資料  │        │
│    │    │協會        │年度勤務運作計畫│        │            │報計畫金額範│          │        │
│    │    │            │                │        │            │圍內依實支核│          │        │
│    │    │            │                │        │            │銷補助      │          │        │
├──┼──┼──────┼────────┼────┼──────┼──────┼─────┼────┤
│ 6  │ 95 │嘉南社區發展│守望相助巡守隊95│95.01.12│  59,940元  │公所同意在所│  無資料  │        │
│    │    │協會        │年度勤務運作計畫│        │            │報計畫金額範│          │        │
│    │    │            │                │        │            │圍內依實支核│          │        │
│    │    │            │                │        │            │銷補助      │          │        │
├──┼──┼──────┼────────┼────┼──────┼──────┼─────┼────┤
│ 7  │ 95 │文正社區發展│新春愛與關懷    │95.01.16│  76,200元  │  20,000元  │  無資料  │        │
│    │    │協會        │                │        │            │            │          │        │
├──┼──┼──────┼────────┼────┼──────┼──────┼─────┼────┤
│ 8  │ 95 │坐駕社區發展│第5屆會員大會暨 │95.01.16│  30,000元  │  20,000元  │  無資料  │申請單位│
│    │    │協會        │歌唱聯誼        │        │            │            │          │向公所申│
│    │    │            │                │        │            │            │          │請補助3 │
│    │    │            │                │        │            │            │          │萬元，並│
│    │    │            │                │        │            │            │          │請公所轉│
│    │    │            │                │        │            │            │          │呈台南縣│
│    │    │            │                │        │            │            │          │政府申請│
│    │    │            │                │        │            │            │          │補助5萬 │
│    │    │            │                │        │            │            │          │元，合計│
│    │    │            │                │        │            │            │          │申請補助│
│    │    │            │                │        │            │            │          │8萬元   │
├──┼──┼──────┼────────┼────┼──────┼──────┼─────┼────┤
│ 9  │ 95 │胡厝社區發展│元宵節歌唱聯誼晚│95.01.16│ 160,000元  │  20,000元  │  無資料  │        │
│    │    │協會        │                │        │            │            │          │        │
├──┼──┼──────┼────────┼────┼──────┼──────┼─────┼────┤
│ 10 │ 95 │胡家社區發展│香功班元宵節歌唱│95.01.16│ 130,000元  │  20,000元  │  無資料  │        │
│    │    │協會        │聯誼晚會        │        │            │            │          │        │
├──┼──┼──────┼────────┼────┼──────┼──────┼─────┼────┤
│ 11 │ 95 │嘉北社區發展│活動中心設備計畫│95.02.08│  96,000元  │  80,000元  │  無資料  │        │
│    │    │協會        │                │        │            │            │          │        │
├──┼──┼──────┼────────┼────┼──────┼──────┼─────┼────┤
│ 12 │ 95 │嘉南社區發展│活動中心設備計畫│95.02.09│  91,900元  │  30,000元  │  無資料  │        │
│    │    │協會        │                │        │            │            │          │        │
├──┼──┼──────┼────────┼────┼──────┼──────┼─────┼────┤
│ 13 │ 95 │嘉北社區發展│守望相助巡守隊95│95.02.09│  65,936元  │  20,000元  │  無資料  │        │
│    │    │協會        │年勤務運作費計畫│        │            │            │          │        │
├──┼──┼──────┼────────┼────┼──────┼──────┼─────┼────┤
│ 14 │ 95 │嘉南社區發展│守望相助巡守隊95│95.02.09│  65,936元  │  20,000元  │  無資料  │        │
│    │    │協會        │年勤務運作費計畫│        │            │            │          │        │
├──┼──┼──────┼────────┼────┼──────┼──────┼─────┼────┤
│ 15 │ 95 │溪美社區發展│守望相助巡守隊隊│95.02.12│  69,298元  │本所同意在所│  無資料  │        │
│    │    │協會        │員保險計畫      │        │            │報計畫投保人│          │        │
│    │    │            │                │        │            │數23人及本所│          │        │
│    │    │            │                │        │            │預算每人2000│          │        │
│    │    │            │                │        │            │元範圍內依實│          │        │
│    │    │            │                │        │            │核銷補助    │          │        │
├──┼──┼──────┼────────┼────┼──────┼──────┼─────┼────┤
│ 16 │ 95 │東勢寮社區發│守望相助巡守隊95│95.02.21│  71,928元  │本所同意依本│  無資料  │        │
│    │    │展協會      │年勤務運作費計畫│        │            │所年度預算分│          │        │
│    │    │            │                │        │            │配數5萬元範 │          │        │
│    │    │            │                │        │            │圍內（20萬元│          │        │
│    │    │            │                │        │            │/4隊）依實核│          │        │
│    │    │            │                │        │            │銷補助      │          │        │
├──┼──┼──────┼────────┼────┼──────┼──────┼─────┼────┤
│ 17 │ 95 │胡家社區發展│成立11週年慶    │95.02.28│  40,000元  │  20,000元  │  無資料  │        │
│    │    │協會        │                │        │            │            │          │        │
├──┼──┼──────┼────────┼────┼──────┼──────┼─────┼────┤
│ 18 │ 95 │什乃社區發展│關懷社區健康人生│95.03.02│  34,500元  │  20,000元  │  無資料  │        │
│    │    │協會        │計畫            │        │            │            │          │        │
├──┼──┼──────┼────────┼────┼──────┼──────┼─────┼────┤
│ 19 │ 95 │東勢寮社區發│巡守隊歌唱聯誼活│95.03.07│  32,160元  │  20,000元  │  無資料  │        │
│    │    │展協會      │動              │        │            │            │          │        │
├──┼──┼──────┼────────┼────┼──────┼──────┼─────┼────┤
│ 20 │ 95 │嘉南社區發展│長壽俱樂部活動  │95.03.13│  44,600元  │  20,000元  │  無資料  │        │
│    │    │協會        │                │        │            │            │          │        │
├──┼──┼──────┼────────┼────┼──────┼──────┼─────┼────┤
│ 21 │ 95 │嘉南社區發展│ 春耕文化季     │95.03.20│  83,000元  │  20,000元  │  無資料  │        │
│    │    │協會        │                │        │            │            │          │        │
├──┼──┼──────┼────────┼────┼──────┼──────┼─────┼────┤
│ 22 │ 95 │溪美社區發展│95年社區醫療講座│95.03.24│  28,000元  │  20,000元  │  無資料  │        │
│    │    │協會        │實施計畫        │        │            │            │          │        │
├──┼──┼──────┼────────┼────┼──────┼──────┼─────┼────┤
│ 23 │ 95 │嘉南社區發展│95年端午粽飄香聯│95.04.14│  90,200元  │  20,000元  │  無資料  │        │
│    │    │協會        │誼活動          │        │            │            │          │        │
├──┼──┼──────┼────────┼────┼──────┼──────┼─────┼────┤
│ 24 │ 95 │東勢寮社區發│端午節包肉粽比賽│95.04.20│  50,320元  │  20,000元  │  無資料  │        │
│    │    │展協會      │                │        │            │            │          │        │
├──┼──┼──────┼────────┼────┼──────┼──────┼─────┼────┤
│ 25 │ 95 │文正社區發展│95年度母親節聯歡│95.04.21│  42,100元  │  20,000元  │  無資料  │        │
│    │    │協會        │晚會            │        │            │            │          │        │
├──┼──┼──────┼────────┼────┼──────┼──────┼─────┼────┤
│ 26 │ 95 │胡厝社區發展│長壽俱樂部成立21│95.04.24│  66,000元  │  20,000元  │  無資料  │        │
│    │    │協會        │週年慶          │        │            │            │          │        │
├──┼──┼──────┼────────┼────┼──────┼──────┼─────┼────┤
│ 27 │ 95 │什乃社區發展│慶祝95年母親節  │95.04.26│  34,000元  │  10,000元  │  無資料  │        │
│    │    │協會        │                │        │            │            │          │        │
├──┼──┼──────┼────────┼────┼──────┼──────┼─────┼────┤
│ 28 │ 95 │溪美社區發展│守望相助巡守對車│95.04.30│  51,920元  │  50,000元  │  無資料  │        │
│    │    │協會        │輛牌照費計畫    │        │            │            │          │        │
├──┼──┼──────┼────────┼────┼──────┼──────┼─────┼────┤
│ 29 │ 95 │北關社區發展│端午節包粽活動  │95.05.02│  40,720元  │  20,000元  │  無資料  │        │
│    │    │協會        │                │        │            │            │          │        │
├──┼──┼──────┼────────┼────┼──────┼──────┼─────┼────┤
│ 30 │ 95 │北關社區發展│土風舞聯歡晚會  │95.05.03│  53,000元  │  40,000元  │  無資料  │        │
│    │    │協會        │                │        │            │            │          │        │
├──┼──┼──────┼────────┼────┼──────┼──────┼─────┼────┤
│ 31 │ 95 │小新社區發展│母親節聯歡晚會  │95.05.04│  43,000元  │  20,000元  │  無資料  │        │
│    │    │協會        │                │        │            │            │          │        │
├──┼──┼──────┼────────┼────┼──────┼──────┼─────┼────┤
│ 32 │ 95 │文昌社區發展│95年度母親節慶祝│95.05.10│  20,000元  │  20,000元  │  無資料  │        │
│    │    │協會        │晚會            │        │            │            │          │        │
├──┼──┼──────┼────────┼────┼──────┼──────┼─────┼────┤
│ 33 │ 95 │嘉北社區發展│95年慶端午粽飄香│95.05.15│  89,000元  │  20,000元  │  無資料  │        │
│    │    │協會        │聯誼活定        │        │            │            │          │        │
├──┼──┼──────┼────────┼────┼──────┼──────┼─────┼────┤
│ 34 │ 95 │溪美社區發展│長壽俱樂部21週年│95.05.19│  36,000元  │  20,000元  │  無資料  │        │
│    │    │協會        │慶活動          │        │            │            │          │        │
├──┼──┼──────┼────────┼────┼──────┼──────┼─────┼────┤
│ 35 │ 95 │胡厝社區發展│百衛長壽俱樂部成│95.05.19│  49,000元  │  20,000元  │  無資料  │        │
│    │    │協會        │立21週年慶活動  │        │            │            │          │        │
├──┼──┼──────┼────────┼────┼──────┼──────┼─────┼────┤
│ 36 │ 95 │文昌社區發展│健康操班7週年慶 │95.05.30│  20,000元  │  15,000元  │  無資料  │        │
│    │    │協會        │                │        │            │            │          │        │
├──┼──┼──────┼────────┼────┼──────┼──────┼─────┼────┤
│ 37 │ 95 │胡家社區發展│長壽俱樂部成立23│95.06.01│  50,000元  │  20,000元  │  無資料  │        │
│    │    │協會        │週年慶活動      │        │            │            │          │        │
├──┼──┼──────┼────────┼────┼──────┼──────┼─────┼────┤
│ 38 │ 95 │胡厝社區發展│95年度歌唱聯誼活│95.06.27│ 260,000元  │  20,000元  │  無資料  │        │
│    │    │協會        │動              │        │            │            │          │        │
├──┼──┼──────┼────────┼────┼──────┼──────┼─────┼────┤
│ 39 │ 95 │文昌社區發展│香功Ａ班成立6週 │95.06.30│  20,000元  │  20,000元  │  無資料  │        │
│    │    │協會        │年慶            │        │            │            │          │        │
├──┼──┼──────┼────────┼────┼──────┼──────┼─────┼────┤
│ 40 │ 95 │小新社區發展│11週年慶        │95.07.05│  73,000元  │  20,000元  │  無資料  │        │
│    │    │協會        │                │        │            │            │          │        │
├──┼──┼──────┼────────┼────┼──────┼──────┼─────┼────┤
│ 41 │ 95 │東勢寮社區發│95年度中秋節歌唱│95.08.15│  91,400元  │  30,000元  │  無資料  │公所95年│
│    │    │展協會      │聯誼計畫        │        │            │            │          │9月6日原│
│    │    │            │                │        │            │            │          │同意補助│
│    │    │            │                │        │            │            │          │2萬元， │
│    │    │            │                │        │            │            │          │嗣於95年│
│    │    │            │                │        │            │            │          │10月2日 │
│    │    │            │                │        │            │            │          │改同意補│
│    │    │            │                │        │            │            │          │助3萬元 │
├──┼──┼──────┼────────┼────┼──────┼──────┼─────┼────┤
│ 42 │ 95 │牛庄社區發展│95年度教師節暨中│95.08.31│  27,000元  │  20,000元  │  無資料  │        │
│    │    │協會        │秋節聯誼活動    │        │            │            │          │        │
├──┼──┼──────┼────────┼────┼──────┼──────┼─────┼────┤
│ 43 │ 95 │嘉北社區發展│95年度教師節暨中│95.08.31│  27,000元  │  20,000元  │  無資料  │        │
│    │    │協會        │秋節聯誼活動    │        │            │            │          │        │
├──┼──┼──────┼────────┼────┼──────┼──────┼─────┼────┤
│ 44 │ 95 │溪美社區發展│95年社區中秋節聯│95.09.05│ 109,000元  │  20,000元  │  無資料  │        │
│    │    │協會        │歡暨社團發表成果│        │            │            │          │        │
│    │    │            │實施計畫        │        │            │            │          │        │
├──┼──┼──────┼────────┼────┼──────┼──────┼─────┼────┤
│ 45 │ 95 │北關社區發展│週年慶聯歡晚會  │95.09.05│  50,000元  │  30,000元  │  無資料  │        │
│    │    │協會        │                │        │            │            │          │        │
├──┼──┼──────┼────────┼────┼──────┼──────┼─────┼────┤
│ 46 │ 95 │文昌社區發展│太極氣功班參加全│95.09.07│  20,000元  │  10,000元  │  無資料  │        │
│    │    │協會        │縣表演大會暨成立│        │            │            │          │        │
│    │    │            │8週年定         │        │            │            │          │        │
├──┼──┼──────┼────────┼────┼──────┼──────┼─────┼────┤
│ 47 │ 95 │北關社區發展│95年度中秋節聯誼│95.09.08│  35,000元  │  20,000元  │  無資料  │        │
│    │    │協會        │活動            │        │            │            │          │        │
├──┼──┼──────┼────────┼────┼──────┼──────┼─────┼────┤
│ 48 │ 95 │文正社區發展│長壽俱樂部中秋聯│95.09.08│  46,500元  │  20,000元  │  無資料  │        │
│    │    │協會        │誼晚會          │        │            │            │          │        │
├──┼──┼──────┼────────┼────┼──────┼──────┼─────┼────┤
│ 49 │ 95 │東勢寮社區發│元極舞研習成果發│95.09.11│  36,000元  │  20,000元  │  無資料  │        │
│    │    │展協會      │表活動          │        │            │            │          │        │
├──┼──┼──────┼────────┼────┼──────┼──────┼─────┼────┤
│ 50 │ 95 │小新社區發展│95年度中秋節聯歡│95.09.20│ 147,000元  │  50,000元  │  無資料  │        │
│    │    │協會        │晚會活動        │        │            │            │          │        │
├──┼──┼──────┼────────┼────┼──────┼──────┼─────┼────┤
│ 51 │ 95 │溪美社區發展│購置音響設備    │95.09.21│  32,000元  │  30,000元  │  無資料  │        │
│    │    │協會        │                │        │            │            │          │        │
├──┼──┼──────┼────────┼────┼──────┼──────┼─────┼────┤
│ 52 │ 95 │嘉南社區發展│95年治安政令宣導│95.09.28│  31,300元  │  10,000元  │  無資料  │        │
│    │    │協會        │聯誼活動        │        │            │            │          │        │
├──┼──┼──────┼────────┼────┼──────┼──────┼─────┼────┤
│ 53 │ 95 │嘉北社區發展│歌唱班95年慶中秋│95.09.28│  26,000元  │  20,000元  │  無資料  │        │
│    │    │協會        │佳節與居民聯誼晚│        │            │            │          │        │
│    │    │            │會              │        │            │            │          │        │
├──┼──┼──────┼────────┼────┼──────┼──────┼─────┼────┤
│ 54 │ 95 │嘉北社區發展│95年治安政令宣導│95.09.28│  31,300元  │  10,000元  │  無資料  │        │
│    │    │協會        │聯誼活動        │        │            │            │          │        │
├──┼──┼──────┼────────┼────┼──────┼──────┼─────┼────┤
│ 55 │ 95 │文昌社區發展│第4期日文研習班 │95.10.02│  30,000元  │  10,000元  │  無資料  │        │
│    │    │協會        │                │        │            │            │          │        │
├──┼──┼──────┼────────┼────┼──────┼──────┼─────┼────┤
│ 56 │ 95 │胡家社區發展│充實內部設備計畫│95.10.04│  67,900元  │  30,000元  │  無資料  │公所95年│
│    │    │協會        │                │        │            │            │          │10月19日│
│    │    │            │                │        │            │            │          │原同意補│
│    │    │            │                │        │            │            │          │助2萬元 │
│    │    │            │                │        │            │            │          │，嗣於95│
│    │    │            │                │        │            │            │          │年10月27│
│    │    │            │                │        │            │            │          │日改同意│
│    │    │            │                │        │            │            │          │補助3萬 │
│    │    │            │                │        │            │            │          │元      │
├──┼──┼──────┼────────┼────┼──────┼──────┼─────┼────┤
│ 57 │ 95 │嘉北社區發展│95年長壽俱樂部慶│95.10.12│  50,000元  │  20,000元  │  無資料  │        │
│    │    │協會        │祝重陽節聯誼活動│        │            │            │          │        │
│    │    │            │晚會            │        │            │            │          │        │
├──┼──┼──────┼────────┼────┼──────┼──────┼─────┼────┤
│ 58 │ 95 │東勢寮社區發│長壽俱樂部慶祝重│95.10.16│  38,700元  │  20,000元  │  無資料  │        │
│    │    │展協會      │陽節聯誼晚會    │        │            │            │          │        │
├──┼──┼──────┼────────┼────┼──────┼──────┼─────┼────┤
│ 59 │ 95 │小新社區發展│社區理事盃槌球聯│95.10.19│  55,600元  │  55,000元  │  無資料  │公所95年│
│    │    │協會        │誼賽            │        │            │            │          │10月27日│
│    │    │            │                │        │            │            │          │原同意補│
│    │    │            │                │        │            │            │          │助3萬5仟│
│    │    │            │                │        │            │            │          │元，嗣於│
│    │    │            │                │        │            │            │          │95年11月│
│    │    │            │                │        │            │            │          │14日改同│
│    │    │            │                │        │            │            │          │意補助5 │
│    │    │            │                │        │            │            │          │萬5仟元 │
├──┼──┼──────┼────────┼────┼──────┼──────┼─────┼────┤
│ 60 │ 95 │牛庄社區發展│長壽俱樂部慶祝成│95.10.20│  27,610元  │  20,000元  │  無資料  │        │
│    │    │協會        │立24週年慶活動  │        │            │            │          │        │
├──┼──┼──────┼────────┼────┼──────┼──────┼─────┼────┤
│ 61 │ 95 │南關社區發展│社區活動中心採購│95.10.30│ 220,000元  │ 220,000元  │  無資料  │附估價單│
│    │    │協會        │冷氣、會議桌、公│        │            │            │          │1紙金額 │
│    │    │            │佈欄設備案      │        │            │            │          │13萬8仟 │
│    │    │            │                │        │            │            │          │元      │
├──┼──┼──────┼────────┼────┼──────┼──────┼─────┼────┤
│ 62 │ 95 │什乃社區發展│長壽俱樂部辦理重│95.11.03│  40,000元  │  20,000元  │  無資料  │        │
│    │    │協會        │陽節歌唱聯誼晚會│        │            │            │          │        │
├──┼──┼──────┼────────┼────┼──────┼──────┼─────┼────┤
│ 63 │ 95 │南關社區發展│95年度媽媽土風舞│95.11.22│  18,900元  │  10,000元  │  無資料  │        │
│    │    │協會        │班              │        │            │            │          │        │
├──┼──┼──────┼────────┼────┼──────┼──────┼─────┼────┤
│ 64 │ 95 │什乃社區發展│土風舞班購買音響│95.11.23│  35,000元  │  35,000元  │  無資料  │        │
│    │    │協會        │組              │        │            │            │          │        │
├──┼──┼──────┼────────┼────┼──────┼──────┼─────┼────┤
│ 65 │ 95 │光文社區發展│長壽俱樂部2樓興 │95.11.23│  20,000元  │  30,000元  │  無資料  │公所同意│
│    │    │協會        │建完工舉辦落成謝│        │            │            │          │補助金額│
│    │    │            │土拜拜暨慶祝週年│        │            │            │          │多於申請│
│    │    │            │慶活動          │        │            │            │          │單位申請│
│    │    │            │                │        │            │            │          │補助金額│
├──┼──┼──────┼────────┼────┼──────┼──────┼─────┼────┤
│ 66 │ 95 │小新社區發展│長壽俱樂部週年慶│95.12.07│  20,000元  │  30,000元  │  無資料  │公所同意│
│    │    │協會        │                │        │            │            │          │補助金額│
│    │    │            │                │        │            │            │          │多於申請│
│    │    │            │                │        │            │            │          │單位申請│
│    │    │            │                │        │            │            │          │補助金額│
├──┼──┼──────┼────────┼────┼──────┼──────┼─────┼────┤
│ 67 │ 95 │胡厝社區發展│成立11週年慶    │95.12.13│  20,000元  │  20,000元  │  無資料  │        │
│    │    │協會        │                │        │            │            │          │        │
├──┼──┼──────┼────────┼────┼──────┼──────┼─────┼────┤
│ 68 │ 95 │坐駕社區○○○○○路新開闢路段│95.12.18│  14,000元  │  14,000元  │  無資料  │        │
│    │    │協會        │謝土典禮        │        │            │            │          │        │
├──┼──┼──────┼────────┼────┼──────┼──────┼─────┼────┤
│ 69 │ 96 │坐駕社區發展│會員大會暨獨居老│96.01.02│  30,000元  │  30,000元  │  無資料  │申請單位│
│    │    │協會        │人、低收入戶歌唱│        │            │            │          │向公所申│
│    │    │            │聯歡會          │        │            │            │          │請補助3 │
│    │    │            │                │        │            │            │          │萬元，並│
│    │    │            │                │        │            │            │          │請公所轉│
│    │    │            │                │        │            │            │          │呈台南縣│
│    │    │            │                │        │            │            │          │政府申請│
│    │    │            │                │        │            │            │          │補助5萬 │
│    │    │            │                │        │            │            │          │元，合計│
│    │    │            │                │        │            │            │          │申請補助│
│    │    │            │                │        │            │            │          │8萬元   │
├──┼──┼──────┼────────┼────┼──────┼──────┼─────┼────┤
│ 70 │ 96 │小新社區發展│運動舞蹈班成立大│96.01.03│ 116,500元  │  20,000元  │  無資料  │        │
│    │    │協會        │會              │        │            │            │          │        │
├──┼──┼──────┼────────┼────┼──────┼──────┼─────┼────┤
│ 71 │ 96 │光文社區發展│長壽俱樂部96年新│96.01.17│  30,000元  │  20,000元  │  無資料  │        │
│    │    │協會        │竹科學園區參觀活│        │            │            │          │        │
│    │    │            │動              │        │            │            │          │        │
├──┼──┼──────┼────────┼────┼──────┼──────┼─────┼────┤
│ 72 │ 96 │胡家社區發展│香功班慶祝元宵節│96.01.19│ 326,000元  │  30,000元  │  無資料  │        │
│    │    │協會        │歌唱聯誼晚會    │        │            │            │          │        │
├──┼──┼──────┼────────┼────┼──────┼──────┼─────┼────┤
│ 73 │ 96 │溪美社區發展│關懷中心、志工隊│96.01.22│  31,000元  │  30,000元  │  無資料  │        │
│    │    │協會        │成立4週年暨關懷 │        │            │            │          │        │
│    │    │            │社區老人系列活動│        │            │            │          │        │
├──┼──┼──────┼────────┼────┼──────┼──────┼─────┼────┤
│ 74 │ 96 │北關社區發展│96年土風舞新春歌│96.01.22│  42,000元  │  30,000元  │  無資料  │        │
│    │    │協會        │唱聯誼活動      │        │            │            │          │        │
├──┼──┼──────┼────────┼────┼──────┼──────┼─────┼────┤
│ 75 │ 96 │牛庄社區發展│95年度歲末聯誼晚│96.01.24│  35,750元  │  10,000元  │  無資料  │        │
│    │    │協會        │會              │        │            │            │          │        │
├──┼──┼──────┼────────┼────┼──────┼──────┼─────┼────┤
│ 76 │ 96 │文正社區發展│新春愛與關懷    │96.01.29│  37,000元  │  20,000元  │  無資料  │        │
│    │    │協會        │                │        │            │            │          │        │
├──┼──┼──────┼────────┼────┼──────┼──────┼─────┼────┤
│ 77 │ 96 │什乃社區發展│96年度元宵節歌唱│96.02.02│  37,000元  │   30,000元 │  無資料  │        │
│    │    │協會        │聯誼晚會        │        │            │            │          │        │
├──┼──┼──────┼────────┼────┼──────┼──────┼─────┼────┤
│ 78 │ 96 │光文社區發展│第4屆第2次會員大│96.02.06│ 118,300元  │  30,000元  │  無資料  │        │
│    │    │協會        │會舉行自強聯誼活│        │            │            │          │        │
│    │    │            │動              │        │            │            │          │        │
├──┼──┼──────┼────────┼────┼──────┼──────┼─────┼────┤
│ 79 │ 96 │溪美社區發展│96年會員大會暨9 │96.02.23│  47,000元  │  20,000元  │  無資料  │        │
│    │    │協會        │週年慶活動      │        │            │            │          │        │
├──┼──┼──────┼────────┼────┼──────┼──────┼─────┼────┤
│ 80 │ 96 │小新社區發展│成功新村土風舞班│96.02.26│  41,000元  │  30,000元  │  無資料  │公所96年│
│    │    │協會        │元宵節聯歡晚會  │        │            │            │          │3月3日原│
│    │    │            │                │        │            │            │          │同意補助│
│    │    │            │                │        │            │            │          │2萬元， │
│    │    │            │                │        │            │            │          │嗣於96年│
│    │    │            │                │        │            │            │          │3月5日改│
│    │    │            │                │        │            │            │          │同意補助│
│    │    │            │                │        │            │            │          │3萬元   │
├──┼──┼──────┼────────┼────┼──────┼──────┼─────┼────┤
│ 81 │ 96 │南關社區發展│社區弱勢團體新春│96.02.26│  30,200元  │  20,000元  │  無資料  │        │
│    │    │協會        │聯歡及宏科醫院義│        │            │            │          │        │
│    │    │            │診活動          │        │            │            │          │        │
├──┼──┼──────┼────────┼────┼──────┼──────┼─────┼────┤
│ 82 │ 96 │文正社區發展│96年會員大會暨12│96.02.26│ 104,400元  │  20,000元  │  無資料  │        │
│    │    │協會        │週年慶活動      │        │            │            │          │        │
├──┼──┼──────┼────────┼────┼──────┼──────┼─────┼────┤
│ 83 │ 96 │東勢寮社區發│守望相助巡守隊歌│96.02.26│  33,480元  │  20,000元  │  無資料  │        │
│    │    │展協會      │唱聯誼活動      │        │            │            │          │        │
├──┼──┼──────┼────────┼────┼──────┼──────┼─────┼────┤
│ 84 │ 96 │胡家社區發展│元宵節土風舞聯歡│96.02.27│  65,000元  │  20,000元  │  無資料  │        │
│    │    │協會        │晚會            │        │            │            │          │        │
├──┼──┼──────┼────────┼────┼──────┼──────┼─────┼────┤
│ 85 │ 96 │文昌社區發展│第3屆第1次會員大│96.03.03│ 120,000元  │  50,000元  │  無資料  │        │
│    │    │協會        │會              │        │            │            │          │        │
├──┼──┼──────┼────────┼────┼──────┼──────┼─────┼────┤
│ 86 │ 96 │嘉南社區發展│春耕文化季活動  │96.03.05│  83,000元  │  30,000元  │  無資料  │        │
│    │    │協會        │                │        │            │            │          │        │
├──┼──┼──────┼────────┼────┼──────┼──────┼─────┼────┤
│ 87 │ 96 │小新社區發展│社區太極拳社成立│96.03.06│  48,200元  │  30,000元  │  無資料  │公所96年│
│    │    │協會        │大會            │        │            │            │          │3月12日 │
│    │    │            │                │        │            │            │          │原同意補│
│    │    │            │                │        │            │            │          │助2萬元 │
│    │    │            │                │        │            │            │          │，嗣於96│
│    │    │            │                │        │            │            │          │年3月14 │
│    │    │            │                │        │            │            │          │日改同意│
│    │    │            │                │        │            │            │          │補助3萬 │
│    │    │            │                │        │            │            │          │元      │
├──┼──┼──────┼────────┼────┼──────┼──────┼─────┼────┤
│ 88 │ 96 │牛庄社區發展│社區健康操班週年│96.03.07│  23,000元  │  20,000元  │  無資料  │        │
│    │    │協會        │慶活動          │        │            │            │          │        │
├──┼──┼──────┼────────┼────┼──────┼──────┼─────┼────┤
│ 89 │ 96 │嘉南社區發展│長壽俱樂部24週年│96.03.12│  42,000元  │  20,000元  │  無資料  │        │
│    │    │協會        │慶敬老聯誼活動  │        │            │            │          │        │
├──┼──┼──────┼────────┼────┼──────┼──────┼─────┼────┤
│ 90 │ 96 │牛庄社區發展│歌友會週年慶活動│96.03.19│  22,000元  │  20,000元  │  無資料  │        │
│    │    │協會        │                │        │            │            │          │        │
├──┼──┼──────┼────────┼────┼──────┼──────┼─────┼────┤
│ 91 │ 96 │西關社區發展│96年度會員大會慶│96.03.21│  53,000元  │  40,000元  │  無資料  │公所96年│
│    │    │協會        │祝週年慶活動    │        │            │            │          │3月26日 │
│    │    │            │                │        │            │            │          │原同意補│
│    │    │            │                │        │            │            │          │助3萬元 │
│    │    │            │                │        │            │            │          │，嗣於96│
│    │    │            │                │        │            │            │          │年5月1日│
│    │    │            │                │        │            │            │          │改同意補│
│    │    │            │                │        │            │            │          │助4萬元 │
├──┼──┼──────┼────────┼────┼──────┼──────┼─────┼────┤
│ 92 │ 96 │胡家社區發展│12週年慶活動    │96.03.21│ 109,000元  │  20,000元  │  無資料  │        │
│    │    │協會        │                │        │            │            │          │        │
├──┼──┼──────┼────────┼────┼──────┼──────┼─────┼────┤
│ 93 │ 96 │嘉南社區發展│96年度長壽俱樂部│96.03.26│  50,000元  │  20,000元  │  無資料  │        │
│    │    │協會        │健康管理講座活動│        │            │            │          │        │
├──┼──┼──────┼────────┼────┼──────┼──────┼─────┼────┤
│ 94 │ 96 │溪美社區發展│96年志工團隊服務│96.03.29│  26,000元  │  20,000元  │  無資料  │        │
│    │    │協會        │成果發表暨聯歡晚│        │            │            │          │        │
│    │    │            │會              │        │            │            │          │        │
├──┼──┼──────┼────────┼────┼──────┼──────┼─────┼────┤
│ 95 │ 96 │光文社區發展│土風舞班辦理週年│96.04.03│  40,000元  │  10,000元  │  無資料  │        │
│    │    │協會        │慶暨慶祝母親節聯│        │            │            │          │        │
│    │    │            │誼活動          │        │            │            │          │        │
├──┼──┼──────┼────────┼────┼──────┼──────┼─────┼────┤
│ 96 │ 96 │胡家社區發展│長壽俱樂部成立24│96.04.09│  51,000元  │  20,000元  │  無資料  │        │
│    │    │協會        │週年慶活動      │        │            │            │          │        │
├──┼──┼──────┼────────┼────┼──────┼──────┼─────┼────┤
│ 97 │ 96 │什乃社區發展│土風舞班辦理母親│96.04.12│  37,000元  │  30,000元  │  無資料  │公所96年│
│    │    │協會        │節歌唱聯歡晚會  │        │            │            │          │4月18日 │
│    │    │            │                │        │            │            │          │原同意補│
│    │    │            │                │        │            │            │          │助1萬元 │
│    │    │            │                │        │            │            │          │，嗣於96│
│    │    │            │                │        │            │            │          │年5月7日│
│    │    │            │                │        │            │            │          │改同意補│
│    │    │            │                │        │            │            │          │助2萬元 │
│    │    │            │                │        │            │            │          │，又於96│
│    │    │            │                │        │            │            │          │年5月29 │
│    │    │            │                │        │            │            │          │日改同意│
│    │    │            │                │        │            │            │          │補助3萬 │
│    │    │            │                │        │            │            │          │元      │
├──┼──┼──────┼────────┼────┼──────┼──────┼─────┼────┤
│ 98 │ 96 │小新社區發展│運動舞班慶祝母親│96.04.14│ 112,000元  │  70,000元  │  無資料  │        │
│    │    │協會        │節聯歡晚會      │        │            │            │          │        │
├──┼──┼──────┼────────┼────┼──────┼──────┼─────┼────┤
│ 99 │ 96 │牛庄社區發展│環保志工成立大會│96.04.17│  32,760元  │  20,000元  │  無資料  │        │
│    │    │協會        │                │        │            │            │          │        │
├──┼──┼──────┼────────┼────┼──────┼──────┼─────┼────┤
│100 │ 96 │東勢寮社區發│96年民俗技藝團隊│96.04.23│ 164,500元  │  50,000元  │  無資料  │        │
│    │    │展協會      │活動            │        │            │            │          │        │
├──┼──┼──────┼────────┼────┼──────┼──────┼─────┼────┤
│101 │ 96 │溪美社區發展│電子資訊看板工程│96.04.23│  30,792元  │  30,000元  │  無資料  │附報價單│
│    │    │協會        │需購置電腦乙組案│        │            │            │          │1紙     │
├──┼──┼──────┼────────┼────┼──────┼──────┼─────┼────┤
│102 │ 96 │胡厝社區發展│長壽俱樂部成立22│96.04.24│  35,000元  │  20,000元  │  無資料  │        │
│    │    │協會        │週年慶活動      │        │            │            │          │        │
├──┼──┼──────┼────────┼────┼──────┼──────┼─────┼────┤
│103 │ 96 │溪美社區發展│社區勞工親子運動│96.04.25│ 165,000元  │  40,000元  │  無資料  │公所96年│
│    │    │協會        │會              │        │            │            │          │4月30日 │
│    │    │            │                │        │            │            │          │原同意補│
│    │    │            │                │        │            │            │          │助3萬元 │
│    │    │            │                │        │            │            │          │，嗣於96│
│    │    │            │                │        │            │            │          │年6月4日│
│    │    │            │                │        │            │            │          │改同意補│
│    │    │            │                │        │            │            │          │助4萬元 │
├──┼──┼──────┼────────┼────┼──────┼──────┼─────┼────┤
│104 │ 96 │文昌社區發展│土風舞班慶祝母親│96.04.25│  36,000元  │  10,000元  │  無資料  │        │
│    │    │協會        │節晚會          │        │            │            │          │        │
├──┼──┼──────┼────────┼────┼──────┼──────┼─────┼────┤
│105 │ 96 │南關社區發展│關懷中心志工參訪│96.04.26│  41,600元  │  40,000元  │  無資料  │        │
│    │    │協會        │活動            │        │            │            │          │        │
├──┼──┼──────┼────────┼────┼──────┼──────┼─────┼────┤
│106 │ 96 │小新社區發展│社區活動中心落成│96.05.06│ 410,700元  │ 350,000元  │  無資料  │        │
│    │    │協會        │啟用典禮        │        │            │            │          │        │
├──┼──┼──────┼────────┼────┼──────┼──────┼─────┼────┤
│107 │ 96 │溪美社區發展│96年第2季社區醫 │96.04.30│  33,400元  │  20,000元  │  無資料  │        │
│    │    │協會        │療講座暨端午節粽│        │            │            │          │        │
│    │    │            │葉飄香溫情送暖  │        │            │            │          │        │
├──┼──┼──────┼────────┼────┼──────┼──────┼─────┼────┤
│108 │ 96 │南關社區發展│長壽俱樂部辦理慶│96.05.03│  40,000元  │  40,000元  │  無資料  │        │
│    │    │協會        │祝6週年慶及改選 │        │            │            │          │        │
│    │    │            │第2屆會長       │        │            │            │          │        │
├──┼──┼──────┼────────┼────┼──────┼──────┼─────┼────┤
│109 │ 96 │溪美社區發展│社區志工招募活動│96.05.09│ 165,000元  │  20,000元  │  無資料  │        │
│    │    │協會        │暨會員社團民眾學│        │            │            │          │        │
│    │    │            │生聯合運動會    │        │            │            │          │        │
├──┼──┼──────┼────────┼────┼──────┼──────┼─────┼────┤
│110 │ 96 │胡厝社區發展│百衛長壽俱樂部成│96.05.14│  49,000元  │  30,000元  │  無資料  │        │
│    │    │協會        │立22週年慶活動  │        │            │            │          │        │
├──┼──┼──────┼────────┼────┼──────┼──────┼─────┼────┤
│111 │ 96 │文正社區發展│添購增設活動中心│96.05.14│  95,910元  │  77,000元  │  無資料  │        │
│    │    │協會        │之設備計畫案    │        │            │            │          │        │
├──┼──┼──────┼────────┼────┼──────┼──────┼─────┼────┤
│112 │ 96 │牛庄社區發展│96年慶祝端午節活│96.05.15│ 105,500元  │  40,000元  │  無資料  │        │
│    │    │協會        │動              │        │            │            │          │        │
├──┼──┼──────┼────────┼────┼──────┼──────┼─────┼────┤
│113 │ 96 │小新社區發展│媽媽教室週年慶及│96.05.17│  36,700元  │  20,000元  │  無資料  │        │
│    │    │協會        │成果展活動      │        │            │            │          │        │
├──┼──┼──────┼────────┼────┼──────┼──────┼─────┼────┤
│114 │ 96 │胡厝社區發展│百二甲天甲殿充實│96.05.18│  97,000元  │  95,000元  │  無資料  │        │
│    │    │協會        │內部設備購置及整│        │            │            │          │        │
│    │    │            │修案            │        │            │            │          │        │
├──┼──┼──────┼────────┼────┼──────┼──────┼─────┼────┤
│115 │ 96 │嘉南社區發展│活動中心歌唱設備│96.05.20│  83,000元  │  80,000元  │  無資料  │        │
│    │    │協會        │更新案          │        │            │            │          │        │
├──┼──┼──────┼────────┼────┼──────┼──────┼─────┼────┤
│116 │ 96 │溪美社區發展│96年度守望相助巡│96.05.20│  65,970元  │  50,000元  │  無資料  │        │
│    │    │協會        │守隊巡守車輛牌照│        │            │            │          │        │
│    │    │            │等費用          │        │            │            │          │        │
├──┼──┼──────┼────────┼────┼──────┼──────┼─────┼────┤
│117 │ 96 │嘉北社區發展│巡守隊96年度勤務│96.05.20│  61,665元  │  20,000元  │  無資料  │        │
│    │    │協會        │運作費計畫      │        │            │            │          │        │
├──┼──┼──────┼────────┼────┼──────┼──────┼─────┼────┤
│118 │ 96 │嘉南社區發展│巡守隊96年度勤務│96.05.20│  61,665元  │  20,000元  │  無資料  │        │
│    │    │協會        │運作費計畫      │        │            │            │          │        │
├──┼──┼──────┼────────┼────┼──────┼──────┼─────┼────┤
│119 │ 96 │嘉北社區發展│96年端午粽飄香居│96.05.21│ 114,000元  │  30,000元  │  無資料  │        │
│    │    │協會        │民聯誼活動      │        │            │            │          │        │
├──┼──┼──────┼────────┼────┼──────┼──────┼─────┼────┤
│120 │ 96 │南關社區發展│慶祝端午節及里民│96.05.24│  93,500元  │  50,000元  │  無資料  │        │
│    │    │協會        │卡拉OK歌唱聯歡活│        │            │            │          │        │
│    │    │            │動              │        │            │            │          │        │
├──┼──┼──────┼────────┼────┼──────┼──────┼─────┼────┤
│121 │ 96 │東勢寮社區發│96年度端午節包肉│96.05.28│  66,980元  │  30,000元  │  無資料  │        │
│    │    │展協會      │粽比賽聯誼活動  │        │            │            │          │        │
├──┼──┼──────┼────────┼────┼──────┼──────┼─────┼────┤
│122 │ 96 │胡家社區發展│充實內部設備購置│96.05.28│ 264,000元  │  60,000元  │  無資料  │        │
│    │    │協會        │及整修案        │        │            │            │          │        │
├──┼──┼──────┼────────┼────┼──────┼──────┼─────┼────┤
│123 │ 96 │文正社區發展│96年度端午節包肉│96.05.30│  44,980元  │  30,000元  │  無資料  │公所96年│
│    │    │協會        │粽聯誼活動      │        │            │            │          │6月4日原│
│    │    │            │                │        │            │            │          │同意補助│
│    │    │            │                │        │            │            │          │2萬元， │
│    │    │            │                │        │            │            │          │嗣於96年│
│    │    │            │                │        │            │            │          │6月6日改│
│    │    │            │                │        │            │            │          │同意補助│
│    │    │            │                │        │            │            │          │3萬元   │
├──┼──┼──────┼────────┼────┼──────┼──────┼─────┼────┤
│124 │ 96 │東勢寮社區發│村里關懷中心醫療│96.06.01│  17,000元  │  10,000元  │  無資料  │        │
│    │    │展協會      │用藥宣導活動    │        │            │            │          │        │
├──┼──┼──────┼────────┼────┼──────┼──────┼─────┼────┤
│125 │ 96 │文昌社區發展│健康操班成立8週 │96.06.04│  20,000元  │  20,000元  │  無資料  │        │
│    │    │協會        │年慶活動        │        │            │            │          │        │
├──┼──┼──────┼────────┼────┼──────┼──────┼─────┼────┤
│126 │ 96 │什乃社區發展│端午節暨7週年歌 │96.06.06│  30,000元  │  30,000元  │  無資料  │申請單位│
│    │    │協會        │唱聯歡晚會      │        │            │            │          │向公所申│
│    │    │            │                │        │            │            │          │請補助3 │
│    │    │            │                │        │            │            │          │萬元，並│
│    │    │            │                │        │            │            │          │請公所轉│
│    │    │            │                │        │            │            │          │呈台南縣│
│    │    │            │                │        │            │            │          │政府申請│
│    │    │            │                │        │            │            │          │補助3萬 │
│    │    │            │                │        │            │            │          │元，合計│
│    │    │            │                │        │            │            │          │申請補助│
│    │    │            │                │        │            │            │          │6萬元   │
├──┼──┼──────┼────────┼────┼──────┼──────┼─────┼────┤
│127 │ 96 │文正社區發展│長壽俱樂部自強活│96.06.08│  84,900元  │  60,000元  │  無資料  │公所96年│
│    │    │協會        │動              │        │            │            │          │6月13日 │
│    │    │            │                │        │            │            │          │原同意補│
│    │    │            │                │        │            │            │          │助4萬元 │
│    │    │            │                │        │            │            │          │，嗣於96│
│    │    │            │                │        │            │            │          │年6月20 │
│    │    │            │                │        │            │            │          │日改同意│
│    │    │            │                │        │            │            │          │補助6萬 │
│    │    │            │                │        │            │            │          │元      │
├──┼──┼──────┼────────┼────┼──────┼──────┼─────┼────┤
│128 │ 96 │溪美社區發展│長壽俱樂部21週年│96.06.11│  47,000元  │  30,000元  │  無資料  │公所96年│
│    │    │協會        │慶              │        │            │            │          │6月15日 │
│    │    │            │                │        │            │            │          │原同意補│
│    │    │            │                │        │            │            │          │助2萬元 │
│    │    │            │                │        │            │            │          │，嗣於96│
│    │    │            │                │        │            │            │          │年6月22 │
│    │    │            │                │        │            │            │          │日改同意│
│    │    │            │                │        │            │            │          │補助3萬 │
│    │    │            │                │        │            │            │          │元      │
├──┼──┼──────┼────────┼────┼──────┼──────┼─────┼────┤
│129 │ 96 │胡家社區發展│老人關懷中心志工│96.06.13│  30,000元  │  20,000元  │  無資料  │        │
│    │    │協會        │隊慶祝1年1度端午│        │            │            │          │        │
│    │    │            │節活動          │        │            │            │          │        │
├──┼──┼──────┼────────┼────┼──────┼──────┼─────┼────┤
│130 │ 96 │小新社區發展│12週年慶活動    │96.06.14│ 149,000元  │  50,000元  │  無資料  │        │
│    │    │協會        │                │        │            │            │          │        │
├──┼──┼──────┼────────┼────┼──────┼──────┼─────┼────┤
│131 │ 96 │溪美社區發展│96年社區社團土風│96.06.19│  23,000元  │  20,000元  │  無資料  │        │
│    │    │協會        │舞社技藝研習活動│        │            │            │          │        │
├──┼──┼──────┼────────┼────┼──────┼──────┼─────┼────┤
│132 │ 96 │東勢寮社區發│充實守望相助巡守│96.06.27│  96,800元  │  94,000元  │  無資料  │        │
│    │    │展協會      │隊裝備案        │        │            │            │          │        │
├──┼──┼──────┼────────┼────┼──────┼──────┼─────┼────┤
│133 │ 96 │文昌社區發展│香功操班成立8週 │96.07.02│  20,000元  │  20,000元  │  無資料  │        │
│    │    │協會        │年慶            │        │            │            │          │        │
├──┼──┼──────┼────────┼────┼──────┼──────┼─────┼────┤
│134 │ 96 │文昌社區發展│太極拳班成立4週 │96.07.09│  20,000元  │  20,000元  │  無資料  │        │
│    │    │協會        │年慶            │        │            │            │          │        │
├──┼──┼──────┼────────┼────┼──────┼──────┼─────┼────┤
│135 │ 96 │東勢寮社區發│歌友會成立活動  │96.07.12│  12,600元  │  10,000元  │  無資料  │        │
│    │    │展協會      │                │        │            │            │          │        │
├──┼──┼──────┼────────┼────┼──────┼──────┼─────┼────┤
│136 │ 96 │嘉北社區發展│香功班教學聯誼晚│96.07.19│  33,000元  │  20,000元  │  無資料  │        │
│    │    │協會        │會              │        │            │            │          │        │
├──┼──┼──────┼────────┼────┼──────┼──────┼─────┼────┤
│137 │ 96 │小新社區發展│長壽俱樂部週年慶│96.07.19│  79,000元  │  30,000元  │  無資料  │        │
│    │    │協會        │                │        │            │            │          │        │
├──┼──┼──────┼────────┼────┼──────┼──────┼─────┼────┤
│138 │ 96 │嘉北社區發展│96年慶祝中秋節暨│96.08.15│  38,500元  │  20,000元  │  無資料  │        │
│    │    │協會        │歌唱班志工聯誼活│        │            │            │          │        │
│    │    │            │動              │        │            │            │          │        │
├──┼──┼──────┼────────┼────┼──────┼──────┼─────┼────┤
│139 │ 96 │六分社區發展│96年度中秋節舉辦│96.08.15│ 152,600元  │  60,000元  │  無資料  │公所96年│
│    │    │協會        │烤肉、歌唱全民聯│        │            │            │          │8月22日 │
│    │    │            │歡會            │        │            │            │          │原同意補│
│    │    │            │                │        │            │            │          │助4萬元 │
│    │    │            │                │        │            │            │          │，嗣於96│
│    │    │            │                │        │            │            │          │年9月4日│
│    │    │            │                │        │            │            │          │改同意補│
│    │    │            │                │        │            │            │          │助6萬元 │
├──┼──┼──────┼────────┼────┼──────┼──────┼─────┼────┤
│140 │ 96 │文正社區發展│社區志工96年度志│96.08.17│  20,000元  │  20,000元  │  無資料  │        │
│    │    │協會        │工參訪考察活動  │        │            │            │          │        │
├──┼──┼──────┼────────┼────┼──────┼──────┼─────┼────┤
│141 │ 96 │牛庄社區發展│成立16週年慶及會│96.08.17│  94,400元  │  50,000元  │  無資料  │        │
│    │    │協會        │員聯歡晚會      │        │            │            │          │        │
├──┼──┼──────┼────────┼────┼──────┼──────┼─────┼────┤
│142 │ 96 │東勢寮社區發│96年家庭暴力講座│96.08.20│  79,500元  │  40,000元  │  無資料  │        │
│    │    │展協會      │暨歌唱聯歡活動  │        │            │            │          │        │
├──┼──┼──────┼────────┼────┼──────┼──────┼─────┼────┤
│143 │ 96 │胡厝社區發展│慶祝中秋節聯歡晚│96.08.20│ 380,000元  │ 100,000元  │  無資料  │        │
│    │    │協會        │會              │        │            │            │          │        │
├──┼──┼──────┼────────┼────┼──────┼──────┼─────┼────┤
│144 │ 96 │嘉南社區發展│社區治安工作政令│96.08.21│  71,600元  │  40,000元  │  無資料  │        │
│    │    │協會        │宣導聯誼活動    │        │            │            │          │        │
├──┼──┼──────┼────────┼────┼──────┼──────┼─────┼────┤
│145 │ 96 │北關社區發展│96年中秋歌唱聯誼│96.08.23│  42,000元  │  20,000元  │  無資料  │        │
│    │    │協會        │活動            │        │            │            │          │        │
├──┼──┼──────┼────────┼────┼──────┼──────┼─────┼────┤
│146 │ 96 │什乃社區發展│長壽俱樂部慶祝21│96.08.24│  56,000元  │  50,000元  │  無資料  │        │
│    │    │協會        │週年暨中秋節歌唱│        │            │            │          │        │
│    │    │            │聯誼晚會        │        │            │            │          │        │
├──┼──┼──────┼────────┼────┼──────┼──────┼─────┼────┤
│147 │ 96 │文昌社區發展│慶祝中秋節聯歡晚│96.08.29│  56,000元  │  40,000元  │  無資料  │        │
│    │    │協會        │會              │        │            │            │          │        │
├──┼──┼──────┼────────┼────┼──────┼──────┼─────┼────┤
│148 │ 96 │小新社區發展│成功新村土風舞班│96.08.30│  20,000元  │  20,000元  │  無資料  │        │
│    │    │協會        │中秋節晚會      │        │            │            │          │        │
├──┼──┼──────┼────────┼────┼──────┼──────┼─────┼────┤
│149 │ 96 │溪美社區發展│96年社區中秋節聯│96.09.01│ 134,200元  │  30,000元  │  無資料  │        │
│    │    │協會        │歡暨社團成果發表│        │            │            │          │        │
├──┼──┼──────┼────────┼────┼──────┼──────┼─────┼────┤
│150 │ 96 │嘉北社區發展│96年慶祝中秋節暨│96.09.03│  60,000元  │  50,000元  │  無資料  │公所96年│
│    │    │協會        │土風舞班志工聯誼│        │            │            │          │9月17日 │
│    │    │            │活動            │        │            │            │          │原同意補│
│    │    │            │                │        │            │            │          │助2萬元 │
│    │    │            │                │        │            │            │          │，嗣於96│
│    │    │            │                │        │            │            │          │年9月26 │
│    │    │            │                │        │            │            │          │日改同意│
│    │    │            │                │        │            │            │          │補助5萬 │
│    │    │            │                │        │            │            │          │元      │
├──┼──┼──────┼────────┼────┼──────┼──────┼─────┼────┤
│151 │ 96 │東勢寮社區發│96年度媽媽教室元│96.09.03│  33,500元  │  30,000元  │  無資料  │公所96年│
│    │    │展協會      │極舞班教學成果發│        │            │            │          │9月14日 │
│    │    │            │表會            │        │            │            │          │原同意補│
│    │    │            │                │        │            │            │          │助2萬元 │
│    │    │            │                │        │            │            │          │，嗣於96│
│    │    │            │                │        │            │            │          │年9月21 │
│    │    │            │                │        │            │            │          │日改同意│
│    │    │            │                │        │            │            │          │補助3萬 │
│    │    │            │                │        │            │            │          │元      │
├──┼──┼──────┼────────┼────┼──────┼──────┼─────┼────┤
│152 │ 96 │東勢寮社區發│96年度長壽俱樂部│96.09.03│  61,200元  │  30,000元  │  無資料  │        │
│    │    │展協會      │慶祝重陽節聯誼晚│        │            │            │          │        │
│    │    │            │會              │        │            │            │          │        │
├──┼──┼──────┼────────┼────┼──────┼──────┼─────┼────┤
│153 │ 96 │牛庄社區發展│96年度中秋節聯歡│96.09.06│  99,900元  │  40,000元  │  無資料  │        │
│    │    │協會        │晚會            │        │            │            │          │        │
├──┼──┼──────┼────────┼────┼──────┼──────┼─────┼────┤
│154 │ 96 │南關社區發展│慶祝中秋節及11週│96.09.10│  71,600元  │  30,000元  │  無資料  │        │
│    │    │協會        │年慶卡拉OK聯歡活│        │            │            │          │        │
│    │    │            │動              │        │            │            │          │        │
├──┼──┼──────┼────────┼────┼──────┼──────┼─────┼────┤
│155 │ 96 │溪美社區發展│關懷中心96年度第│96.09.10│  35,000元  │  20,000元  │  無資料  │        │
│    │    │協會        │四季業務推展--慶│        │            │            │          │        │
│    │    │            │重陽社區老人共餐│        │            │            │          │        │
│    │    │            │暨歌唱聯誼      │        │            │            │          │        │
├──┼──┼──────┼────────┼────┼──────┼──────┼─────┼────┤
│156 │ 96 │文昌社區發展│土風舞文化運動及│96.09.12│  32,000元  │  30,000元  │  無資料  │        │
│    │    │協會        │慶祝96年教師節  │        │            │            │          │        │
├──┼──┼──────┼────────┼────┼──────┼──────┼─────┼────┤
│157 │ 96 │胡家社區發展│96年度地方社教民│96.09.19│  50,000元  │  50,000元  │  無資料  │        │
│    │    │協會        │俗技藝活動      │        │            │            │          │        │
├──┼──┼──────┼────────┼────┼──────┼──────┼─────┼────┤
│158 │ 96 │嘉北社區發展│慶祝96年重陽節敬│96.09.20│  64,000元  │  20,000元  │  無資料  │        │
│    │    │協會        │老居民聯誼活動  │        │            │            │          │        │
├──┼──┼──────┼────────┼────┼──────┼──────┼─────┼────┤
│159 │ 96 │西關社區發展│96年度重陽節歌唱│96.09.21│  53,000元  │  40,000元  │  無資料  │        │
│    │    │協會        │聯誼活動        │        │            │            │          │        │
├──┼──┼──────┼────────┼────┼──────┼──────┼─────┼────┤
│160 │ 96 │光文社區發展│增設活動中心設備│96.09.26│  40,000元  │  40,000元  │  無資料  │        │
│    │    │協會        │案              │        │            │            │          │        │
├──┼──┼──────┼────────┼────┼──────┼──────┼─────┼────┤
│161 │ 96 │南關社區發展│96年度參訪活動  │96.09.27│  98,000元  │  60,000元  │  無資料  │        │
│    │    │協會        │                │        │            │            │          │        │
├──┼──┼──────┼────────┼────┼──────┼──────┼─────┼────┤
│162 │ 96 │北關社區發展│慶祝週年慶暨重陽│96.09.27│  88,500元  │  60,000元  │  無資料  │公所96年│
│    │    │協會        │節舉辦聯歡晚會活│        │            │            │          │10月2日 │
│    │    │            │動              │        │            │            │          │原同意補│
│    │    │            │                │        │            │            │          │助4萬元 │
│    │    │            │                │        │            │            │          │，嗣於96│
│    │    │            │                │        │            │            │          │年10月15│
│    │    │            │                │        │            │            │          │日改同意│
│    │    │            │                │        │            │            │          │補助6萬 │
│    │    │            │                │        │            │            │          │元      │
├──┼──┼──────┼────────┼────┼──────┼──────┼─────┼────┤
│163 │ 96 │文正社區發展│長壽俱樂部96年度│96.09.27│  98,000元  │  80,000元  │  無資料  │公所96年│
│    │    │協會        │週年慶暨會長改選│        │            │            │          │10月2日 │
│    │    │            │                │        │            │            │          │原同意補│
│    │    │            │                │        │            │            │          │助6萬元 │
│    │    │            │                │        │            │            │          │，嗣於96│
│    │    │            │                │        │            │            │          │年10月5 │
│    │    │            │                │        │            │            │          │日改同意│
│    │    │            │                │        │            │            │          │補助8萬 │
│    │    │            │                │        │            │            │          │元      │
├──┼──┼──────┼────────┼────┼──────┼──────┼─────┼────┤
│164 │ 96 │胡家社區發展│96年度慶祝重陽節│96.10.02│ 126,000元  │  40,000元  │  無資料  │        │
│    │    │協會        │音樂演奏暨民俗演│        │            │            │          │        │
│    │    │            │唱會            │        │            │            │          │        │
├──┼──┼──────┼────────┼────┼──────┼──────┼─────┼────┤
│165 │ 96 │東勢寮社區發│香功班參加全國長│96.10.03│ 100,400元  │  30,000元  │  無資料  │        │
│    │    │展協會      │青觀音舞香功及防│        │            │            │          │        │
│    │    │            │癌操錦標賽活動  │        │            │            │          │        │
├──┼──┼──────┼────────┼────┼──────┼──────┼─────┼────┤
│166 │ 96 │南關社區發展│成立社區歌友會  │96.10.11│  10,500元  │  10,000元  │  無資料  │        │
│    │    │協會        │                │        │            │            │          │        │
├──┼──┼──────┼────────┼────┼──────┼──────┼─────┼────┤
│167 │ 96 │南關社區發展│監視器增購案    │96.10.11│  86,700元  │  80,000元  │  無資料  │        │
│    │    │協會        │                │        │            │            │          │        │
├──┼──┼──────┼────────┼────┼──────┼──────┼─────┼────┤
│168 │ 96 │東勢寮社區發│環保志工成立大會│96.10.16│  26,500元  │  20,000元  │  無資料  │        │
│    │    │展協會      │                │        │            │            │          │        │
├──┼──┼──────┼────────┼────┼──────┼──────┼─────┼────┤
│169 │ 96 │東勢寮社區發│購買歌唱設備案  │96.10.19│  82,000元  │  80,000元  │  無資料  │        │
│    │    │展協會      │                │        │            │            │          │        │
├──┼──┼──────┼────────┼────┼──────┼──────┼─────┼────┤
│170 │ 96 │六分社區發展│96年度參訪活動  │96.10.23│  36,800元  │  20,000元  │  無資料  │        │
│    │    │協會        │                │        │            │            │          │        │
├──┼──┼──────┼────────┼────┼──────┼──────┼─────┼────┤
│171 │ 96 │牛庄社區發展│長壽俱樂部慶祝成│96.10.24│  52,100元  │  20,000元  │  無資料  │        │
│    │    │協會        │立25週年慶活動  │        │            │            │          │        │
├──┼──┼──────┼────────┼────┼──────┼──────┼─────┼────┤
│172 │ 96 │胡家社區發展│96年度胡家社區、│96.11.05│  55,600元  │  40,000元  │  無資料  │        │
│    │    │協會        │溪美社區、什乃社│        │            │            │          │        │
│    │    │            │區關懷志工咖啡音│        │            │            │          │        │
│    │    │            │樂演奏聯歡晚會  │        │            │            │          │        │
├──┼──┼──────┼────────┼────┼──────┼──────┼─────┼────┤
│173 │ 96 │胡家社區發展│96年度參訪活動  │96.11.05│  77,184元  │  30,000元  │  無資料  │        │
│    │    │協會        │                │        │            │            │          │        │
├──┼──┼──────┼────────┼────┼──────┼──────┼─────┼────┤
│174 │ 96 │胡厝社區發展│慶祝成立12週年慶│96.11.12│ 163,000元  │  40,000元  │  無資料  │        │
│    │    │協會        │晚會            │        │            │            │          │        │
├──┼──┼──────┼────────┼────┼──────┼──────┼─────┼────┤
│175 │ 96 │溪美社區發展│音響設備汰換案  │96.11.12│  62,000元  │  60,000元  │  無資料  │        │
│    │    │協會        │                │        │            │            │          │        │
├──┼──┼──────┼────────┼────┼──────┼──────┼─────┼────┤
│176 │ 96 │光文社區發展│購買電子血壓計案│96.11.16│   6,800元  │   6,800元  │  無資料  │        │
│    │    │協會        │                │        │            │            │          │        │
├──┼──┼──────┼────────┼────┼──────┼──────┼─────┼────┤
│177 │ 96 │坐駕社區發展│第5屆第3次會員大│96.12.07│  50,000元  │  40,000元  │  無資料  │公所96年│
│    │    │協會        │會暨獨居老人、低│        │            │            │          │12月20日│
│    │    │            │收入戶歌唱聯歡會│        │            │            │          │原同意補│
│    │    │            │                │        │            │            │          │助3萬元 │
│    │    │            │                │        │            │            │          │，嗣於96│
│    │    │            │                │        │            │            │          │年12月28│
│    │    │            │                │        │            │            │          │日改同意│
│    │    │            │                │        │            │            │          │補助4萬 │
│    │    │            │                │        │            │            │          │元      │
├──┼──┼──────┼────────┼────┼──────┼──────┼─────┼────┤
│178 │ 96 │文正社區發展│志工隊添購制服案│96.12.17│  75,000元  │  60,000元  │  無資料  │        │
│    │    │協會        │                │        │            │            │          │        │
├──┼──┼──────┼────────┼────┼──────┼──────┼─────┼────┤
│179 │ 96 │溪美社區發展│96年社區民眾與社│96.12.20│  53,000元  │  30,000元  │  無資料  │        │
│    │    │協會        │區志工團隊聯誼活│        │            │            │          │        │
│    │    │            │動              │        │            │            │          │        │
├──┼──┼──────┼────────┼────┼──────┼──────┼─────┼────┤
│180 │ 96 │北關社區發展│健康講座活動    │96.12.21│  12,000元  │  12,000元  │  無資料  │        │
│    │    │協會        │                │        │            │            │          │        │
├──┼──┼──────┼────────┼────┼──────┼──────┼─────┼────┤
│181 │ 97 │嘉南社區發展│第4屆第2次會員大│97.01.02│  47,650元  │  40,000元  │  無資料  │        │
│    │    │協會        │會              │        │            │            │          │        │
├──┼──┼──────┼────────┼────┼──────┼──────┼─────┼────┤
│182 │ 97 │胡家社區發展│胡家社區、胡厝社│97.01.07│  79,100元  │  30,000元  │  無資料  │        │
│    │    │協會        │區志工座談聯誼晚│        │            │            │          │        │
│    │    │            │會              │        │            │            │          │        │
├──┼──┼──────┼────────┼────┼──────┼──────┼─────┼────┤
│183 │ 97 │牛庄社區發展│環保義工歲末聯誼│97.01.07│  33,600元  │  20,000元  │  無資料  │        │
│    │    │協會        │晚會            │        │            │            │          │        │
├──┼──┼──────┼────────┼────┼──────┼──────┼─────┼────┤
│184 │ 97 │南關社區發展│社區插花研習會  │97.01.10│  23,200元  │  20,000元  │  無資料  │        │
│    │    │協會        │                │        │            │            │          │        │
├──┼──┼──────┼────────┼────┼──────┼──────┼─────┼────┤
│185 │ 97 │嘉南社區發展│社區暨長壽會農曆│97.01.16│  79,800元  │  20,000元  │  無資料  │        │
│    │    │協會        │歲末歌唱聯誼    │        │            │            │          │        │
├──┼──┼──────┼────────┼────┼──────┼──────┼─────┼────┤
│186 │ 97 │田寮社區發展│成立社區鼓陣    │97.01.21│ 455,000元  │ 100,000元  │  無資料  │        │
│    │    │協會        │                │        │            │            │          │        │
├──┼──┼──────┼────────┼────┼──────┼──────┼─────┼────┤
│187 │ 97 │胡家社區發展│社區伴唱機汰舊換│97.01.21│  32,000元  │  20,000元  │  無資料  │        │
│    │    │協會        │新案            │        │            │            │          │        │
├──┼──┼──────┼────────┼────┼──────┼──────┼─────┼────┤
│188 │ 97 │胡厝社區發展│慶祝元宵節聯誼晚│97.01.23│ 252,000元  │ 100,000元  │  無資料  │        │
│    │    │協會        │會              │        │            │            │          │        │
├──┼──┼──────┼────────┼────┼──────┼──────┼─────┼────┤
│189 │ 97 │光文社區發展│第4屆第3次會員大│97.01 25│  50,000元  │  50,000元  │  無資料  │        │
│    │    │協會        │會暨聯歡活動    │        │            │            │          │        │
├──┼──┼──────┼────────┼────┼──────┼──────┼─────┼────┤
│190 │ 97 │嘉南社區發展│守望相助巡守隊97│97.01.25│  59,400元  │  59,400元  │  無資料  │        │
│    │    │協會        │年度勤務運作    │        │            │            │          │        │
├──┼──┼──────┼────────┼────┼──────┼──────┼─────┼────┤
│191 │ 97 │嘉北社區發展│慶祝元宵節暨長壽│97.01.25│ 103,000元  │  20,000元  │  無資料  │        │
│    │    │協會        │會聯誼活動      │        │            │            │          │        │
├──┼──┼──────┼────────┼────┼──────┼──────┼─────┼────┤
│192 │ 97 │嘉北社區發展│守望相助巡守隊97│97.01.25│  59,400元  │  59,400元  │  無資料  │        │
│    │    │協會        │年度勤務運作    │        │            │            │          │        │
├──┼──┼──────┼────────┼────┼──────┼──────┼─────┼────┤
│193 │ 97 │溪美社區發展│春節關懷志工暨社│97.02.15│  58,000元  │  30,000元  │  無資料  │        │
│    │    │協會        │區老人聯誼活動  │        │            │            │          │        │
├──┼──┼──────┼────────┼────┼──────┼──────┼─────┼────┤
│194 │ 97 │文昌社區發展│97年度會員大會  │97.02.18│  40,500元  │  30,000元  │  無資料  │        │
│    │    │協會        │                │        │            │            │          │        │
├──┼──┼──────┼────────┼────┼──────┼──────┼─────┼────┤
│195 │ 97 │文正社區發展│社區活動中心落成│97.02.25│ 350,000元  │ 350,000元  │  無資料  │        │
│    │    │協會        │啟用典禮        │        │            │            │          │        │
├──┼──┼──────┼────────┼────┼──────┼──────┼─────┼────┤
│196 │ 97 │北關社區發展│香功隊購買制服案│97.02.26│  35,000元  │  20,000元  │  無資料  │        │
│    │    │協會        │                │        │            │            │          │        │
├──┼──┼──────┼────────┼────┼──────┼──────┼─────┼────┤
│197 │ 97 │小新社區發展│太極拳班週年慶活│97.02.29│  42,400元  │  30,000元  │  無資料  │        │
│    │    │協會        │動              │        │            │            │          │        │
├──┼──┼──────┼────────┼────┼──────┼──────┼─────┼────┤
│198 │ 97 │東勢寮社區發│社區治安宣導與春│97.02.29│  60,700元  │  50,000元  │  無資料  │公所97年│
│    │    │展協會      │安工作成果發表歌│        │            │            │          │3月5日原│
│    │    │            │唱聯誼活動      │        │            │            │          │同意補助│
│    │    │            │                │        │            │            │          │3萬元， │
│    │    │            │                │        │            │            │          │嗣於97年│
│    │    │            │                │        │            │            │          │3月10日 │
│    │    │            │                │        │            │            │          │改同意補│
│    │    │            │                │        │            │            │          │助5萬元 │
├──┼──┼──────┼────────┼────┼──────┼──────┼─────┼────┤
│199 │ 97 │南關社區發展│監視器增購案    │97.03.03│  95,000元  │  90,000元  │  無資料  │        │
│    │    │協會        │                │        │            │            │          │        │
├──┼──┼──────┼────────┼────┼──────┼──────┼─────┼────┤
│200 │ 97 │胡家社區發展│成立13週年慶祝晚│97.03.06│  84,600元  │  30,000元  │  無資料  │        │
│    │    │協會        │會              │        │            │            │          │        │
├──┼──┼──────┼────────┼────┼──────┼──────┼─────┼────┤
│201 │ 97 │嘉南社區發展│春耕文化季活動  │97.03.10│ 170,600元  │  50,000元  │  無資料  │        │
│    │    │協會        │                │        │            │            │          │        │
├──┼──┼──────┼────────┼────┼──────┼──────┼─────┼────┤
│202 │ 97 │嘉南社區發展│長壽俱樂部25週年│97.03.10│  67,900元  │  20,000元  │  無資料  │        │
│    │    │協會        │慶活動          │        │            │            │          │        │
├──┼──┼──────┼────────┼────┼──────┼──────┼─────┼────┤
│203 │ 97 │溪美社區發展│10週年慶暨社區民│97.03.12│  90,000元  │  20,000元  │  無資料  │        │
│    │    │協會        │眾聯誼活動      │        │            │            │          │        │
├──┼──┼──────┼────────┼────┼──────┼──────┼─────┼────┤
│204 │ 97 │牛庄社區發展│健康操週年暨聯誼│97.03.25│  22,580元  │  20,000元  │  無資料  │公所97年│
│    │    │協會        │晚會            │        │            │            │          │3月28日 │
│    │    │            │                │        │            │            │          │原同意補│
│    │    │            │                │        │            │            │          │助1萬元 │
│    │    │            │                │        │            │            │          │，嗣於97│
│    │    │            │                │        │            │            │          │年4月10 │
│    │    │            │                │        │            │            │          │日改同意│
│    │    │            │                │        │            │            │          │補助2萬 │
│    │    │            │                │        │            │            │          │元      │
├──┼──┼──────┼────────┼────┼──────┼──────┼─────┼────┤
│205 │ 97 │溪美社區發展│社區媽媽土風舞社│97.03.26│ 103,000元  │  50,000元  │  無資料  │        │
│    │    │協會        │員聯歡暨社區土風│        │            │            │          │        │
│    │    │            │舞社10週年慶    │        │            │            │          │        │
├──┼──┼──────┼────────┼────┼──────┼──────┼─────┼────┤
│206 │ 97 │什乃社區發展│母親節土風舞聯歡│97.03.26│  95,500元  │  40,000元  │  無資料  │公所97年│
│    │    │協會        │晚會            │        │            │            │          │4月9日原│
│    │    │            │                │        │            │            │          │同意補助│
│    │    │            │                │        │            │            │          │3萬元， │
│    │    │            │                │        │            │            │          │嗣於97年│
│    │    │            │                │        │            │            │          │4月11日 │
│    │    │            │                │        │            │            │          │改同意補│
│    │    │            │                │        │            │            │          │助4萬元 │
├──┼──┼──────┼────────┼────┼──────┼──────┼─────┼────┤
│207 │ 97 │溪美社區發展│增建活動中心通往│97.03.27│  96,600元  │  96,000元  │  無資料  │        │
│    │    │協會        │廁所遮雨蓬工程案│        │            │            │          │        │
├──┼──┼──────┼────────┼────┼──────┼──────┼─────┼────┤
│208 │ 97 │嘉北社區發展│97年治安政令宣導│97.03.27│  71,600元  │  30,000元  │  無資料  │        │
│    │    │協會        │聯誼            │        │            │            │          │        │
├──┼──┼──────┼────────┼────┼──────┼──────┼─────┼────┤
│209 │ 97 │東勢寮社區發│97年度會員大會暨│97.04.01│  32,100元  │  20,000元  │  無資料  │        │
│    │    │展協會      │全民防災教育宣導│        │            │            │          │        │
├──┼──┼──────┼────────┼────┼──────┼──────┼─────┼────┤
│210 │ 97 │牛庄社區發展│97年度環保義工成│97.04.01│  36,850元  │  30,000元  │  無資料  │        │
│    │    │協會        │立週年慶        │        │            │            │          │        │
├──┼──┼──────┼────────┼────┼──────┼──────┼─────┼────┤
│211 │ 97 │南關社區發展│志工參訪活動    │97.04.02│  68,340元  │  50,000元  │  無資料  │        │
│    │    │協會        │                │        │            │            │          │        │
├──┼──┼──────┼────────┼────┼──────┼──────┼─────┼────┤
│212 │ 97 │北關社區發展│高雄市旗津區中華│97.04.03│ 102,810元  │  60,000元  │  無資料  │        │
│    │    │協會        │社區發展協會參訪│        │            │            │          │        │
├──┼──┼──────┼────────┼────┼──────┼──────┼─────┼────┤
│213 │ 97 │胡家社區發展│胡家社區志工隊與│97.04.07│  30,600元  │  20,000元  │  無資料  │        │
│    │    │協會        │土風舞辦理聯歡晚│        │            │            │          │        │
│    │    │            │會              │        │            │            │          │        │
├──┼──┼──────┼────────┼────┼──────┼──────┼─────┼────┤
│214 │ 97 │溪美社區發展│守望相助巡守隊巡│97.04.07│  61,920元  │  50,000元  │  無資料  │        │
│    │    │協會        │守車輛牌照費    │        │            │            │          │        │
├──┼──┼──────┼────────┼────┼──────┼──────┼─────┼────┤
│215 │ 97 │溪美社區發展│增建資源回收推放│97.04.07│ 100,600元  │  95,000元  │  無資料  │        │
│    │    │協會        │作業場工程      │        │            │            │          │        │
├──┼──┼──────┼────────┼────┼──────┼──────┼─────┼────┤
│216 │ 97 │溪美社區發展│97年度業務推展社│97.04.12│  43,400元  │  20,000元  │  無資料  │        │
│    │    │協會        │區第二季醫療講座│        │            │            │          │        │
│    │    │            │暨慶祝母親節活動│        │            │            │          │        │
├──┼──┼──────┼────────┼────┼──────┼──────┼─────┼────┤
│217 │ 97 │胡家社區發展│長壽俱樂部成立25│97.04.14│ 115,400元  │  20,000元  │  無資料  │        │
│    │    │協會        │週年慶晚會      │        │            │            │          │        │
├──┼──┼──────┼────────┼────┼──────┼──────┼─────┼────┤
│218 │ 97 │文昌社區發展│97年度母親節慶祝│97.04.14│  20,000元  │  20,000元  │  無資料  │        │
│    │    │協會        │晚會            │        │            │            │          │        │
├──┼──┼──────┼────────┼────┼──────┼──────┼─────┼────┤
│219 │ 97 │東關社區發展│97年度母親節慶祝│97.04.16│  50,500元  │  30,000元  │  無資料  │公所97年│
│    │    │協會        │活動            │        │            │            │          │4月22日 │
│    │    │            │                │        │            │            │          │原同意補│
│    │    │            │                │        │            │            │          │助2萬元 │
│    │    │            │                │        │            │            │          │，嗣於97│
│    │    │            │                │        │            │            │          │年4月28 │
│    │    │            │                │        │            │            │          │日改同意│
│    │    │            │                │        │            │            │          │補助3萬 │
│    │    │            │                │        │            │            │          │元      │
├──┼──┼──────┼────────┼────┼──────┼──────┼─────┼────┤
│220 │ 97 │東關社區發展│預防登革熱及改善│97.04.16│  26,680元  │  25,000元  │  無資料  │公所97年│
│    │    │協會        │辦公廳周圍環境設│        │            │            │          │4月22日 │
│    │    │            │施案            │        │            │            │          │原同意補│
│    │    │            │                │        │            │            │          │助2萬元 │
│    │    │            │                │        │            │            │          │，嗣於97│
│    │    │            │                │        │            │            │          │年4月28 │
│    │    │            │                │        │            │            │          │日改同意│
│    │    │            │                │        │            │            │          │補助2萬5│
│    │    │            │                │        │            │            │          │仟元    │
├──┼──┼──────┼────────┼────┼──────┼──────┼─────┼────┤
│221 │ 97 │牛庄社區發展│慶祝97年度母親節│97.04.21│  54,500元  │  20,000元  │  無資料  │        │
│    │    │協會        │活動            │        │            │            │          │        │
├──┼──┼──────┼────────┼────┼──────┼──────┼─────┼────┤
│222 │ 97 │牛庄社區發展│慶祝97年度端午節│97.04.21│ 121,500元  │  30,000元  │  無資料  │        │
│    │    │協會        │活動            │        │            │            │          │        │
├──┼──┼──────┼────────┼────┼──────┼──────┼─────┼────┤
│223 │ 97 │胡厝社區發展│胡厝里長壽俱樂部│97.04.23│  44,300元  │  30,000元  │  無資料  │公所97年│
│    │    │協會        │成立23週年慶    │        │            │            │          │4月28日 │
│    │    │            │                │        │            │            │          │原同意補│
│    │    │            │                │        │            │            │          │助2萬元 │
│    │    │            │                │        │            │            │          │，嗣於97│
│    │    │            │                │        │            │            │          │年5月6日│
│    │    │            │                │        │            │            │          │改同意補│
│    │    │            │                │        │            │            │          │助3萬元 │
├──┼──┼──────┼────────┼────┼──────┼──────┼─────┼────┤
│224 │ 97 │胡厝社區發展│胡厝里長壽俱樂部│97.04.23│  99,600元  │  95,000元  │  無資料  │        │
│    │    │協會        │遷移新置老人活動│        │            │            │          │        │
│    │    │            │中心            │        │            │            │          │        │
├──┼──┼──────┼────────┼────┼──────┼──────┼─────┼────┤
│225 │ 97 │南關社區發展│慶祝母親節感恩聯│97.04.25│  80,000元  │  20,000元  │  無資料  │        │
│    │    │協會        │歡活動          │        │            │            │          │        │
├──┼──┼──────┼────────┼────┼──────┼──────┼─────┼────┤
│226 │ 97 │文正社區發展│社區志工97年度外│97.04.25│  40,000元  │  40,000元  │  無資料  │        │
│    │    │協會        │縣市參訪活動    │        │            │            │          │        │
├──┼──┼──────┼────────┼────┼──────┼──────┼─────┼────┤
│227 │ 97 │小新社區發展│成功新村土風舞班│97.04.28│  60,000元  │  20,000元  │  無資料  │        │
│    │    │協會        │慶祝97年母親節聯│        │            │            │          │        │
│    │    │            │歡晚會活動      │        │            │            │          │        │
├──┼──┼──────┼────────┼────┼──────┼──────┼─────┼────┤
│228 │ 97 │東勢寮社區發│充實守望相助巡守│97.04.28│ 100,200元  │  50,000元  │  無資料  │        │
│    │    │展協會      │隊裝備案        │        │            │            │          │        │
├──┼──┼──────┼────────┼────┼──────┼──────┼─────┼────┤
│229 │ 97 │南關社區發展│長壽會7週年慶會 │97.04.28│ 104,800元  │  60,000元  │  無資料  │        │
│    │    │協會        │員大會暨參訪活動│        │            │            │          │        │
├──┼──┼──────┼────────┼────┼──────┼──────┼─────┼────┤
│230 │ 97 │田寮社區發展│慶祝長壽俱樂部22│97.04.29│  79,500元  │  40,000元  │  無資料  │公所97年│
│    │    │協會        │週年慶座談會歌唱│        │            │            │          │5月2日原│
│    │    │            │聯誼晚會        │        │            │            │          │同意補助│
│    │    │            │                │        │            │            │          │2萬元， │
│    │    │            │                │        │            │            │          │嗣於97年│
│    │    │            │                │        │            │            │          │5月14日 │
│    │    │            │                │        │            │            │          │改同意補│
│    │    │            │                │        │            │            │          │助4萬元 │
├──┼──┼──────┼────────┼────┼──────┼──────┼─────┼────┤
│231 │ 97 │西關社區發展│97年會員大會週年│97.05.01│  65,700元  │  40,000元  │  無資料  │公所97年│
│    │    │協會        │慶活動          │        │            │            │          │5月5日原│
│    │    │            │                │        │            │            │          │同意補助│
│    │    │            │                │        │            │            │          │2萬元， │
│    │    │            │                │        │            │            │          │嗣於97年│
│    │    │            │                │        │            │            │          │5月14日 │
│    │    │            │                │        │            │            │          │改同意補│
│    │    │            │                │        │            │            │          │助4萬元 │
├──┼──┼──────┼────────┼────┼──────┼──────┼─────┼────┤
│232 │ 97 │溪美社區發展│本鎮老人元極舞社│97.05.07│ 142,000元  │  60,000元  │  無資料  │        │
│    │    │協會        │員成果展示暨社區│        │            │            │          │        │
│    │    │            │民眾端午節聯歡活│        │            │            │          │        │
│    │    │            │動              │        │            │            │          │        │
├──┼──┼──────┼────────┼────┼──────┼──────┼─────┼────┤
│233 │ 97 │小新社區發展│關懷志工音樂演奏│97.05.08│ 207,000元  │  80,000元  │  無資料  │        │
│    │    │協會        │欣賞聯歡晚會活動│        │            │            │          │        │
├──┼──┼──────┼────────┼────┼──────┼──────┼─────┼────┤
│234 │ 97 │坐駕社區發展│端午節聯歡晚會活│97.05.09│  52,000元  │  40,000元  │  無資料  │        │
│    │    │協會        │動              │        │            │            │          │        │
├──┼──┼──────┼────────┼────┼──────┼──────┼─────┼────┤
│235 │ 97 │嘉北社區發展│97年慶端午粽飄香│97.05.09│ 117,000元  │  20,000元  │  無資料  │        │
│    │    │協會        │聯誼活動        │        │            │            │          │        │
├──┼──┼──────┼────────┼────┼──────┼──────┼─────┼────┤
│236 │ 97 │東勢寮社區發│端午節包肉粽比賽│97.05.12│  64,000元  │  20,000元  │  無資料  │        │
│    │    │展協會      │暨親子公唱聯誼活│        │            │            │          │        │
│    │    │            │動              │        │            │            │          │        │
├──┼──┼──────┼────────┼────┼──────┼──────┼─────┼────┤
│237 │ 97 │六分社區發展│97年度參訪活動  │97.05.14│  87,940元  │  40,000元  │  無資料  │        │
│    │    │協會        │                │        │            │            │          │        │
├──┼──┼──────┼────────┼────┼──────┼──────┼─────┼────┤
│238 │ 97 │東勢寮社區發│元極舞班教學成果│97.05.15│  43,000元  │  20,000元  │  無資料  │        │
│    │    │展協會      │發表會          │        │            │            │          │        │
├──┼──┼──────┼────────┼────┼──────┼──────┼─────┼────┤
│239 │ 97 │胡家社區發展│97年度端午佳節慶│97.05.19│  80,400元  │  40,000元  │  無資料  │        │
│    │    │協會        │祝活動          │        │            │            │          │        │
├──┼──┼──────┼────────┼────┼──────┼──────┼─────┼────┤
│240 │ 97 │胡厝社區發展│百衛長壽俱樂部成│97.05.19│  49,000元  │  30,000元  │  無資料  │        │
│    │    │協會        │立23週年慶活動  │        │            │            │          │        │
├──┼──┼──────┼────────┼────┼──────┼──────┼─────┼────┤
│241 │ 97 │什乃社區發展│端午節暨8週年歌 │97.05.19│  90,000元  │  30,000元  │  無資料  │        │
│    │    │協會        │唱聯誼晚會      │        │            │            │          │        │
├──┼──┼──────┼────────┼────┼──────┼──────┼─────┼────┤
│242 │ 97 │北關社區發展│伴唱機汰舊換新案│97.05.20│  35,000元  │  35,000元  │  無資料  │        │
│    │    │協會        │                │        │            │            │          │        │
├──┼──┼──────┼────────┼────┼──────┼──────┼─────┼────┤
│243 │ 97 │文昌社區發展│健康操班活動    │97.05.22│  30,000元  │  30,000元  │  無資料  │        │
│    │    │協會        │                │        │            │            │          │        │
├──┼──┼──────┼────────┼────┼──────┼──────┼─────┼────┤
│244 │ 97 │溪美社區發展│長壽會23週年慶暨│97.05.22│  45,500元  │  20,000元  │  無資料  │        │
│    │    │協會        │社區老人聯誼活動│        │            │            │          │        │
├──┼──┼──────┼────────┼────┼──────┼──────┼─────┼────┤
│245 │ 97 │田寮社區發展│購置辦公器材及桌│97.05.26│ 102,000元  │  90,000元  │  無資料  │        │
│    │    │協會        │椅設備          │        │            │            │          │        │
├──┼──┼──────┼────────┼────┼──────┼──────┼─────┼────┤
│246 │ 97 │胡厝社區發展│慶祝端午節聯誼活│97.05.27│  86,000元  │  30,000元  │  無資料  │        │
│    │    │協會        │動              │        │            │            │          │        │
├──┼──┼──────┼────────┼────┼──────┼──────┼─────┼────┤
│247 │ 97 │溪美社區發展│97年度守望相助巡│97.05.27│  49,988元  │  35,000元  │  無資料  │        │
│    │    │協會        │守隊保險案      │        │            │            │          │        │
├──┼──┼──────┼────────┼────┼──────┼──────┼─────┼────┤
│248 │ 97 │嘉北社區發展│守望相助巡守隊97│97.06.03│  61,665元  │  25,000元  │  無資料  │        │
│    │    │協會        │年度勤務運作費  │        │            │            │          │        │
├──┼──┼──────┼────────┼────┼──────┼──────┼─────┼────┤
│249 │ 97 │嘉南社區發展│守望相助巡守隊97│97.06.03│  65,717元  │  25,000元  │  無資料  │        │
│    │    │協會        │年度勤務運作費  │        │            │            │          │        │
├──┼──┼──────┼────────┼────┼──────┼──────┼─────┼────┤
│250 │ 97 │溪美社區發展│社區元極舞音響設│97.06.12│  26,500元  │  26,500元  │  無資料  │        │
│    │    │協會        │備更新案        │        │            │            │          │        │
├──┼──┼──────┼────────┼────┼──────┼──────┼─────┼────┤
│251 │ 97 │胡家社區發展│97年度地方社教民│97.06.18│  84,000元  │  30,000元  │  無資料  │        │
│    │    │協會        │俗技藝活動      │        │            │            │          │        │
├──┼──┼──────┼────────┼────┼──────┼──────┼─────┼────┤
│252 │ 97 │文正社區發展│97年度關懷中心健│97.06.27│  30,000元  │  30,000元  │  無資料  │        │
│    │    │協會        │康講座暨歌唱聯歡│        │            │            │          │        │
│    │    │            │活動            │        │            │            │          │        │
├──┼──┼──────┼────────┼────┼──────┼──────┼─────┼────┤
│253 │ 97 │胡厝社區發展│充實內部設備購置│97.06.30│ 150,500元  │  90,000元  │  無資料  │        │
│    │    │協會        │及整修          │        │            │            │          │        │
├──┼──┼──────┼────────┼────┼──────┼──────┼─────┼────┤
│254 │ 97 │胡家社區發展│增購辦公室設備及│97.06.30│ 267,600元  │  90,000元  │  無資料  │        │
│    │    │協會        │器材案          │        │            │            │          │        │
├──┼──┼──────┼────────┼────┼──────┼──────┼─────┼────┤
│255 │ 97 │小新社區發展│13週年慶活動    │97.07.03│ 161,000元  │  60,000元  │  無資料  │        │
│    │    │協會        │                │        │            │            │          │        │
├──┼──┼──────┼────────┼────┼──────┼──────┼─────┼────┤
│256 │ 97 │東勢寮社區發│年度會員訓練活動│97.07.10│  58,500元  │  30,000元  │  無資料  │        │
│    │    │展協會      │                │        │            │            │          │        │
├──┼──┼──────┼────────┼────┼──────┼──────┼─────┼────┤
│257 │ 97 │牛庄社區發展│97年防颱計劃-親 │97.07.11│  24,000元  │  20,000元  │  無資料  │        │
│    │    │協會        │水公園樹木修剪案│        │            │            │          │        │
├──┼──┼──────┼────────┼────┼──────┼──────┼─────┼────┤
│258 │ 97 │溪美社區發展│太極拳社5週年慶 │97.07.14│  27,000元  │  25,000元  │  無資料  │        │
│    │    │協會        │暨社員社區民眾聯│        │            │            │          │        │
│    │    │            │歡活動          │        │            │            │          │        │
├──┼──┼──────┼────────┼────┼──────┼──────┼─────┼────┤
│259 │ 97 │南關社區發展│防蚊抗菌天然手工│97.07.14│  31,500元  │  20,000元  │  無資料  │        │
│    │    │協會        │精油防蚊液製作活│        │            │            │          │        │
│    │    │            │動              │        │            │            │          │        │
├──┼──┼──────┼────────┼────┼──────┼──────┼─────┼────┤
│260 │ 97 │坐駕社區發展│歡度中秋佳節活動│97.07.15│  30,000元  │  30,000元  │  無資料  │申請單位│
│    │    │協會        │                │        │            │            │          │向公所申│
│    │    │            │                │        │            │            │          │請補助3 │
│    │    │            │                │        │            │            │          │萬元，並│
│    │    │            │                │        │            │            │          │請公所轉│
│    │    │            │                │        │            │            │          │呈台南縣│
│    │    │            │                │        │            │            │          │政府申請│
│    │    │            │                │        │            │            │          │補助2萬7│
│    │    │            │                │        │            │            │          │仟元，合│
│    │    │            │                │        │            │            │          │計申請補│
│    │    │            │                │        │            │            │          │助5萬7仟│
│    │    │            │                │        │            │            │          │元      │
├──┼──┼──────┼────────┼────┼──────┼──────┼─────┼────┤
│261 │ 97 │田寮社區發展│七夕情人節文化活│97.07.15│ 190,500元  │  60,000元  │  無資料  │        │
│    │    │協會        │動              │        │            │            │          │        │
├──┼──┼──────┼────────┼────┼──────┼──────┼─────┼────┤
│262 │ 97 │南關社區發展│公園鋁製椅子增設│97.07.16│  40,200元  │  40,000元  │  無資料  │        │
│    │    │協會        │案              │        │            │            │          │        │
├──┼──┼──────┼────────┼────┼──────┼──────┼─────┼────┤
│263 │ 97 │嘉北社區發展│香功班聯誼會活動│97.07.17│  56,000元  │  20,000元  │  無資料  │        │
│    │    │協會        │                │        │            │            │          │        │
├──┼──┼──────┼────────┼────┼──────┼──────┼─────┼────┤
│264 │ 97 │什乃社區發展│活動中心修繕案  │97.07.18│  99,850元  │公所函文將視│  無資料  │        │
│    │    │協會        │                │        │            │財源研議辦理│          │        │
├──┼──┼──────┼────────┼────┼──────┼──────┼─────┼────┤
│265 │ 97 │小新社區發展│長壽俱樂部25週年│97.07.22│  87,000元  │  40,000元  │  無資料  │公所97年│
│    │    │協會        │慶活動          │        │            │            │          │7月25日 │
│    │    │            │                │        │            │            │          │原同意補│
│    │    │            │                │        │            │            │          │助3萬元 │
│    │    │            │                │        │            │            │          │，嗣於97│
│    │    │            │                │        │            │            │          │年8月1日│
│    │    │            │                │        │            │            │          │改同意補│
│    │    │            │                │        │            │            │          │助4萬元 │
├──┼──┼──────┼────────┼────┼──────┼──────┼─────┼────┤
│266 │ 97 │南關社區發展│97年度土風舞暨香│97.07.24│  34,500元  │  30,000元  │  無資料  │        │
│    │    │協會        │功班週年慶聯歡活│        │            │            │          │        │
│    │    │            │動              │        │            │            │          │        │
├──┼──┼──────┼────────┼────┼──────┼──────┼─────┼────┤
│267 │ 97 │溪美社區發展│環保志工隊5週年 │97.07.28│  32,500元  │  30,000元  │  無資料  │        │
│    │    │協會        │慶志工與社區民眾│        │            │            │          │        │
│    │    │            │聯誼暨社區環境清│        │            │            │          │        │
│    │    │            │潔資源回收宣導活│        │            │            │          │        │
│    │    │            │動              │        │            │            │          │        │
├──┼──┼──────┼────────┼────┼──────┼──────┼─────┼────┤
│268 │ 97 │文昌社區發展│本鎮社區媽媽土風│97.07.31│ 120,000元  │  40,000元  │  無資料  │        │
│    │    │協會        │舞晚會暨本社區土│        │            │            │          │        │
│    │    │            │風舞班10週年慶  │        │            │            │          │        │
├──┼──┼──────┼────────┼────┼──────┼──────┼─────┼────┤
│269 │ 97 │嘉南社區發展│97年治安政令宣導│97.08.01│  74,700元  │  30,000元  │  無資料  │        │
│    │    │協會        │聯誼活動        │        │            │            │          │        │
├──┼──┼──────┼────────┼────┼──────┼──────┼─────┼────┤
│270 │ 97 │胡家社區發展│社區志工隊聯歡晚│97.08.04│  36,000元  │  18,000元  │  無資料  │        │
│    │    │協會        │會              │        │            │            │          │        │
├──┼──┼──────┼────────┼────┼──────┼──────┼─────┼────┤
│271 │ 97 │溪美社區發展│97年長壽會慶重陽│97.08.07│ 147,000元  │  50,000元  │  無資料  │        │
│    │    │協會        │社區老人共餐暨聯│        │            │            │          │        │
│    │    │            │歡活動          │        │            │            │          │        │
├──┼──┼──────┼────────┼────┼──────┼──────┼─────┼────┤
│272 │ 97 │東勢寮社區發│97年防範家庭暴力│97.08.07│  92,400元  │  30,000元  │  無資料  │        │
│    │    │展協會      │講座暨中秋節歌唱│        │            │            │          │        │
│    │    │            │比賽聯歡活動    │        │            │            │          │        │
├──┼──┼──────┼────────┼────┼──────┼──────┼─────┼────┤
│273 │ 97 │嘉北社區發展│97年慶中秋節暨歌│97.08.11│  44,300元  │  20,000元  │  無資料  │        │
│    │    │協會        │唱班志工聯誼活動│        │            │            │          │        │
├──┼──┼──────┼────────┼────┼──────┼──────┼─────┼────┤
│274 │ 97 │牛庄社區發展│97年慶祝中秋節聯│97.08.13│  88,000元  │  20,000元  │  無資料  │        │
│    │    │協會        │歡晚會活動      │        │            │            │          │        │
├──┼──┼──────┼────────┼────┼──────┼──────┼─────┼────┤
│275 │ 97 │嘉南社區發展│中秋節土風舞班暨│97.08.13│  32,940元  │  10,000元  │  無資料  │        │
│    │    │協會        │志工聯誼晚會活動│        │            │            │          │        │
├──┼──┼──────┼────────┼────┼──────┼──────┼─────┼────┤
│276 │ 97 │什乃社區發展│長壽俱樂部慶祝22│97.08.14│  69,500元  │  40,000元  │  無資料  │公所97年│
│    │    │協會        │週年暨中秋節歌唱│        │            │            │          │8月22日 │
│    │    │            │聯誼晚會        │        │            │            │          │原同意補│
│    │    │            │                │        │            │            │          │助3萬元 │
│    │    │            │                │        │            │            │          │，嗣於97│
│    │    │            │                │        │            │            │          │年8月28 │
│    │    │            │                │        │            │            │          │日改同意│
│    │    │            │                │        │            │            │          │補助4萬 │
│    │    │            │                │        │            │            │          │元      │
├──┼──┼──────┼────────┼────┼──────┼──────┼─────┼────┤
│277 │ 97 │文正社區發展│97年度週年慶暨聯│97.08.14│  55,000元  │  40,000元  │  無資料  │        │
│    │    │協會        │歡晚會活動      │        │            │            │          │        │
├──┼──┼──────┼────────┼────┼──────┼──────┼─────┼────┤
│278 │ 97 │田寮社區發展│97年中秋節烤肉及│97.08.25│ 194,000元  │  20,000元  │  無資料  │        │
│    │    │協會        │歌唱聯誼晚會活動│        │            │            │          │        │
├──┼──┼──────┼────────┼────┼──────┼──────┼─────┼────┤
│279 │ 97 │南關社區發展│慶祝中秋節及12週│97.08.25│ 103,000元  │  40,000元  │  無資料  │        │
│    │    │協會        │年慶卡拉OK歌唱聯│        │            │            │          │        │
│    │    │            │歡活動          │        │            │            │          │        │
├──┼──┼──────┼────────┼────┼──────┼──────┼─────┼────┤
│280 │ 97 │胡厝社區發展│慶祝中秋節聯歡晚│97.08.29│ 304,000元  │ 100,000元  │  無資料  │        │
│    │    │協會        │會活動          │        │            │            │          │        │
├──┼──┼──────┼────────┼────┼──────┼──────┼─────┼────┤
│281 │ 97 │嘉北社區發展│慶祝27週年慶暨慶│97.09.01│  90,750元  │  30,000元  │  無資料  │        │
│    │    │協會        │重陽節敬老聯誼活│        │            │            │          │        │
│    │    │            │動              │        │            │            │          │        │
├──┼──┼──────┼────────┼────┼──────┼──────┼─────┼────┤
│282 │ 97 │小新社區發展│97年度中秋節聯歡│97.09.02│ 208,000元  │  90,000元  │  無資料  │        │
│    │    │協會        │晚會活動        │        │            │            │          │        │
├──┼──┼──────┼────────┼────┼──────┼──────┼─────┼────┤
│283 │ 97 │東勢寮社區發│香功研習班成果發│97.09.03│  40,000元  │  20,000元  │  無資料  │        │
│    │    │展協會      │表會活動        │        │            │            │          │        │
├──┼──┼──────┼────────┼────┼──────┼──────┼─────┼────┤
│284 │ 97 │坐駕社區發展│購置點唱機案    │97.09.08│  40,000元  │公所函原則同│  無資料  │        │
│    │    │協會        │                │        │            │意補助3萬元 │          │        │
│    │    │            │                │        │            │，因年度預算│          │        │
│    │    │            │                │        │            │已全數用罄，│          │        │
│    │    │            │                │        │            │俟辦理追加預│          │        │
│    │    │            │                │        │            │算後再行補助│          │        │
├──┼──┼──────┼────────┼────┼──────┼──────┼─────┼────┤
│285 │ 97 │北關社區發展│慶祝重陽節暨會員│97.09.10│  65,000元  │  60,000元  │  無資料  │        │
│    │    │協會        │大會聯歡晚會活動│        │            │            │          │        │
├──┼──┼──────┼────────┼────┼──────┼──────┼─────┼────┤
│286 │ 97 │南關社區發展│歌友會週年慶暨社│97.09.11│  27,000元  │  20,000元  │  無資料  │        │
│    │    │協會        │員、社區民眾聯歡│        │            │            │          │        │
│    │    │            │活動            │        │            │            │          │        │
├──┼──┼──────┼────────┼────┼──────┼──────┼─────┼────┤
│287 │ 97 │南關社區發展│慶祝重陽節感恩聯│97.09.11│ 101,000元  │  20,000元  │  無資料  │        │
│    │    │協會        │歡活動          │        │            │            │          │        │
├──┼──┼──────┼────────┼────┼──────┼──────┼─────┼────┤
│288 │ 97 │牛庄社區發展│成立17週年慶暨會│97.09.12│  63,000元  │  30,000元  │  無資料  │        │
│    │    │協會        │員聯歡晚會活動  │        │            │            │          │        │
├──┼──┼──────┼────────┼────┼──────┼──────┼─────┼────┤
│289 │ 97 │東勢寮社區發│長壽俱樂部重陽節│97.09.19│  59,200元  │  30,000元  │  無資料  │        │
│    │    │展協會      │聯誼晚會活動    │        │            │            │          │        │
├──┼──┼──────┼────────┼────┼──────┼──────┼─────┼────┤
│290 │ 97 │小新社區發展│歌友會成立大會  │97.09.29│  75,000元  │  20,000元  │  無資料  │        │
│    │    │協會        │                │        │            │            │          │        │
├──┼──┼──────┼────────┼────┼──────┼──────┼─────┼────┤
│291 │ 97 │文正社區發展│香功班參加97年全│97.09.29│  32,180元  │  20,000元  │  無資料  │        │
│    │    │協會        │國長青觀音舞香功│        │            │            │          │        │
│    │    │            │錦標賽活動      │        │            │            │          │        │
├──┼──┼──────┼────────┼────┼──────┼──────┼─────┼────┤
│292 │ 97 │東勢寮社區發│參加97年全國長青│97.10.01│  32,150元  │  20,000元  │  無資料  │        │
│    │    │展協會      │觀音舞及香功錦標│        │            │            │          │        │
│    │    │            │賽活動          │        │            │            │          │        │
├──┼──┼──────┼────────┼────┼──────┼──────┼─────┼────┤
│293 │ 97 │嘉南社區發展│長壽會重陽節暨健│97.10.07│  25,000元  │  10,000元  │  無資料  │        │
│    │    │協會        │康講座聯誼活動  │        │            │            │          │        │
├──┼──┼──────┼────────┼────┼──────┼──────┼─────┼────┤
│294 │ 97 │坐駕社區發展│香功班活動      │97.10.09│  30,000元  │  30,000元  │  無資料  │        │
│    │    │協會        │                │        │            │            │          │        │
├──┼──┼──────┼────────┼────┼──────┼──────┼─────┼────┤
│295 │ 97 │胡家社區發展│97年度胡家、胡厝│97.10.09│  42,000元  │  30,000元  │  無資料  │        │
│    │    │協會        │社區香功聯誼會  │        │            │            │          │        │
├──┼──┼──────┼────────┼────┼──────┼──────┼─────┼────┤
│296 │ 97 │牛庄社區發展│慶祝成立26週年慶│97.10.14│  48,980元  │  20,000元  │  無資料  │        │
│    │    │協會        │                │        │            │            │          │        │
├──┼──┼──────┼────────┼────┼──────┼──────┼─────┼────┤
│297 │ 97 │北關社區發展│購買投影機及螢幕│97.10.15│  24,650元  │  20,000元  │  無資料  │附報價單│
│    │    │協會        │案              │        │            │            │          │1紙     │
├──┼──┼──────┼────────┼────┼──────┼──────┼─────┼────┤
│298 │ 97 │東勢寮社區發│歌友會週年慶歌唱│97.10.27│  45,000元  │  20,000元  │  無資料  │        │
│    │    │展協會      │聯誼活動        │        │            │            │          │        │
├──┼──┼──────┼────────┼────┼──────┼──────┼─────┼────┤
│299 │ 97 │北關社區發展│歲末聯歡晚會    │97.10.28│  88,500元  │  50,000元  │  無資料  │        │
│    │    │協會        │                │        │            │            │          │        │
├──┼──┼──────┼────────┼────┼──────┼──────┼─────┼────┤
│300 │ 97 │六分社區發展│長壽俱樂部21年慶│97.10.28│  60,500元  │  40,000元  │  無資料  │        │
│    │    │協會        │聯歡晚會活動    │        │            │            │          │        │
├──┼──┼──────┼────────┼────┼──────┼──────┼─────┼────┤
│301 │ 97 │溪美社區發展│守望相助巡守隊辦│97.10.29│  41,000元  │  30,000元  │  無資料  │        │
│    │    │協會        │理10週年慶及社區│        │            │            │          │        │
│    │    │            │治安宣導與成果發│        │            │            │          │        │
│    │    │            │表活動          │        │            │            │          │        │
├──┼──┼──────┼────────┼────┼──────┼──────┼─────┼────┤
│302 │ 97 │胡家社區發展│活動中心充實內部│97.10.31│  28,850元  │  25,000元  │  無資料  │        │
│    │    │協會        │整修            │        │            │            │          │        │
├──┼──┼──────┼────────┼────┼──────┼──────┼─────┼────┤
│303 │ 97 │溪美社區發展│社團活動廣場供電│97.11.06│  98,300元  │  95,000元  │  無資料  │        │
│    │    │協會        │系統及照明設備案│        │            │            │          │        │
├──┼──┼──────┼────────┼────┼──────┼──────┼─────┼────┤
│304 │ 97 │文正社區發展│歌友會成立暨班隊│97.11.07│  43,500元  │  25,000元  │  無資料  │        │
│    │    │協會        │歲末聯歡活動    │        │            │            │          │        │
├──┼──┼──────┼────────┼────┼──────┼──────┼─────┼────┤
│305 │ 97 │胡厝社區發展│成立13週年慶祝晚│97.11.10│  87,000元  │  30,000元  │  無資料  │        │
│    │    │協會        │會活動          │        │            │            │          │        │
├──┼──┼──────┼────────┼────┼──────┼──────┼─────┼────┤
│306 │ 97 │小新社區發展│運動舞蹈班週年慶│97.11.24│  59,400元  │  30,000元  │  無資料  │        │
│    │    │協會        │聯歡晚會        │        │            │            │          │        │
├──┼──┼──────┼────────┼────┼──────┼──────┼─────┼────┤
│307 │ 97 │什乃社區發展│年終歲末親子DIY │97.11.26│  84,500元  │  50,000元  │  無資料  │        │
│    │    │協會        │搓湯圓暨歌唱聯歡│        │            │            │          │        │
│    │    │            │活動            │        │            │            │          │        │
├──┼──┼──────┼────────┼────┼──────┼──────┼─────┼────┤
│308 │ 97 │胡家社區發展│97年度聖誕晚會活│97.11.26│  65,000元  │  30,000元  │  無資料  │        │
│    │    │協會        │動              │        │            │            │          │        │
├──┼──┼──────┼────────┼────┼──────┼──────┼─────┼────┤
│309 │ 97 │胡厝社區發展│充實內部整修案  │97.11.27│  63,000元  │  33,000元  │  無資料  │        │
│    │    │協會        │                │        │            │            │          │        │
├──┼──┼──────┼────────┼────┼──────┼──────┼─────┼────┤
│310 │ 97 │溪美社區發展│97年度志工成果展│97.11.28│  98,000元  │  50,000元  │  無資料  │        │
│    │    │協會        │示暨與社區民眾聯│        │            │            │          │        │
│    │    │            │誼活動          │        │            │            │          │        │
├──┼──┼──────┼────────┼────┼──────┼──────┼─────┼────┤
│311 │ 97 │牛庄社區發展│97年歲末聯歡晚會│97.12.01│  70,500元  │  30,000元  │  無資料  │        │
│    │    │協會        │                │        │            │            │          │        │
├──┼──┼──────┼────────┼────┼──────┼──────┼─────┼────┤
│312 │ 97 │牛庄社區發展│活動中心照明及通│97.12.01│  97,965元  │  90,000元  │  無資料  │        │
│    │    │協會        │風設備更新案    │        │            │            │          │        │
├──┼──┼──────┼────────┼────┼──────┼──────┼─────┼────┤
│313 │ 97 │北關社區發展│健康講座活動    │97.12.02│  21,000元  │  20,000元  │  無資料  │        │
│    │    │協會        │                │        │            │            │          │        │
├──┼──┼──────┼────────┼────┼──────┼──────┼─────┼────┤
│314 │ 97 │小新社區發展│媽媽教室週年慶活│97.12.02│  40,450元  │  20,000元  │  無資料  │        │
│    │    │協會        │動              │        │            │            │          │        │
├──┼──┼──────┼────────┼────┼──────┼──────┼─────┼────┤
│315 │ 97 │文正社區發展│歲末關懷弱勢聯歡│97.12.08│  31,000元  │  25,000元  │  無資料  │        │
│    │    │協會        │會              │        │            │            │          │        │
├──┼──┼──────┼────────┼────┼──────┼──────┼─────┼────┤
│316 │ 97 │坐駕社區發展│第6屆第1次會員大│97.12.26│  50,000元  │  50,000元  │  無資料  │申請單位│
│    │    │協會        │會暨獨居老人、低│        │            │            │          │向公所申│
│    │    │            │收入戶歌唱聯歡  │        │            │            │          │請補助5 │
│    │    │            │                │        │            │            │          │萬元，並│
│    │    │            │                │        │            │            │          │請公所轉│
│    │    │            │                │        │            │            │          │呈台南縣│
│    │    │            │                │        │            │            │          │政府申請│
│    │    │            │                │        │            │            │          │補助5萬5│
│    │    │            │                │        │            │            │          │仟4佰元 │
│    │    │            │                │        │            │            │          │，合計申│
│    │    │            │                │        │            │            │          │請補助10│
│    │    │            │                │        │            │            │          │萬5仟4佰│
│    │    │            │                │        │            │            │          │元      │
├──┼──┼──────┼────────┼────┼──────┼──────┼─────┼────┤
│317 │ 98 │胡家社區發展│充實活動中心廣場│98.01.06│  94,840元  │  80,000元  │  無資料  │        │
│    │    │協會        │及籃球場整修案  │        │            │            │          │        │
├──┼──┼──────┼────────┼────┼──────┼──────┼─────┼────┤
│318 │ 98 │牛庄社區發展│朝陽健行會週年慶│98.01.07│  54,500元  │  20,000元  │  無資料  │        │
│    │    │協會        │活動            │        │            │            │          │        │
├──┼──┼──────┼────────┼────┼──────┼──────┼─────┼────┤
│319 │ 98 │溪美社區發展│長青小提琴社、兒│98.01.09│  79,000元  │  50,000元  │  無資料  │        │
│    │    │協會        │童陪讀班、長青太│        │            │            │          │        │
│    │    │            │鼓社學員成果展示│        │            │            │          │        │
│    │    │            │暨與民眾歲末聯歡│        │            │            │          │        │
│    │    │            │活動            │        │            │            │          │        │
├──┼──┼──────┼────────┼────┼──────┼──────┼─────┼────┤
│320 │ 98 │什乃社區發展│元宵節歌唱聯誼晚│98.01.09│  76,000元  │  40,000元  │  無資料  │公所98年│
│    │    │協會        │會              │        │            │            │          │1月23日 │
│    │    │            │                │        │            │            │          │原同意補│
│    │    │            │                │        │            │            │          │助2萬元 │
│    │    │            │                │        │            │            │          │，嗣於98│
│    │    │            │                │        │            │            │          │年2月3日│
│    │    │            │                │        │            │            │          │改同意補│
│    │    │            │                │        │            │            │          │助4萬元 │
├──┼──┼──────┼────────┼────┼──────┼──────┼─────┼────┤
│321 │ 98 │北關社區發展│香功98年新春聯誼│98.01.12│  21,500元  │  20,000元  │  無資料  │        │
│    │    │協會        │活動            │        │            │            │          │        │
├──┼──┼──────┼────────┼────┼──────┼──────┼─────┼────┤
│322 │ 98 │文正社區發展│購置公園新建涼亭│98.01.15│  30,000元  │  25,000元  │  無資料  │        │
│    │    │協會        │周邊設備案      │        │            │            │          │        │
├──┼──┼──────┼────────┼────┼──────┼──────┼─────┼────┤
│323 │ 98 │牛庄社區發展│歌友會98年週年慶│98.01.20│  39,600元  │  20,000元  │  無資料  │        │
│    │    │協會        │活動            │        │            │            │          │        │
├──┼──┼──────┼────────┼────┼──────┼──────┼─────┼────┤
│324 │ 98 │牛庄社區發展│98年度新春會員除│98.02.02│  27,000元  │  20,000元  │  無資料  │        │
│    │    │協會        │舊佈新聯誼會    │        │            │            │          │        │
├──┼──┼──────┼────────┼────┼──────┼──────┼─────┼────┤
│325 │ 98 │光文社區發展│第4屆第4次會員大│98.02.02│  50,000元  │  40,000元  │  無資料  │        │
│    │    │協會        │會暨春季自強活動│        │            │            │          │        │
├──┼──┼──────┼────────┼────┼──────┼──────┼─────┼────┤
│326 │ 98 │胡厝社區發展│香功會慶祝元宵節│98.02.02│ 116,000元  │  40,000元  │  無資料  │        │
│    │    │協會        │歌唱聯誼晚會    │        │            │            │          │        │
├──┼──┼──────┼────────┼────┼──────┼──────┼─────┼────┤
│327 │ 98 │胡家社區發展│香功會慶祝元宵節│98.02.02│  61,000元  │  30,000元  │  無資料  │        │
│    │    │協會        │歌唱聯誼晚會    │        │            │            │          │        │
├──┼──┼──────┼────────┼────┼──────┼──────┼─────┼────┤
│328 │ 98 │田寮社區發展│成立社區土風舞班│98.02.03│  61,500元  │  30,000元  │  無資料  │        │
│    │    │協會        │及香功班活動    │        │            │            │          │        │
├──┼──┼──────┼────────┼────┼──────┼──────┼─────┼────┤
│329 │ 98 │西關社區發展│98年會員大會週年│98.02.03│  75,000元  │  25,000元  │  無資料  │        │
│    │    │協會        │慶活動          │        │            │            │          │        │
├──┼──┼──────┼────────┼────┼──────┼──────┼─────┼────┤
│330 │ 98 │溪美社區發展│長青歌友會新春聯│98.02.04│  42,000元  │  20,000元  │  無資料  │        │
│    │    │協會        │歡暨社區民眾歌唱│        │            │            │          │        │
│    │    │            │聯誼活動        │        │            │            │          │        │
├──┼──┼──────┼────────┼────┼──────┼──────┼─────┼────┤
│331 │ 98 │東勢寮社區發│社區治安宣導與反│98.02.09│  64,800元  │  30,000元  │  無資料  │公所98年│
│    │    │展協會      │毒、拒毒研討會活│        │            │            │          │2月17日 │
│    │    │            │動              │        │            │            │          │原同意補│
│    │    │            │                │        │            │            │          │助2萬元 │
│    │    │            │                │        │            │            │          │，嗣於98│
│    │    │            │                │        │            │            │          │年3月3日│
│    │    │            │                │        │            │            │          │改同意補│
│    │    │            │                │        │            │            │          │助3萬元 │
├──┼──┼──────┼────────┼────┼──────┼──────┼─────┼────┤
│332 │ 98 │文正社區發展│14週年慶活動暨98│98.02.09│ 132,000元  │  80,000元  │  無資料  │        │
│    │    │協會        │年度會員大會活動│        │            │            │          │        │
├──┼──┼──────┼────────┼────┼──────┼──────┼─────┼────┤
│333 │ 98 │嘉南社區發展│長壽俱樂部26週年│98.02.10│  74,600元  │  20,000元  │  無資料  │        │
│    │    │協會        │慶活動          │        │            │            │          │        │
├──┼──┼──────┼────────┼────┼──────┼──────┼─────┼────┤
│334 │ 98 │北關社區發展│98年度歌友會活動│98.02.12│  23,000元  │  20,000元  │  無資料  │        │
│    │    │協會        │                │        │            │            │          │        │
├──┼──┼──────┼────────┼────┼──────┼──────┼─────┼────┤
│335 │ 98 │東勢寮社區發│香功研習班成果發│98.02.12│  36,200元  │  20,000元  │  無資料  │        │
│    │    │展協會      │表會活動        │        │            │            │          │        │
├──┼──┼──────┼────────┼────┼──────┼──────┼─────┼────┤
│336 │ 98 │文昌社區發展│會員大會暨會員聯│98.02.12│  50,000元  │  40,000元  │  無資料  │        │
│    │    │協會        │誼活動          │        │            │            │          │        │
├──┼──┼──────┼────────┼────┼──────┼──────┼─────┼────┤
│337 │ 98 │溪美社區發展│第4屆第2次會員大│98.02.18│  97,000元  │  40,000元  │  無資料  │        │
│    │    │協會        │會暨11週年慶會員│        │            │            │          │        │
│    │    │            │聯誼活動        │        │            │            │          │        │
├──┼──┼──────┼────────┼────┼──────┼──────┼─────┼────┤
│338 │ 98 │嘉北社區發展│媽媽土風舞社團聯│98.02.19│  37,300元  │  20,000元  │  無資料  │        │
│    │    │協會        │誼暨菸害防制宣導│        │            │            │          │        │
│    │    │            │活動            │        │            │            │          │        │
├──┼──┼──────┼────────┼────┼──────┼──────┼─────┼────┤
│339 │ 98 │嘉南社區發展│守望相助巡守隊98│98.02.20│  61,380元  │  50,000元  │  無資料  │        │
│    │    │協會        │年度勤務運作    │        │            │            │          │        │
├──┼──┼──────┼────────┼────┼──────┼──────┼─────┼────┤
│340 │ 98 │嘉北社區發展│守望相助巡守隊98│98.02.20│  60,648元  │  50,000元  │  無資料  │        │
│    │    │協會        │年度勤務運作    │        │            │            │          │        │
├──┼──┼──────┼────────┼────┼──────┼──────┼─────┼────┤
│341 │ 98 │文昌社區發展│登山隊12週年慶  │98.02.24│  19,000元  │  15,000元  │  無資料  │        │
│    │    │協會        │                │        │            │            │          │        │
├──┼──┼──────┼────────┼────┼──────┼──────┼─────┼────┤
│342 │ 98 │東勢寮社區發│守望相助巡守隊勤│98.02.25│  59,940元  │  50,000元  │  無資料  │        │
│    │    │展協會      │務運作          │        │            │            │          │        │
├──┼──┼──────┼────────┼────┼──────┼──────┼─────┼────┤
│343 │ 98 │溪美社區發展│98年度守望相助巡│98.03.02│  27,500元  │  25,000元  │  無資料  │        │
│    │    │協會        │守隊裝備新購案  │        │            │            │          │        │
├──┼──┼──────┼────────┼────┼──────┼──────┼─────┼────┤
│344 │ 98 │東勢寮社區發│充實守望相助巡守│98.03.02│ 102,000元  │  25,000元  │  無資料  │        │
│    │    │展協會      │隊裝備案        │        │            │            │          │        │
├──┼──┼──────┼────────┼────┼──────┼──────┼─────┼────┤
│345 │ 98 │胡家社區發展│成立14週年慶祝晚│98.03.02│  92,600元  │  50,000元  │  無資料  │        │
│    │    │協會        │會活動          │        │            │            │          │        │
├──┼──┼──────┼────────┼────┼──────┼──────┼─────┼────┤
│346 │ 98 │嘉南社區發展│春安結束社區治安│98.03.04│  35,000元  │  30,000元  │  無資料  │        │
│    │    │協會        │研討座談會活動  │        │            │            │          │        │
├──┼──┼──────┼────────┼────┼──────┼──────┼─────┼────┤
│347 │ 98 │什乃社區發展│婦幼節聯誼晚會  │98.03.04│ 105,000元  │  40,000元  │  無資料  │        │
│    │    │協會        │                │        │            │            │          │        │
├──┼──┼──────┼────────┼────┼──────┼──────┼─────┼────┤
│348 │ 98 │東勢寮社區發│98年度會員大會暨│98.03.09│  32,000元  │  20,000元  │  無資料  │        │
│    │    │展協會      │垃圾分類宣導活動│        │            │            │          │        │
├──┼──┼──────┼────────┼────┼──────┼──────┼─────┼────┤
│349 │ 98 │南關社區發展│志工觀摩教學研討│98.03.09│  68,300元  │  50,000元  │  無資料  │        │
│    │    │協會        │活動            │        │            │            │          │        │
├──┼──┼──────┼────────┼────┼──────┼──────┼─────┼────┤
│350 │ 98 │小新社區發展│運動舞蹈班慶祝婦│98.03.10│ 149,000元  │  60,000元  │  無資料  │        │
│    │    │協會        │幼節聯歡晚會活動│        │            │            │          │        │
├──┼──┼──────┼────────┼────┼──────┼──────┼─────┼────┤
│351 │ 98 │小新社區發展│媽媽教室手工才藝│93.03.10│  69,000元  │  30,000元  │  無資料  │        │
│    │    │協會        │班研習活動      │        │            │            │          │        │
├──┼──┼──────┼────────┼────┼──────┼──────┼─────┼────┤
│352 │ 98 │東關社區發展│98年度社區治安會│98.03.11│  18,000元  │  15,000元  │  無資料  │        │
│    │    │協會        │議宣導暨座談會  │        │            │            │          │        │
├──┼──┼──────┼────────┼────┼──────┼──────┼─────┼────┤
│353 │ 98 │胡厝社區發展│充實社區廣場會議│98.03.16│  75,000元  │  50,000元  │  無資料  │        │
│    │    │協會        │室內外部整修案  │        │            │            │          │        │
├──┼──┼──────┼────────┼────┼──────┼──────┼─────┼────┤
│354 │ 98 │溪美社區發展│第4屆全體理監事 │98.03.18│  43,500元  │  20,000元  │  無資料  │        │
│    │    │協會        │、工作幹部、社團│        │            │            │          │        │
│    │    │            │負責人及社區業務│        │            │            │          │        │
│    │    │            │工作顧問人員業務│        │            │            │          │        │
│    │    │            │聯繫暨聯誼活動  │        │            │            │          │        │
├──┼──┼──────┼────────┼────┼──────┼──────┼─────┼────┤
│355 │ 98 │溪美社區發展│太極拳社國樂社週│98.03.18│  76,000元  │  30,000元  │  無資料  │        │
│    │    │協會        │年慶聯合活動    │        │            │            │          │        │
├──┼──┼──────┼────────┼────┼──────┼──────┼─────┼────┤
│356 │ 98 │胡家社區發展│充實活動中心廁所│98.03.24│  95,950元  │  80,000元  │  無資料  │        │
│    │    │協會        │增置設備        │        │            │            │          │        │
├──┼──┼──────┼────────┼────┼──────┼──────┼─────┼────┤
│357 │ 98 │東勢寮社區發│98年民俗技藝團隊│98.03.25│ 135,000元  │  50,000元  │  無資料  │        │
│    │    │展協會      │活動            │        │            │            │          │        │
├──┼──┼──────┼────────┼────┼──────┼──────┼─────┼────┤
│358 │ 98 │胡家社區發展│長壽俱樂部成立26│98.03.27│  92,600元  │  20,000元  │  無資料  │        │
│    │    │協會        │週年慶晚會活動  │        │            │            │          │        │
├──┼──┼──────┼────────┼────┼──────┼──────┼─────┼────┤
│359 │ 98 │小新社區發展│太極拳班週年慶活│98.03.30│  45,000元  │  30,000元  │  無資料  │        │
│    │    │協會        │動              │        │            │            │          │        │
├──┼──┼──────┼────────┼────┼──────┼──────┼─────┼────┤
│360 │ 98 │文正社區發展│98年度志工隊暨歌│98.04.02│  45,000元  │  40,000元  │  無資料  │        │
│    │    │協會        │友會聯歡活動    │        │            │            │          │        │
├──┼──┼──────┼────────┼────┼──────┼──────┼─────┼────┤
│361 │ 98 │六分社區發展│98年度會員大會暨│98.04.02│ 110,200元  │  50,000元  │  無資料  │公所98年│
│    │    │協會        │端午節聯歡活動  │        │            │            │          │4月21日 │
│    │    │            │                │        │            │            │          │原同意補│
│    │    │            │                │        │            │            │          │助3萬元 │
│    │    │            │                │        │            │            │          │，嗣於98│
│    │    │            │                │        │            │            │          │年4月24 │
│    │    │            │                │        │            │            │          │日改同意│
│    │    │            │                │        │            │            │          │補助5萬 │
│    │    │            │                │        │            │            │          │元      │
├──┼──┼──────┼────────┼────┼──────┼──────┼─────┼────┤
│362 │ 98 │什乃社區發展│交通講習防詐騙活│98.04.06│  41,000元  │  20,000元  │  無資料  │        │
│    │    │協會        │動              │        │            │            │          │        │
├──┼──┼──────┼────────┼────┼──────┼──────┼─────┼────┤
│363 │ 98 │南關社區發展│長壽會8週年慶會 │98.04.09│  73,000元  │  70,000元  │  無資料  │        │
│    │    │協會        │員大會活動      │        │            │            │          │        │
├──┼──┼──────┼────────┼────┼──────┼──────┼─────┼────┤
│364 │ 98 │什乃社區發展│母親節聯誼晚會活│98.04.09│ 100,000元  │  40,000元  │  無資料  │        │
│    │    │協會        │動              │        │            │            │          │        │
├──┼──┼──────┼────────┼────┼──────┼──────┼─────┼────┤
│365 │ 98 │胡厝社區發展│長壽俱樂部成立24│98.04.09│  49,500元  │  30,000元  │  無資料  │        │
│    │    │協會        │週年慶活動      │        │            │            │          │        │
├──┼──┼──────┼────────┼────┼──────┼──────┼─────┼────┤
│366 │ 98 │南關社區發展│歌友會週年慶活動│98.04.10│  37,000元  │  30,000元  │  無資料  │公所98年│
│    │    │協會        │                │        │            │            │          │4月20日 │
│    │    │            │                │        │            │            │          │原同意補│
│    │    │            │                │        │            │            │          │助2萬元 │
│    │    │            │                │        │            │            │          │，嗣於98│
│    │    │            │                │        │            │            │          │年4月24 │
│    │    │            │                │        │            │            │          │日改同意│
│    │    │            │                │        │            │            │          │補助3萬 │
│    │    │            │                │        │            │            │          │元      │
├──┼──┼──────┼────────┼────┼──────┼──────┼─────┼────┤
│367 │ 98 │東關社區發展│98年度母親節慶祝│98.04.13│  50,500元  │  30,000元  │  無資料  │        │
│    │    │協會        │活動            │        │            │            │          │        │
├──┼──┼──────┼────────┼────┼──────┼──────┼─────┼────┤
│368 │ 98 │溪美社區發展│98年度第2季醫療 │98.04.15│  35,600元  │  20,000元  │  無資料  │        │
│    │    │協會        │講座暨與社區長者│        │            │            │          │        │
│    │    │            │共餐聯誼活動    │        │            │            │          │        │
├──┼──┼──────┼────────┼────┼──────┼──────┼─────┼────┤
│369 │ 98 │牛庄社區發展│98年度母親節活動│98.04.15│  57,900元  │  20,000元  │  無資料  │        │
│    │    │協會        │                │        │            │            │          │        │
├──┼──┼──────┼────────┼────┼──────┼──────┼─────┼────┤
│370 │ 98 │牛庄社區發展│98年度土風舞班週│98.04.15│  49,200元  │  30,000元  │  無資料  │        │
│    │    │協會        │年慶活動        │        │            │            │          │        │
├──┼──┼──────┼────────┼────┼──────┼──────┼─────┼────┤
│371 │ 98 │牛庄社區發展│98年度慶祝端午節│98.04.15│ 113,000元  │  30,000元  │  無資料  │        │
│    │    │協會        │活動            │        │            │            │          │        │
├──┼──┼──────┼────────┼────┼──────┼──────┼─────┼────┤
│372 │ 98 │胡家社區發展│母親節慶祝聯歡晚│98.04.20│  60,850元  │  30,000元  │  無資料  │        │
│    │    │協會        │會活動          │        │            │            │          │        │
├──┼──┼──────┼────────┼────┼──────┼──────┼─────┼────┤
│373 │ 98 │台南縣善化鎮│23週年慶歌唱聯歡│98.04.20│  43,000元  │  30,000元  │  無資料  │        │
│    │    │六德里長壽俱│晚會活動        │        │            │            │          │        │
│    │    │樂部        │                │        │            │            │          │        │
├──┼──┼──────┼────────┼────┼──────┼──────┼─────┼────┤
│374 │ 98 │坐駕社區發展│包粽子研習活動  │98.04.21│  34,500元  │  30,000元  │  無資料  │        │
│    │    │協會        │                │        │            │            │          │        │
├──┼──┼──────┼────────┼────┼──────┼──────┼─────┼────┤
│375 │ 98 │北關社區發展│慶祝母親節聯歡晚│98.04.22│  53,500元  │  50,000元  │  無資料  │        │
│    │    │協會        │會活動          │        │            │            │          │        │
├──┼──┼──────┼────────┼────┼──────┼──────┼─────┼────┤
│376 │ 98 │溪美社區發展│端午節粽葉飄香溫│98.04.23│  71,600元  │  30,000元  │  無資料  │        │
│    │    │協會        │情送暖活動      │        │            │            │          │        │
├──┼──┼──────┼────────┼────┼──────┼──────┼─────┼────┤
│377 │ 98 │文昌社區發展│98年度母親節慶祝│98.04.23│  24,000元  │  20,000元  │  無資料  │        │
│    │    │協會        │晚會活動        │        │            │            │          │        │
├──┼──┼──────┼────────┼────┼──────┼──────┼─────┼────┤
│378 │ 98 │嘉北社區發展│98年度慶端午粽飄│98.04.23│ 132,000元  │  30,000元  │  無資料  │        │
│    │    │協會        │香聯誼活動      │        │            │            │          │        │
├──┼──┼──────┼────────┼────┼──────┼──────┼─────┼────┤
│379 │ 98 │溪美社區發展│98年度守望相助巡│98.04.27│  51,923元  │  50,000元  │  無資料  │        │
│    │    │協會        │守隊保險案      │        │            │            │          │        │
├──┼──┼──────┼────────┼────┼──────┼──────┼─────┼────┤
│380 │ 98 │胡厝社區發展│慶祝端午節聯誼活│98.04.30│ 108,000元  │  40,000元  │  無資料  │        │
│    │    │協會        │動              │        │            │            │          │        │
├──┼──┼──────┼────────┼────┼──────┼──────┼─────┼────┤
│381 │ 98 │胡厝社區發展│百衛長壽俱樂部成│98.04.30│  45,000元  │  30,000元  │  無資料  │        │
│    │    │協會        │立24週年慶活動  │        │            │            │          │        │
├──┼──┼──────┼────────┼────┼──────┼──────┼─────┼────┤
│382 │ 98 │溪美社區發展│98年度守望相助巡│98.05.01│  61,920元  │  20,000元  │  無資料  │        │
│    │    │協會        │守隊車輛相關費用│        │            │            │          │        │
│    │    │            │案              │        │            │            │          │        │
├──┼──┼──────┼────────┼────┼──────┼──────┼─────┼────┤
│383 │ 98 │小新社區發展│端午節粽葉飄香溫│98.05.04│ 105,200元  │  50,000元  │  無資料  │        │
│    │    │協會        │情送暖活動      │        │            │            │          │        │
├──┼──┼──────┼────────┼────┼──────┼──────┼─────┼────┤
│384 │ 98 │小新社區發展│98年度母親節慶祝│98.05.04│  30,000元  │  30,000元  │  無資料  │        │
│    │    │協會        │晚會活動        │        │            │            │          │        │
├──┼──┼──────┼────────┼────┼──────┼──────┼─────┼────┤
│385 │ 98 │坐駕社區發展│香功班活動      │98.05.04│  30,000元  │  30,000元  │  無資料  │        │
│    │    │協會        │                │        │            │            │          │        │
├──┼──┼──────┼────────┼────┼──────┼──────┼─────┼────┤
│386 │ 98 │胡家社區發展│98年度端午佳節慶│98.05.07│  80,400元  │公所函原則同│  無資料  │        │
│    │    │協會        │祝活動          │        │            │意補30,000元│          │        │
│    │    │            │                │        │            │，因年度預算│          │        │
│    │    │            │                │        │            │已全數用罄，│          │        │
│    │    │            │                │        │            │俟辦理追加預│          │        │
│    │    │            │                │        │            │算後再行補助│          │        │
├──┼──┼──────┼────────┼────┼──────┼──────┼─────┼────┤
│387 │ 98 │南關社區發展│慶祝母親節聯歡晚│98.05.07│  54,000元  │公所函原則同│  無資料  │        │
│    │    │協會        │會活動          │        │            │意補20,000元│          │        │
│    │    │            │                │        │            │，因年度預算│          │        │
│    │    │            │                │        │            │已全數用罄，│          │        │
│    │    │            │                │        │            │俟辦理追加預│          │        │
│    │    │            │                │        │            │算後再行補助│          │        │
├──┼──┼──────┼────────┼────┼──────┼──────┼─────┼────┤
│388 │ 98 │文昌社區發展│太極拳班週年慶活│98.05.12│  33,000元  │公所函原則同│  無資料  │        │
│    │    │協會        │動              │        │            │意補30,000元│          │        │
│    │    │            │                │        │            │，因年度預算│          │        │
│    │    │            │                │        │            │已全數用罄，│          │        │
│    │    │            │                │        │            │俟辦理追加預│          │        │
│    │    │            │                │        │            │算後再行補助│          │        │
├──┼──┼──────┼────────┼────┼──────┼──────┼─────┼────┤
│389 │ 98 │溪美社區發展│長壽會24週年慶暨│98.05.18│  97,000元  │  40,000元  │  無資料  │        │
│    │    │協會        │社區老人聯誼活動│        │            │            │          │        │
├──┼──┼──────┼────────┼────┼──────┼──────┼─────┼────┤
│390 │ 98 │田寮社區發展│慶祝長壽俱樂部23│98.05.20│  98,000元  │  30,000元  │  無資料  │        │
│    │    │協會        │週年慶座談會歌唱│        │            │            │          │        │
│    │    │            │聯歡晚會活動    │        │            │            │          │        │
│    │    │            │                │        │            │            │          │        │
│    │    │            │                │        │            │            │          │        │
│    │    │            │                │        │            │            │          │        │
├──┼──┼──────┼────────┼────┼──────┼──────┼─────┼────┤
│391 │ 98 │嘉北社區發展│守望相助巡守隊98│98.05.25│  61,665元  │  45,000元  │  無資料  │        │
│    │    │協會        │年度勤務運作--油│        │            │            │          │        │
│    │    │            │料設備案        │        │            │            │          │        │
├──┼──┼──────┼────────┼────┼──────┼──────┼─────┼────┤
│392 │ 98 │嘉社區發展協│守望相助巡守隊98│98.05.25│  61,665元  │  45,000元  │  無資料  │        │
│    │    │會          │年度勤務運作--油│        │            │            │          │        │
│    │    │            │料設備案        │        │            │            │          │        │
├──┼──┼──────┼────────┼────┼──────┼──────┼─────┼────┤
│393 │ 98 │南關社區發展│慶祝媽媽土風舞班│98.06.01│  22,000元  │公所函原則同│  無資料  │        │
│    │    │協會        │成立10週年聯誼晚│        │            │意補20,000元│          │        │
│    │    │            │會              │        │            │，因年度預算│          │        │
│    │    │            │                │        │            │已全數用罄，│          │        │
│    │    │            │                │        │            │俟辦理追加預│          │        │
│    │    │            │                │        │            │算後再行補助│          │        │
├──┼──┼──────┼────────┼────┼──────┼──────┼─────┼────┤
│394 │ 98 │嘉南社區發展│98年民俗技藝團隊│98.06.07│ 237,000元  │公所函視財源│  無資料  │        │
│    │    │協會        │訓練活動        │        │            │錄案辦理    │          │        │
├──┼──┼──────┼────────┼────┼──────┼──────┼─────┼────┤
│395 │ 98 │坐駕社區發展│社區民眾以及勞工│98.06.15│  80,300元  │公所函原則同│  無資料  │        │
│    │    │協會        │歡度中秋佳節活動│        │            │意補30,000元│          │        │
│    │    │            │                │        │            │，因年度預算│          │        │
│    │    │            │                │        │            │已全數用罄，│          │        │
│    │    │            │                │        │            │俟辦理追加預│          │        │
│    │    │            │                │        │            │算後再行補助│          │        │
├──┼──┼──────┼────────┼────┼──────┼──────┼─────┼────┤
│396 │ 98 │田寮社區發展│成立返老還童氣功│98.06.17│ 103,600元  │公所函原則同│  無資料  │        │
│    │    │協會        │班              │        │            │意補20,000元│          │        │
│    │    │            │                │        │            │，因年度預算│          │        │
│    │    │            │                │        │            │已全數用罄，│          │        │
│    │    │            │                │        │            │俟辦理追加預│          │        │
│    │    │            │                │        │            │算後再行補助│          │        │
├──┼──┼──────┼────────┼────┼──────┼──────┼─────┼────┤
│397 │ 98 │溪美社區發展│環保志工隊6週年 │98.07.01│  48,000元  │公所函原則同│  無資料  │        │
│    │    │協會        │慶暨一般廢棄物源│        │            │意補30,000元│          │        │
│    │    │            │頭減量、環境清潔│        │            │，因年度預算│          │        │
│    │    │            │及資源回收宣導會│        │            │已全數用罄，│          │        │
│    │    │            │活動            │        │            │俟辦理追加預│          │        │
│    │    │            │                │        │            │算後再行補助│          │        │
├──┼──┼──────┼────────┼────┼──────┼──────┼─────┼────┤
│398 │ 98 │小新社區發展│購置小新社區發展│98.07.03│  50,000元  │  35,000元  │  無資料  │        │
│    │    │協會        │協會垂球隊割草機│        │            │            │          │        │
│    │    │            │器              │        │            │            │          │        │
├──┼──┼──────┼────────┼────┼──────┼──────┼─────┼────┤
│399 │ 98 │嘉南社區○○○道路安全講習活動│98.07.06│  40,500元  │公所函原則同│  無資料  │        │
│    │    │協會        │                │        │            │意補20,000元│          │        │
│    │    │            │                │        │            │，因年度預算│          │        │
│    │    │            │                │        │            │已全數用罄，│          │        │
│    │    │            │                │        │            │俟辦理追加預│          │        │
│    │    │            │                │        │            │算後再行補助│          │        │
├──┼──┼──────┼────────┼────┼──────┼──────┼─────┼────┤
│400 │ 98 │田寮社區發展│參訪社區活動並召│98.07.07│  62,300元  │公所函原則同│  無資料  │        │
│    │    │協會        │會員大會案      │        │            │意補20,000元│          │        │
│    │    │            │                │        │            │，因年度預算│          │        │
│    │    │            │                │        │            │已全數用罄，│          │        │
│    │    │            │                │        │            │俟辦理追加預│          │        │
│    │    │            │                │        │            │算後再行補助│          │        │
├──┼──┼──────┼────────┼────┼──────┼──────┼─────┼────┤
│401 │ 98 │牛庄社區發展│中秋節聯歡晚會活│98.07.07│ 104,000元  │  18,000元  │  無資料  │        │
│    │    │協會        │動              │        │            │            │          │        │
├──┼──┼──────┼────────┼────┼──────┼──────┼─────┼────┤
│402 │ 98 │文正社區發展│98年度健康講座暨│98.07.13│  42,000元  │公所函原則同│  無資料  │        │
│    │    │協會        │醫療諮詢活動    │        │            │意補30,000元│          │        │
│    │    │            │                │        │            │，因年度預算│          │        │
│    │    │            │                │        │            │已全數用罄，│          │        │
│    │    │            │                │        │            │俟辦理追加預│          │        │
│    │    │            │                │        │            │算後再行補助│          │        │
├──┼──┼──────┼────────┼────┼──────┼──────┼─────┼────┤
│403 │ 98 │北關社區發展│善化鎮98年度關懷│98.07.16│  32,200元  │  20,000元  │  無資料  │        │
│    │    │協會        │中心志工在職訓練│        │            │            │          │        │
├──┼──┼──────┼────────┼────┼──────┼──────┼─────┼────┤
│404 │ 98 │小新社區發展│14週年慶活動    │98.07.16│ 161,000元  │  50,000元  │  無資料  │        │
│    │    │協會        │                │        │            │            │          │        │
├──┼──┼──────┼────────┼────┼──────┼──────┼─────┼────┤
│405 │ 98 │西關社區發展│歌唱聯歡活動    │98.07.21│  60,500元  │公所函原則同│  無資料  │        │
│    │    │協會        │                │        │            │意補20,000元│          │        │
│    │    │            │                │        │            │，因年度預算│          │        │
│    │    │            │                │        │            │已全數用罄，│          │        │
│    │    │            │                │        │            │俟辦理追加預│          │        │
│    │    │            │                │        │            │算後再行補助│          │        │
├──┼──┼──────┼────────┼────┼──────┼──────┼─────┼────┤
│406 │ 98 │小新社區發展│長壽俱樂部26週年│98.07.22│  87,000元  │  40,000元  │  無資料  │        │
│    │    │協會        │慶活動          │        │            │            │          │        │
├──┼──┼──────┼────────┼────┼──────┼──────┼─────┼────┤
│407 │ 98 │田寮社區發展│七娘媽文化季成年│98.07.28│ 142,200元  │  50,000元  │  無資料  │        │
│    │    │協會        │禮活動          │        │            │            │          │        │
├──┼──┼──────┼────────┼────┼──────┼──────┼─────┼────┤
│408 │ 98 │東勢寮社區發│98年防範家庭暴力│98.07.28│  91,600元  │  45,000元  │  無資料  │公所98年│
│    │    │展協會      │講座暨中秋節歌唱│        │            │            │          │8月13日 │
│    │    │            │比賽聯歡活動    │        │            │            │          │原同意補│
│    │    │            │                │        │            │            │          │助2萬5仟│
│    │    │            │                │        │            │            │          │元，嗣於│
│    │    │            │                │        │            │            │          │98年9月2│
│    │    │            │                │        │            │            │          │1日改同 │
│    │    │            │                │        │            │            │          │意補助4 │
│    │    │            │                │        │            │            │          │萬5仟元 │
├──┼──┼──────┼────────┼────┼──────┼──────┼─────┼────┤
│409 │ 98 │牛庄社區發展│成立18週年慶暨會│98.07.30│  95,910元  │  25,000元  │  無資料  │        │
│    │    │協會        │員聯歡晚會活動  │        │            │            │          │        │
├──┼──┼──────┼────────┼────┼──────┼──────┼─────┼────┤
│410 │ 98 │胡家社區發展│98年度志工聯誼會│98.08.06│  39,250元  │  15,000元  │  無資料  │        │
│    │    │協會        │                │        │            │            │          │        │
├──┼──┼──────┼────────┼────┼──────┼──────┼─────┼────┤
│411 │ 98 │胡厝社區發展│充實內部設備--卡│98.08.25│  96,000元  │  85,000元  │  無資料  │        │
│    │    │協會        │拉OK伴唱組及電視│        │            │            │          │        │
│    │    │            │機案            │        │            │            │          │        │
├──┼──┼──────┼────────┼────┼──────┼──────┼─────┼────┤
│412 │ 98 │胡家社區發展│莫拉克颱風災後社│98.08.26│  24,500元  │  20,000元  │  無資料  │        │
│    │    │協會        │區環境消毒作業  │        │            │            │          │        │
├──┼──┼──────┼────────┼────┼──────┼──────┼─────┼────┤
│413 │ 98 │東勢寮社區發│香功研習班成果發│98.08.28│  31,000元  │  20,000元  │  無資料  │        │
│    │    │展協會      │表會活動        │        │            │            │          │        │
├──┼──┼──────┼────────┼────┼──────┼──────┼─────┼────┤
│414 │ 98 │北關社區發展│慶祝中秋節舉辦聯│98.08.30│  71,000元  │  60,000元  │  無資料  │        │
│    │    │協會        │歡晚會活動      │        │            │            │          │        │
├──┼──┼──────┼────────┼────┼──────┼──────┼─────┼────┤
│415 │ 98 │文正社區發展│購置社區公園涼亭│98.09.01│  38,000元  │  37,000元  │  無資料  │        │
│    │    │協會        │內部設備案      │        │            │            │          │        │
├──┼──┼──────┼────────┼────┼──────┼──────┼─────┼────┤
│416 │ 98 │胡厝社區發展│充實內部整修--購│98.09.01│ 468,500元  │ 100,000元  │  無資料  │        │
│    │    │協會        │置設備案        │        │            │            │          │        │
├──┼──┼──────┼────────┼────┼──────┼──────┼─────┼────┤
│417 │ 98 │文昌社區發展│民謠歌唱與和聲合│98.09.08│  36,000元  │  20,000元  │  無資料  │        │
│    │    │協會        │唱研習活動      │        │            │            │          │        │
├──┼──┼──────┼────────┼────┼──────┼──────┼─────┼────┤
│418 │ 98 │什乃社區發展│中秋節歌唱聯誼晚│98.09.09│  88,500元  │  30,000元  │  無資料  │公所98年│
│    │    │協會        │會活動          │        │            │            │          │9月11日 │
│    │    │            │                │        │            │            │          │原同意補│
│    │    │            │                │        │            │            │          │助2萬元 │
│    │    │            │                │        │            │            │          │，嗣於98│
│    │    │            │                │        │            │            │          │年10月1 │
│    │    │            │                │        │            │            │          │日改同意│
│    │    │            │                │        │            │            │          │補助3萬 │
│    │    │            │                │        │            │            │          │元      │
├──┼──┼──────┼────────┼────┼──────┼──────┼─────┼────┤
│419 │ 98 │胡厝社區發展│慶祝重陽節聯歡晚│98.09.11│ 310,000元  │ 100,000元  │  無資料  │        │
│    │    │協會        │會活動          │        │            │            │          │        │
├──┼──┼──────┼────────┼────┼──────┼──────┼─────┼────┤
│420 │ 98 │胡家社區發展│慶祝重陽節聯歡晚│98.09.11│ 219,000元  │  50,000元  │  無資料  │        │
│    │    │協會        │會活動          │        │            │            │          │        │
├──┼──┼──────┼────────┼────┼──────┼──────┼─────┼────┤
│421 │ 98 │東勢寮社區發│購置卡拉OK音響案│98.09.14│  24,400元  │  24,000元  │  無資料  │        │
│    │    │展協會      │                │        │            │            │          │        │
├──┼──┼──────┼────────┼────┼──────┼──────┼─────┼────┤
│422 │ 98 │善化鎮文光里│98年度週年慶暨慶│98.09.21│ 124,000元  │  80,000元  │  無資料  │        │
│    │    │長壽俱樂部  │祝重陽節活動    │        │            │            │          │        │
├──┼──┼──────┼────────┼────┼──────┼──────┼─────┼────┤
│423 │ 98 │田寮社區發展│中秋烤肉聯歡晚會│98.09.22│  66,500元  │  30,000元  │  無資料  │        │
│    │    │協會        │活動            │        │            │            │          │        │
├──┼──┼──────┼────────┼────┼──────┼──────┼─────┼────┤
│424 │ 98 │文正社區發展│長壽俱樂部98年度│98.09.23│  64,000元  │  60,000元  │  無資料  │        │
│    │    │協會        │週年慶暨聯歡晚會│        │            │            │          │        │
│    │    │            │活動            │        │            │            │          │        │
├──┼──┼──────┼────────┼────┼──────┼──────┼─────┼────┤
│425 │ 98 │小新社區發展│98年度中秋節聯歡│98.09.25│ 208,000元  │  80,000元  │  無資料  │        │
│    │    │協會        │晚會活動        │        │            │            │          │        │
├──┼──┼──────┼────────┼────┼──────┼──────┼─────┼────┤
│426 │ 98 │牛庄社區發展│土風舞中秋節聯誼│98.10.01│  35,500元  │公所函原則同│  無資料  │        │
│    │    │協會        │活動            │        │            │意補20,000元│          │        │
│    │    │            │                │        │            │，因第1次追 │          │        │
│    │    │            │                │        │            │加預算已全數│          │        │
│    │    │            │                │        │            │用罄，俟辦理│          │        │
│    │    │            │                │        │            │第2次追加預 │          │        │
│    │    │            │                │        │            │算後再行補助│          │        │
├──┼──┼──────┼────────┼────┼──────┼──────┼─────┼────┤
│427 │ 98 │嘉北社區發展│慶祝28週年慶暨重│98.10.01│  96,750元  │  30,000元  │  無資料  │公所98年│
│    │    │協會        │陽節敬老聯誼活動│        │            │            │          │10月8日 │
│    │    │            │                │        │            │            │          │原同意補│
│    │    │            │                │        │            │            │          │助2萬元 │
│    │    │            │                │        │            │            │          │，嗣於98│
│    │    │            │                │        │            │            │          │年10月13│
│    │    │            │                │        │            │            │          │日改同意│
│    │    │            │                │        │            │            │          │補助3萬 │
│    │    │            │                │        │            │            │          │元      │
├──┼──┼──────┼────────┼────┼──────┼──────┼─────┼────┤
│428 │ 98 │牛庄社區發展│長壽俱樂部27週年│98.10.07│  53,900元  │  30,000元  │  無資料  │        │
│    │    │協會        │慶活動          │        │            │            │          │        │
├──┼──┼──────┼────────┼────┼──────┼──────┼─────┼────┤
│429 │ 98 │東勢寮社區發│長壽俱樂部重陽節│98.10.12│  59,200元  │  50,000元  │  無資料  │        │
│    │    │展協會      │聯誼晚會活動    │        │            │            │          │        │
├──┼──┼──────┼────────┼────┼──────┼──────┼─────┼────┤
│430 │ 98 │胡厝社區發展│長壽俱樂部重陽節│98.10.13│  82,000元  │  40,000元  │  無資料  │        │
│    │    │協會        │敬老活動        │        │            │            │          │        │
├──┼──┼──────┼────────┼────┼──────┼──────┼─────┼────┤
│431 │ 98 │胡家社區發展│土風舞志工聯誼晚│98.10.15│  84,000元  │  50,000元  │  無資料  │        │
│    │    │協會        │會              │        │            │            │          │        │
├──┼──┼──────┼────────┼────┼──────┼──────┼─────┼────┤
│432 │ 98 │胡家社區發展│充實內部整修--購│98.10.15│ 461,000元  │  80,000元  │  無資料  │        │
│    │    │協會        │置設備案        │        │            │            │          │        │
├──┼──┼──────┼────────┼────┼──────┼──────┼─────┼────┤
│433 │ 98 │溪美社區發展│土風舞社11週年慶│98.10.20│  88,000元  │  30,000元  │  無資料  │        │
│    │    │協會        │、鎮內各土風舞社│        │            │            │          │        │
│    │    │            │員研習交流暨社區│        │            │            │          │        │
│    │    │            │民眾聯誼活動    │        │            │            │          │        │
├──┼──┼──────┼────────┼────┼──────┼──────┼─────┼────┤
│434 │ 98 │溪美社區發展│98年度關懷志工服│98.10.28│  98,000元  │  30,000元  │  無資料  │        │
│    │    │協會        │務成果展示暨社區│        │            │            │          │        │
│    │    │            │獨居、中低收入、│        │            │            │          │        │
│    │    │            │身障及65歲以上長│        │            │            │          │        │
│    │    │            │者聯誼活動      │        │            │            │          │        │
├──┼──┼──────┼────────┼────┼──────┼──────┼─────┼────┤
│435 │ 98 │南關社區發展│慶祝13週年慶卡拉│98.10.28│ 114,000元  │  60,000元  │  無資料  │        │
│    │    │協會        │OK歌唱聯歡活動  │        │            │            │          │        │
├──┼──┼──────┼────────┼────┼──────┼──────┼─────┼────┤
│436 │ 98 │南關社區發展│購置點唱機案    │98.11.04│  40,000元  │  34,000元  │  無資料  │        │
│    │    │協會        │                │        │            │            │          │        │
├──┼──┼──────┼────────┼────┼──────┼──────┼─────┼────┤
│437 │ 98 │胡厝社區發展│成立14週年慶祝晚│98.11.06│ 163,000元  │  40,000元  │  無資料  │        │
│    │    │協會        │會活動          │        │            │            │          │        │
├──┼──┼──────┼────────┼────┼──────┼──────┼─────┼────┤
│438 │ 98 │小新社區發展│長壽俱樂部98年度│98.11.20│  60,000元  │  30,000元  │  無資料  │        │
│    │    │協會        │會員大會        │        │            │            │          │        │
├──┼──┼──────┼────────┼────┼──────┼──────┼─────┼────┤
│439 │ 98 │文昌社區發展│登山隊成立13週年│98.11.25│  31,000元  │  20,000元  │  無資料  │        │
│    │    │協會        │慶活動          │        │            │            │          │        │
├──┼──┼──────┼────────┼────┼──────┼──────┼─────┼────┤
│440 │ 98 │胡家社區發展│社區健康早操會  │98.11.26│  45,850元  │  30,000元  │  無資料  │        │
│    │    │協會        │                │        │            │            │          │        │
├──┼──┼──────┼────────┼────┼──────┼──────┼─────┼────┤
│441 │ 98 │什乃社區發展│年終歲末親子DIY │98.11.30│ 115,000元  │  50,000元  │  無資料  │        │
│    │    │協會        │搓湯圓暨歌唱聯歡│        │            │            │          │        │
│    │    │            │活動            │        │            │            │          │        │
├──┼──┼──────┼────────┼────┼──────┼──────┼─────┼────┤
│442 │ 98 │文正社區發展│99年新春土風舞聯│98.12.07│  51,500元  │  30,000元  │  無資料  │        │
│    │    │協會        │誼活動          │        │            │            │          │        │
├──┼──┼──────┼────────┼────┼──────┼──────┼─────┼────┤
│443 │ 98 │北關社區發展│慶祝新春暨會員大│98.12.08│  90,000元  │  80,000元  │  無資料  │        │
│    │    │協會        │會舉辦聯歡晚會活│        │            │            │          │        │
│    │    │            │動              │        │            │            │          │        │
├──┼──┼──────┼────────┼────┼──────┼──────┼─────┼────┤
│444 │ 98 │坐駕社區發展│第6屆第2次會員大│98.12.15│  55,000元  │  50,000元  │  無資料  │申請單位│
│    │    │協會        │會暨獨居老人、低│        │            │            │          │向公所申│
│    │    │            │收入戶歌唱聯歡活│        │            │            │          │請補助5 │
│    │    │            │動              │        │            │            │          │萬5仟元 │
│    │    │            │                │        │            │            │          │，並請公│
│    │    │            │                │        │            │            │          │所轉呈台│
│    │    │            │                │        │            │            │          │南縣政府│
│    │    │            │                │        │            │            │          │申請補助│
│    │    │            │                │        │            │            │          │3萬8仟元│
│    │    │            │                │        │            │            │          │，合計申│
│    │    │            │                │        │            │            │          │請補助9 │
│    │    │            │                │        │            │            │          │萬3仟元 │
├──┼──┼──────┼────────┼────┼──────┼──────┼─────┼────┤
│445 │ 98 │光文社區發展│台語歌唱比賽活動│98.12.18│  20,000元  │  20,000元  │  無資料  │        │
│    │    │協會        │                │        │            │            │          │        │
├──┼──┼──────┼────────┼────┼──────┼──────┼─────┼────┤
│446 │ 99 │嘉南社區發展│長壽會農曆98年歲│99.01.04│  83,600元  │  30,000元  │  無資料  │        │
│    │    │協會        │末歌唱聯誼活動  │        │            │            │          │        │
├──┼──┼──────┼────────┼────┼──────┼──────┼─────┼────┤
│447 │ 99 │東關社區發展│99年度新春冬暖心│99.01.04│  26,500元  │  20,000元  │  無資料  │        │
│    │    │協會        │溫馨情活動      │        │            │            │          │        │
├──┼──┼──────┼────────┼────┼──────┼──────┼─────┼────┤
│448 │ 99 │牛庄社區發展│98年歲末聯歡晚會│99.01.04│  71,000元  │  20,000元  │  無資料  │        │
│    │    │協會        │                │        │            │            │          │        │
├──┼──┼──────┼────────┼────┼──────┼──────┼─────┼────┤
│449 │ 99 │溪美社區發展│元極舞社研習成果│99.01.04│  88,000元  │  40,000元  │  無資料  │        │
│    │    │協會        │展鎮內各元極舞社│        │            │            │          │        │
│    │    │            │員研習交流暨社區│        │            │            │          │        │
│    │    │            │民眾聯誼活動    │        │            │            │          │        │
├──┼──┼──────┼────────┼────┼──────┼──────┼─────┼────┤
│450 │ 99 │光文社區發展│第5屆第1次會員大│99.01.07│  50,000元  │  50,000元  │  無資料  │        │
│    │    │協會        │會並改選理監事暨│        │            │            │          │        │
│    │    │            │新春聯歡活動    │        │            │            │          │        │
├──┼──┼──────┼────────┼────┼──────┼──────┼─────┼────┤
│451 │ 99 │小新社區發展│歌友會歌唱趣味擂│99.01.07│  88,000元  │  50,000元  │  無資料  │        │
│    │    │協會        │台賽            │        │            │            │          │        │
├──┼──┼──────┼────────┼────┼──────┼──────┼─────┼────┤
│452 │ 99 │嘉北社區發展│守望相助巡守隊99│99.01.08│  53,220元  │  50,000元  │  無資料  │        │
│    │    │協會        │年勤務運作--保險│        │            │            │          │        │
│    │    │            │案              │        │            │            │          │        │
├──┼──┼──────┼────────┼────┼──────┼──────┼─────┼────┤
│453 │ 99 │嘉南社區發展│社區巡守隊99年度│99.01.15│  59,610元  │  50,000元  │  無資料  │        │
│    │    │協會        │勤務運作--保險案│        │            │            │          │        │
├──┼──┼──────┼────────┼────┼──────┼──────┼─────┼────┤
│454 │ 99 │胡家社區發展│老年健康、醫療諮│99.01.18│  61,000元  │  20,000元  │  無資料  │        │
│    │    │協會        │詢講座          │        │            │            │          │        │
├──┼──┼──────┼────────┼────┼──────┼──────┼─────┼────┤
│455 │ 99 │胡厝社區發展│老人健康、醫療諮│99.01.18│  64,000元  │  20,000元  │  無資料  │        │
│    │    │協會        │詢講座          │        │            │            │          │        │
├──┼──┼──────┼────────┼────┼──────┼──────┼─────┼────┤
│456 │ 99 │什乃社區發展│元宵節歌唱聯誼晚│99.01.19│  87,500元  │  30,000元  │  無資料  │        │
│    │    │協會        │會活動          │        │            │            │          │        │
├──┼──┼──────┼────────┼────┼──────┼──────┼─────┼────┤
│457 │ 99 │胡厝社區發展│長壽俱樂部歲末聯│99.01.27│ 106,400元  │  50,000元  │  無資料  │        │
│    │    │協會        │歡晚會暨老人趣味│        │            │            │          │        │
│    │    │            │競賽            │        │            │            │          │        │
├──┼──┼──────┼────────┼────┼──────┼──────┼─────┼────┤
│458 │ 99 │文昌社區發展│會員大會暨會員聯│99.02.03│  50,000元  │  50,000元  │  無資料  │        │
│    │    │協會        │誼活動          │        │            │            │          │        │
├──┼──┼──────┼────────┼────┼──────┼──────┼─────┼────┤
│459 │ 99 │東勢寮社區發│慶祝元宵節猜燈迷│99.02.04│  78,000元  │  30,000元  │  無資料  │公所99年│
│    │    │展協會      │歌唱聯歡晚會活動│        │            │            │          │2月12日 │
│    │    │            │                │        │            │            │          │原同意補│
│    │    │            │                │        │            │            │          │助2萬元 │
│    │    │            │                │        │            │            │          │，嗣於99│
│    │    │            │                │        │            │            │          │年2月26 │
│    │    │            │                │        │            │            │          │日改同意│
│    │    │            │                │        │            │            │          │補助3萬 │
│    │    │            │                │        │            │            │          │元      │
├──┼──┼──────┼────────┼────┼──────┼──────┼─────┼────┤
│460 │ 99 │台南縣善化鎮│99年度週年慶聯誼│99.02.05│  74,000元  │  20,000元  │  無資料  │        │
│    │    │文光里長壽俱│活動            │        │            │            │          │        │
│    │    │樂部        │                │        │            │            │          │        │
│    │    │            │                │        │            │            │          │        │
├──┼──┼──────┼────────┼────┼──────┼──────┼─────┼────┤
│461 │ 99 │牛庄社區發展│99年新春聯誼活動│99.02.11│  41,500元  │  20,000元  │  無資料  │        │
│    │    │協會        │                │        │            │            │          │        │
├──┼──┼──────┼────────┼────┼──────┼──────┼─────┼────┤
│462 │ 99 │文昌社區發展│太極拳學會購買泡│99.02.12│  34,020元  │  30,000元  │  無資料  │        │
│    │    │協會        │棉軟墊案        │        │            │            │          │        │
├──┼──┼──────┼────────┼────┼──────┼──────┼─────┼────┤
│463 │ 99 │胡厝社區發展│香功會慶祝元宵節│99.02.22│ 137,000元  │  30,000元  │  無資料  │        │
│    │    │協會        │歌唱聯誼晚會    │        │            │            │          │        │
├──┼──┼──────┼────────┼────┼──────┼──────┼─────┼────┤
│464 │ 99 │胡家社區發展│99年度慶祝元宵節│99.02.22│  81,000元  │  30,000元  │  無資料  │        │
│    │    │協會        │暨香功週年慶聯歡│        │            │            │          │        │
│    │    │            │晚會            │        │            │            │          │        │
├──┼──┼──────┼────────┼────┼──────┼──────┼─────┼────┤
│465 │ 99 │南關社區發展│社區志工觀摩教學│99.02.23│  86,000元  │  60,000元  │  無資料  │        │
│    │    │協會        │研討活動        │        │            │            │          │        │
├──┼──┼──────┼────────┼────┼──────┼──────┼─────┼────┤
│466 │ 99 │坐駕社區發展│包春捲傳承研習會│99.02.24│  30,000元  │  30,000元  │  無資料  │        │
│    │    │協會        │活動            │        │            │            │          │        │
├──┼──┼──────┼────────┼────┼──────┼──────┼─────┼────┤
│467 │ 99 │東勢寮社區發│守望相助巡守隊99│99.02.24│  61,938元  │  50,000元  │  無資料  │        │
│    │    │展協會      │年度勤務運作--保│        │            │            │          │        │
│    │    │            │險案            │        │            │            │          │        │
├──┼──┼──────┼────────┼────┼──────┼──────┼─────┼────┤
│468 │ 99 │東勢寮社區發│守望相助巡守隊99│99.02.24│  76,300元  │  25,000元  │  無資料  │        │
│    │    │展協會      │年度勤務運作--裝│        │            │            │          │        │
│    │    │            │備險案          │        │            │            │          │        │
├──┼──┼──────┼────────┼────┼──────┼──────┼─────┼────┤
│469 │ 99 │東勢寮社區發│春安工作慰勞及社│99.02.25│  62,850元  │  20,000元  │  無資料  │        │
│    │    │展協會      │區治安宣導與反毒│        │            │            │          │        │
│    │    │            │、拒毒研討會活動│        │            │            │          │        │
├──┼──┼──────┼────────┼────┼──────┼──────┼─────┼────┤
│470 │ 99 │溪美社區發展│樂齡學習資源中心│99.02.26│  51,292元  │  20,000元  │  無資料  │        │
│    │    │協會        │代間活動課程健行│        │            │            │          │        │
│    │    │            │及參訪活動      │        │            │            │          │        │
├──┼──┼──────┼────────┼────┼──────┼──────┼─────┼────┤
│471 │ 99 │東勢寮社區發│香功研習班訓練健│99.03.01│  36,200元  │  20,000元  │  無資料  │        │
│    │    │展協會      │康講座活動      │        │            │            │          │        │
├──┼──┼──────┼────────┼────┼──────┼──────┼─────┼────┤
│472 │ 99 │溪美社區發展│第4屆第3次會員大│99.03.02│  97,000元  │  30,000元  │  無資料  │        │
│    │    │協會        │會暨12週年慶會員│        │            │            │          │        │
│    │    │            │聯誼活動        │        │            │            │          │        │
├──┼──┼──────┼────────┼────┼──────┼──────┼─────┼────┤
│473 │ 99 │胡家社區發展│成立15週年慶祝晚│99.03.03│  84,600元  │  40,000元  │  無資料  │        │
│    │    │協會        │會活動          │        │            │            │          │        │
├──┼──┼──────┼────────┼────┼──────┼──────┼─────┼────┤
│474 │ 99 │文正社區發展│15週年慶活動暨99│99.03.05│ 132,000元  │  90,000元  │  無資料  │        │
│    │    │協會        │年度會員大會    │        │            │            │          │        │
├──┼──┼──────┼────────┼────┼──────┼──────┼─────┼────┤
│475 │ 99 │小新社區發展│購置電視機案    │99.03.05│  60,000元  │  50,000元  │  無資料  │        │
│    │    │協會        │                │        │            │            │          │        │
├──┼──┼──────┼────────┼────┼──────┼──────┼─────┼────┤
│476 │ 99 │小新社區發展│運動舞蹈班慶祝婦│99.03.11│ 149,000元  │  80,000元  │  無資料  │        │
│    │    │協會        │幼節聯歡晚會活動│        │            │            │          │        │
├──┼──┼──────┼────────┼────┼──────┼──────┼─────┼────┤
│477 │ 99 │東勢寮社區發│99年度會員大會暨│99.03.17│  33,000元  │  20,000元  │  無資料  │        │
│    │    │展協會      │節能減碳宣導活動│        │            │            │          │        │
├──┼──┼──────┼────────┼────┼──────┼──────┼─────┼────┤
│478 │ 99 │文昌社區發展│春季健行登山活動│99.03.17│  27,000元  │  20,000元  │  無資料  │        │
│    │    │協會        │                │        │            │            │          │        │
├──┼──┼──────┼────────┼────┼──────┼──────┼─────┼────┤
│479 │ 99 │嘉南社區發展│長壽俱樂部27週年│99.03.17│  83,180元  │  30,000元  │  無資料  │        │
│    │    │協會        │慶活動          │        │            │            │          │        │
├──┼──┼──────┼────────┼────┼──────┼──────┼─────┼────┤
│480 │ 99 │什乃社區發展│婦幼節聯誼晚會  │99.03.17│ 110,000元  │  20,000元  │  無資料  │公所99年│
│    │    │協會        │                │        │            │            │          │3月22日 │
│    │    │            │                │        │            │            │          │原同意補│
│    │    │            │                │        │            │            │          │助1萬元 │
│    │    │            │                │        │            │            │          │，嗣於99│
│    │    │            │                │        │            │            │          │年3月26 │
│    │    │            │                │        │            │            │          │日改同意│
│    │    │            │                │        │            │            │          │補助2萬 │
│    │    │            │                │        │            │            │          │元      │
├──┼──┼──────┼────────┼────┼──────┼──────┼─────┼────┤
│481 │ 99 │牛庄社區發展│老人健康講座活動│99.03.19│  33,800元  │  30,000元  │  無資料  │        │
│    │    │協會        │                │        │            │            │          │        │
├──┼──┼──────┼────────┼────┼──────┼──────┼─────┼────┤
│482 │ 99 │牛庄社區發展│99年度健康操週年│99.03.23│  34,800元  │  30,000元  │  無資料  │公所99年│
│    │    │協會        │會員聯誼活動    │        │            │            │          │3月26日 │
│    │    │            │                │        │            │            │          │原同意補│
│    │    │            │                │        │            │            │          │助2萬元 │
│    │    │            │                │        │            │            │          │，嗣於99│
│    │    │            │                │        │            │            │          │年4月23 │
│    │    │            │                │        │            │            │          │日改同意│
│    │    │            │                │        │            │            │          │補助3萬 │
│    │    │            │                │        │            │            │          │元      │
├──┼──┼──────┼────────┼────┼──────┼──────┼─────┼────┤
│483 │ 99 │嘉北社區發展│長壽俱樂部舉辦里│99.03.23│  35,500元  │  30,000元  │  無資料  │        │
│    │    │協會        │民飛耀青春展現活│        │            │            │          │        │
│    │    │            │力律動生活暨健康│        │            │            │          │        │
│    │    │            │衛教講座活動    │        │            │            │          │        │
├──┼──┼──────┼────────┼────┼──────┼──────┼─────┼────┤
│484 │ 99 │西關社區發展│99年會員大會週年│99.03.23│  75,000元  │  40,000元  │  無資料  │        │
│    │    │協會        │慶活動          │        │            │            │          │        │
├──┼──┼──────┼────────┼────┼──────┼──────┼─────┼────┤
│485 │ 99 │嘉南社區發展│社區治安研討座談│99.03.24│  89,460元  │  30,000元  │  無資料  │        │
│    │    │協會        │會              │        │            │            │          │        │
├──┼──┼──────┼────────┼────┼──────┼──────┼─────┼────┤
│486 │ 99 │溪美社區發展│媽媽土風舞社慶祝│99.03.25│  88,000元  │  20,000元  │  無資料  │        │
│    │    │協會        │婦幼節暨鎮內土風│        │            │            │          │        │
│    │    │            │舞社員親子聯誼活│        │            │            │          │        │
│    │    │            │動              │        │            │            │          │        │
├──┼──┼──────┼────────┼────┼──────┼──────┼─────┼────┤
│487 │ 99 │溪美社區發展│99年度守望相助巡│99.03.25│  30,000元  │  20,000元  │  無資料  │        │
│    │    │協會        │守隊車輛--保養、│        │            │            │          │        │
│    │    │            │油料費案        │        │            │            │          │        │
├──┼──┼──────┼────────┼────┼──────┼──────┼─────┼────┤
│488 │ 99 │小新社區發展│太極拳班週年慶活│99.03.26│  45,000元  │  30,000元  │  無資料  │        │
│    │    │協會        │動              │        │            │            │          │        │
├──┼──┼──────┼────────┼────┼──────┼──────┼─────┼────┤
│489 │ 99 │胡家社區發展│長壽俱樂部成立27│99.03.29│ 110,000元  │  50,000元  │  無資料  │        │
│    │    │協會        │週年慶祝晚會活動│        │            │            │          │        │
├──┼──┼──────┼────────┼────┼──────┼──────┼─────┼────┤
│490 │ 99 │南關社區發展│冷氣增購案      │99.03.29│  40,000元  │  37,000元  │  無資料  │        │
│    │    │協會        │                │        │            │            │          │        │
├──┼──┼──────┼────────┼────┼──────┼──────┼─────┼────┤
│491 │ 99 │什乃社區發展│母親節聯誼晚會  │99.04.01│ 100,000元  │  30,000元  │  無資料  │        │
│    │    │協會        │                │        │            │            │          │        │
├──┼──┼──────┼────────┼────┼──────┼──────┼─────┼────┤
│492 │ 99 │嘉北社區發展│社區治安工作政令│99.04.01│  97,350元  │  30,000元  │  無資料  │        │
│    │    │協會        │宣導暨卡拉OK聯誼│        │            │            │          │        │
│    │    │            │活動            │        │            │            │          │        │
├──┼──┼──────┼────────┼────┼──────┼──────┼─────┼────┤
│493 │ 99 │胡家社區發展│土風舞志工香功聯│99.04.06│  85,000元  │  50,000元  │  無資料  │        │
│    │    │協會        │誼晚會          │        │            │            │          │        │
├──┼──┼──────┼────────┼────┼──────┼──────┼─────┼────┤
│494 │ 99 │牛庄社區發展│環保義工隊週年慶│99.04.06│  71,000元  │公所函原則同│  無資料  │        │
│    │    │協會        │活動            │        │            │意補20,000元│          │        │
│    │    │            │                │        │            │，因年度預算│          │        │
│    │    │            │                │        │            │已全數用罄，│          │        │
│    │    │            │                │        │            │俟辦理追加預│          │        │
│    │    │            │                │        │            │算後再行補助│          │        │
├──┼──┼──────┼────────┼────┼──────┼──────┼─────┼────┤
│495 │ 99 │牛庄社區發展│慶祝母親節活動  │99.04.06│  88,400元  │公所函原則同│  無資料  │        │
│    │    │協會        │                │        │            │意補30,000元│          │        │
│    │    │            │                │        │            │，因年度預算│          │        │
│    │    │            │                │        │            │已全數用罄，│          │        │
│    │    │            │                │        │            │俟辦理追加預│          │        │
│    │    │            │                │        │            │算後再行補助│          │        │
├──┼──┼──────┼────────┼────┼──────┼──────┼─────┼────┤
│496 │ 99 │東關社區發展│99年度母親節慶祝│99.04.07│  50,500元  │  30,000元  │  無資料  │        │
│    │    │協會        │活動            │        │            │            │          │        │
├──┼──┼──────┼────────┼────┼──────┼──────┼─────┼────┤
│497 │ 99 │嘉北社區發展│歌友會成立6週年 │99.04.07│  37,800元  │  20,000元  │  無資料  │        │
│    │    │協會        │慶與居民聯誼活動│        │            │            │          │        │
├──┼──┼──────┼────────┼────┼──────┼──────┼─────┼────┤
│498 │ 99 │胡厝社區發展│胡厝里長壽俱樂部│99.04.07│  60,000元  │  20,000元  │  無資料  │        │
│    │    │協會        │成立25週年慶    │        │            │            │          │        │
├──┼──┼──────┼────────┼────┼──────┼──────┼─────┼────┤
│499 │ 99 │文昌社區發展│99年度母親節慶祝│99.04.09│  30,000元  │  30,000元  │  無資料  │        │
│    │    │協會        │晚會活動        │        │            │            │          │        │
├──┼──┼──────┼────────┼────┼──────┼──────┼─────┼────┤
│500 │ 99 │六分社區發展│99年度第1屆第4次│99.04.11│  84,200元  │公所函原則同│  無資料  │        │
│    │    │協會        │會員大會聯歡活動│        │            │意補30,000元│          │        │
│    │    │            │                │        │            │，因年度預算│          │        │
│    │    │            │                │        │            │已全數用罄，│          │        │
│    │    │            │                │        │            │俟辦理追加預│          │        │
│    │    │            │                │        │            │算後再行補助│          │        │
├──┼──┼──────┼────────┼────┼──────┼──────┼─────┼────┤
│501 │ 99 │牛庄社區發展│土風舞週年慶聯誼│99.04.14│  40,000元  │  30,000元  │  無資料  │        │
│    │    │協會        │活動            │        │            │            │          │        │
├──┼──┼──────┼────────┼────┼──────┼──────┼─────┼────┤
│502 │ 99 │小新社區發展│99年度母親節慶祝│99.04.16│  30,000元  │  30,000元  │  無資料  │        │
│    │    │協會        │晚會            │        │            │            │          │        │
├──┼──┼──────┼────────┼────┼──────┼──────┼─────┼────┤
│503 │ 99 │北關社區發展│慶祝母親節聯歡晚│99.04.16│  53,500元  │  50,000元  │  無資料  │        │
│    │    │協會        │會活動          │        │            │            │          │        │
├──┼──┼──────┼────────┼────┼──────┼──────┼─────┼────┤
│504 │ 99 │文正社區發展│99年慶祝母親節暨│99.04.19│  65,000元  │  60,000元  │  無資料  │        │
│    │    │協會        │志工隊歌友會聯歡│        │            │            │          │        │
│    │    │            │活動            │        │            │            │          │        │
├──┼──┼──────┼────────┼────┼──────┼──────┼─────┼────┤
│505 │ 99 │嘉南社區發展│99年社區媽祖民俗│99.04.21│ 109,500元  │  30,000元  │  無資料  │        │
│    │    │協會        │文化季聯誼活動  │        │            │            │          │        │
├──┼──┼──────┼────────┼────┼──────┼──────┼─────┼────┤
│506 │ 99 │文昌社區發展│健康操班慶祝99年│99.04.21│  30,000元  │  30,000元  │  無資料  │        │
│    │    │協會        │母親節暨健康操班│        │            │            │          │        │
│    │    │            │11週年慶聯誼活動│        │            │            │          │        │
├──┼──┼──────┼────────┼────┼──────┼──────┼─────┼────┤
│507 │ 99 │溪美社區發展│長壽會25週年慶暨│99.04.22│  97,000元  │  30,000元  │  無資料  │        │
│    │    │協會        │社區老人聯誼活動│        │            │            │          │        │
├──┼──┼──────┼────────┼────┼──────┼──────┼─────┼────┤
│508 │ 99 │南關社區發展│歌友會慶祝2週年 │99.04.26│  32,200元  │  30,000元  │  無資料  │        │
│    │    │協會        │慶卡拉OK歌唱聯歡│        │            │            │          │        │
│    │    │            │活動            │        │            │            │          │        │
├──┼──┼──────┼────────┼────┼──────┼──────┼─────┼────┤
│509 │ 99 │東勢寮社區發│莫拉克颱風災後心│99.04.26│  24,500元  │公所函原則同│  無資料  │        │
│    │    │展協會      │理重建社區預防及│        │            │意補15,000元│          │        │
│    │    │            │及篩檢宣導系列講│        │            │，因年度預算│          │        │
│    │    │            │座案            │        │            │已全數用罄，│          │        │
│    │    │            │                │        │            │俟辦理追加預│          │        │
│    │    │            │                │        │            │算後再行補助│          │        │
├──┼──┼──────┼────────┼────┼──────┼──────┼─────┼────┤
│510 │ 99 │溪美社區發展│99年度守望相助巡│99.05.03│  51,788元  │  50,000元  │  無資料  │        │
│    │    │協會        │守隊保險案      │        │            │            │          │        │
├──┼──┼──────┼────────┼────┼──────┼──────┼─────┼────┤
│511 │ 99 │善化鎮六德里│24週年聯誼晚會活│99.05.06│  31,800元  │  20,000元  │  無資料  │        │
│    │    │社區長壽俱樂│動              │        │            │            │          │        │
│    │    │部          │                │        │            │            │          │        │
├──┼──┼──────┼────────┼────┼──────┼──────┼─────┼────┤
│512 │ 99 │田寮社區發展│長壽俱樂部24週年│99.05.07│ 165,000元  │  20,000元  │  無資料  │        │
│    │    │協會        │慶座談會歌唱聯歡│        │            │            │          │        │
│    │    │            │晚會            │        │            │            │          │        │
├──┼──┼──────┼────────┼────┼──────┼──────┼─────┼────┤
│513 │ 99 │小新社區發展│媽媽教室手工才藝│99.05.10│  91,600元  │  30,000元  │  無資料  │        │
│    │    │協會        │班研習活動      │        │            │            │          │        │
├──┼──┼──────┼────────┼────┼──────┼──────┼─────┼────┤
│514 │ 99 │坐駕社區發展│中秋聯誼活動    │99.05.12│  57,500元  │  50,000元  │  無資料  │申請單位│
│    │    │協會        │                │        │            │            │          │向公所申│
│    │    │            │                │        │            │            │          │請補助5 │
│    │    │            │                │        │            │            │          │萬7仟5佰│
│    │    │            │                │        │            │            │          │元，並請│
│    │    │            │                │        │            │            │          │公所轉呈│
│    │    │            │                │        │            │            │          │台南縣政│
│    │    │            │                │        │            │            │          │府申請補│
│    │    │            │                │        │            │            │          │助5萬元 │
│    │    │            │                │        │            │            │          │，合計申│
│    │    │            │                │        │            │            │          │請補助10│
│    │    │            │                │        │            │            │          │萬7仟5佰│
│    │    │            │                │        │            │            │          │元      │
│    │    │            │                │        │            │            │          │--------│
│    │    │            │                │        │            │            │          │公所99年│
│    │    │            │                │        │            │            │          │5月21日 │
│    │    │            │                │        │            │            │          │原同意補│
│    │    │            │                │        │            │            │          │助3萬元 │
│    │    │            │                │        │            │            │          │，嗣於99│
│    │    │            │                │        │            │            │          │年6月2日│
│    │    │            │                │        │            │            │          │改同意補│
│    │    │            │                │        │            │            │          │助5萬元 │
├──┼──┼──────┼────────┼────┼──────┼──────┼─────┼────┤
│515 │ 99 │嘉南社區發展│守望相助巡守隊99│99.05.13│  65,100元  │  45,000元  │  無資料  │        │
│    │    │協會        │年度勤務運作費--│        │            │            │          │        │
│    │    │            │汽機車油料、相關│        │            │            │          │        │
│    │    │            │裝備費用案      │        │            │            │          │        │
├──┼──┼──────┼────────┼────┼──────┼──────┼─────┼────┤
│516 │ 99 │嘉北社區發展│守望相助巡守隊99│99.05.13│  65,650元  │  45,000元  │  無資料  │        │
│    │    │協會        │年度勤務運作費--│        │            │            │          │        │
│    │    │            │汽機車油料、相關│        │            │            │          │        │
│    │    │            │裝備費用案      │        │            │            │          │        │
├──┼──┼──────┼────────┼────┼──────┼──────┼─────┼────┤
│517 │ 99 │什乃社區發展│慶祝成立10週年聯│99.05.14│ 109,000元  │  40,000元  │  無資料  │公所99年│
│    │    │協會        │誼晚會活動      │        │            │            │          │5月21日 │
│    │    │            │                │        │            │            │          │原同意補│
│    │    │            │                │        │            │            │          │助2萬元 │
│    │    │            │                │        │            │            │          │，嗣於99│
│    │    │            │                │        │            │            │          │年6月15 │
│    │    │            │                │        │            │            │          │日改同意│
│    │    │            │                │        │            │            │          │補助4萬 │
│    │    │            │                │        │            │            │          │元      │
├──┼──┼──────┼────────┼────┼──────┼──────┼─────┼────┤
│518 │ 99 │坐駕社區發展│香功班活動      │99.05.17│  30,000元  │  20,000元  │  無資料  │        │
│    │    │協會        │                │        │            │            │          │        │
├──┼──┼──────┼────────┼────┼──────┼──────┼─────┼────┤
│519 │ 99 │嘉北社區發展│99年慶端午粽飄香│99.05.18│ 104,000元  │公所函原則同│  無資料  │        │
│    │    │協會        │與居民歡唱卡拉OK│        │            │意補20,000元│          │        │
│    │    │            │聯誼活動        │        │            │，因年度預算│          │        │
│    │    │            │                │        │            │已全數用罄，│          │        │
│    │    │            │                │        │            │俟辦理追加預│          │        │
│    │    │            │                │        │            │算後再行補助│          │        │
├──┼──┼──────┼────────┼────┼──────┼──────┼─────┼────┤
│520 │ 99 │胡厝社區發展│百衛長壽俱樂部25│99.05.24│  48,000元  │  20,000元  │  無資料  │        │
│    │    │協會        │週年慶祝聯歡晚會│        │            │            │          │        │
│    │    │            │活動            │        │            │            │          │        │
├──┼──┼──────┼────────┼────┼──────┼──────┼─────┼────┤
│521 │ 99 │溪美社區發展│社區歌唱聯誼暨端│99.05.24│  32,100元  │公所函原則同│  無資料  │        │
│    │    │協會        │午節粽葉飄香溫情│        │            │意補30,000元│          │        │
│    │    │            │送暖            │        │            │，因年度預算│          │        │
│    │    │            │                │        │            │已全數用罄，│          │        │
│    │    │            │                │        │            │俟辦理追加預│          │        │
│    │    │            │                │        │            │算後再行補助│          │        │
├──┼──┼──────┼────────┼────┼──────┼──────┼─────┼────┤
│522 │ 99 │嘉南社區發展│端午粽飄香聯誼活│99.05.25│  27,400元  │公所函原則同│  無資料  │        │
│    │    │協會        │動              │        │            │意補20,000元│          │        │
│    │    │            │                │        │            │，因年度預算│          │        │
│    │    │            │                │        │            │已全數用罄，│          │        │
│    │    │            │                │        │            │俟辦理追加預│          │        │
│    │    │            │                │        │            │算後再行補助│          │        │
├──┼──┼──────┼────────┼────┼──────┼──────┼─────┼────┤
│523 │ 99 │胡家社區發展│99年度端午節慶祝│99.05.31│  93,400元  │公所函原則同│  無資料  │        │
│    │    │協會        │活動            │        │            │意補40,000元│          │        │
│    │    │            │                │        │            │，因年度預算│          │        │
│    │    │            │                │        │            │已全數用罄，│          │        │
│    │    │            │                │        │            │俟辦理追加預│          │        │
│    │    │            │                │        │            │算後再行補助│          │        │
├──┼──┼──────┼────────┼────┼──────┼──────┼─────┼────┤
│524 │ 99 │小新社區發展│端午節粽葉飄香溫│99.05.31│ 105,200元  │公所函原則同│  無資料  │        │
│    │    │協會        │情送暖活動      │        │            │意補50,000元│          │        │
│    │    │            │                │        │            │，因第1次追 │          │        │
│    │    │            │                │        │            │加預算已全數│          │        │
│    │    │            │                │        │            │用罄，俟辦理│          │        │
│    │    │            │                │        │            │第2次追加預 │          │        │
│    │    │            │                │        │            │算後再行補助│          │        │
├──┼──┼──────┼────────┼────┼──────┼──────┼─────┼────┤
│525 │ 99 │牛庄社區發展│99年慶祝端午節活│99.06.01│  81,000元  │  30,000元  │  無資料  │        │
│    │    │協會        │動              │        │            │            │          │        │
├──┼──┼──────┼────────┼────┼──────┼──────┼─────┼────┤
│526 │ 99 │南關社區發展│長壽會9週年慶會 │99.06.02│ 132,000元  │  20,000元  │  無資料  │        │
│    │    │協會        │員大會          │        │            │            │          │        │
├──┼──┼──────┼────────┼────┼──────┼──────┼─────┼────┤
│527 │ 99 │胡厝社區發展│慶祝端午節聯誼活│99.06.02│  96,000元  │公所函原則同│  無資料  │        │
│    │    │協會        │動              │        │            │意補60,000元│          │        │
│    │    │            │                │        │            │，因年度預算│          │        │
│    │    │            │                │        │            │已全數用罄，│          │        │
│    │    │            │                │        │            │俟辦理追加預│          │        │
│    │    │            │                │        │            │算後再行補助│          │        │
├──┼──┼──────┼────────┼────┼──────┼──────┼─────┼────┤
│528 │ 99 │文正社區發展│99年慶祝中秋節全│99.06.03│ 112,000元  │公所函原則同│  無資料  │        │
│    │    │協會        │民土風舞聯誼活動│        │            │意補80,000元│          │        │
│    │    │            │                │        │            │，因第1次追 │          │        │
│    │    │            │                │        │            │加預算已全數│          │        │
│    │    │            │                │        │            │用罄，俟辦理│          │        │
│    │    │            │                │        │            │第2次追加預 │          │        │
│    │    │            │                │        │            │算後再行補助│          │        │
├──┼──┼──────┼────────┼────┼──────┼──────┼─────┼────┤
│529 │ 99 │文昌社區發展│裝設監視器案    │99.06.07│  89,900元  │  89,900元  │  無資料  │        │
│    │    │協會        │                │        │            │            │          │        │
├──┼──┼──────┼────────┼────┼──────┼──────┼─────┼────┤
│530 │ 99 │田寮社區發展│99年度端午節社區│99.06.07│  35,100元  │公所函原則同│  無資料  │        │
│    │    │協會        │包肉粽觀摩會    │        │            │意補30,000元│          │        │
│    │    │            │                │        │            │，因年度預算│          │        │
│    │    │            │                │        │            │已全數用罄，│          │        │
│    │    │            │                │        │            │俟辦理追加預│          │        │
│    │    │            │                │        │            │算後再行補助│          │        │
├──┼──┼──────┼────────┼────┼──────┼──────┼─────┼────┤
│531 │ 99 │東勢寮社區發│端午節包粽案    │99.06.08│  24,400元  │  20,000元  │  無資料  │        │
│    │    │展協會      │                │        │            │            │          │        │
├──┼──┼──────┼────────┼────┼──────┼──────┼─────┼────┤
│532 │ 99 │光文社區發展│成立15週年慶暨自│99.06.08│ 159,500元  │  60,000元  │  無資料  │        │
│    │    │協會        │強活動          │        │            │            │          │        │
├──┼──┼──────┼────────┼────┼──────┼──────┼─────┼────┤
│533 │ 99 │北關社區發展│99年度歌友會活動│99.06.11│  23,000元  │  20,000元  │  無資料  │        │
│    │    │協會        │                │        │            │            │          │        │
├──┼──┼──────┼────────┼────┼──────┼──────┼─────┼────┤
│534 │ 99 │胡家社區發展│歌唱聯歡晚會    │99.06.17│  77,000元  │  60,000元  │  無資料  │        │
│    │    │協會        │                │        │            │            │          │        │
├──┼──┼──────┼────────┼────┼──────┼──────┼─────┼────┤
│535 │ 99 │文正社區發展│修繕社區公園涼亭│99.06.18│  58,957元  │  55,000元  │  無資料  │        │
│    │    │協會        │及香功活動場設備│        │            │            │          │        │
├──┼──┼──────┼────────┼────┼──────┼──────┼─────┼────┤
│536 │ 99 │北關社區發展│推行節能減碳宣導│99.06.29│  23,000元  │  20,000元  │  無資料  │        │
│    │    │協會        │活動            │        │            │            │          │        │
├──┼──┼──────┼────────┼────┼──────┼──────┼─────┼────┤
│537 │ 99 │小新社區發展│  15週年慶活動  │99.07.01│ 161,000元  │公所函原則同│  無資料  │        │
│    │    │協會        │                │        │            │意補50,000元│          │        │
│    │    │            │                │        │            │，因第1次追 │          │        │
│    │    │            │                │        │            │加預算已全數│          │        │
│    │    │            │                │        │            │用罄，俟辦理│          │        │
│    │    │            │                │        │            │第2次追加預 │          │        │
│    │    │            │                │        │            │算後再行補助│          │        │
├──┼──┼──────┼────────┼────┼──────┼──────┼─────┼────┤
│538 │ 99 │文正社區發展│香功班銀髮族運動│99.07.02│  49,500元  │  40,000元  │  無資料  │        │
│    │    │協會        │與健康講座活動  │        │            │            │          │        │
├──┼──┼──────┼────────┼────┼──────┼──────┼─────┼────┤
│539 │ 99 │東勢寮社區發│99年防範兒虐及攜│99.07.05│  88,100元  │  40,000元  │  無資料  │公所99年│
│    │    │展協會      │子自殺事件講座暨│        │            │            │          │8月16日 │
│    │    │            │中秋節聯歡活動  │        │            │            │          │原同意補│
│    │    │            │                │        │            │            │          │助2萬元 │
│    │    │            │                │        │            │            │          │，嗣於99│
│    │    │            │                │        │            │            │          │年9月14 │
│    │    │            │                │        │            │            │          │日改同意│
│    │    │            │                │        │            │            │          │補助4萬 │
│    │    │            │                │        │            │            │          │元      │
├──┼──┼──────┼────────┼────┼──────┼──────┼─────┼────┤
│540 │ 99 │什乃社區發展│設置政令宣導LED │99.07.09│  40,000元  │  30,000元  │  無資料  │        │
│    │    │協會        │燈看板案        │        │            │            │          │        │
├──┼──┼──────┼────────┼────┼──────┼──────┼─────┼────┤
│541 │ 99 │小新社區發展│長壽俱樂部27週年│99.07.19│  87,000元  │  50,000元  │  無資料  │        │
│    │    │協會        │慶活動          │        │            │            │          │        │
├──┼──┼──────┼────────┼────┼──────┼──────┼─────┼────┤
│542 │ 99 │文昌社區發展│資源回收站搭建遮│99.07.21│  35,000元  │  35,000元  │  無資料  │附估價單│
│    │    │協會        │陽朋案          │        │            │            │          │1紙     │
├──┼──┼──────┼────────┼────┼──────┼──────┼─────┼────┤
│543 │ 99 │胡家社區發展│中秋節土風舞歌唱│99.07.22│ 123,000元  │  40,000元  │  無資料  │        │
│    │    │協會        │聯歡晚會        │        │            │            │          │        │
├──┼──┼──────┼────────┼────┼──────┼──────┼─────┼────┤
│544 │ 99 │胡家社區發展│活動中心廣場籃球│99.07.22│  42,000元  │  40,000元  │  無資料  │        │
│    │    │協會        │架修繕案        │        │            │            │          │        │
├──┼──┼──────┼────────┼────┼──────┼──────┼─────┼────┤
│545 │ 99 │田寮社區發展│七娘媽文化季成年│99.07.29│  79,000元  │  50,000元  │  無資料  │        │
│    │    │協會        │李活動          │        │            │            │          │        │
├──┼──┼──────┼────────┼────┼──────┼──────┼─────┼────┤
│546 │ 99 │胡厝社區發展│中秋節土風舞聯誼│99.08.10│  56,000元  │  30,000元  │  無資料  │        │
│    │    │協會        │晚會            │        │            │            │          │        │
├──┼──┼──────┼────────┼────┼──────┼──────┼─────┼────┤
│547 │ 99 │北關社區發展│健康講座活動    │99.08.16│  33,000元  │  30,000元  │  無資料  │        │
│    │    │協會        │                │        │            │            │          │        │
├──┼──┼──────┼────────┼────┼──────┼──────┼─────┼────┤
│548 │ 99 │胡厝社區發展│長壽俱樂部重陽節│99.08.16│  70,000元  │  40,000元  │  無資料  │        │
│    │    │協會        │敬老活動        │        │            │            │          │        │
├──┼──┼──────┼────────┼────┼──────┼──────┼─────┼────┤
│549 │ 99 │嘉南社區發展│長壽俱樂部99年中│99.08.19│  85,650元  │  30,000元  │  無資料  │        │
│    │    │協會        │秋聯誼活動      │        │            │            │          │        │
├──┼──┼──────┼────────┼────┼──────┼──────┼─────┼────┤
│550 │ 99 │牛庄社區發展│中秋節聯歡晚會活│99.08.20│ 115,250元  │  30,000元  │  無資料  │        │
│    │    │協會        │動              │        │            │            │          │        │
├──┼──┼──────┼────────┼────┼──────┼──────┼─────┼────┤
│551 │ 99 │文昌社區發展│慶祝中秋節聯誼活│99.08.20│  30,000元  │公所函原則同│  無資料  │        │
│    │    │協會        │動              │        │            │意補30,000元│          │        │
│    │    │            │                │        │            │，因第1次追 │          │        │
│    │    │            │                │        │            │加預算已全數│          │        │
│    │    │            │                │        │            │用罄，俟辦理│          │        │
│    │    │            │                │        │            │第2次追加預 │          │        │
│    │    │            │                │        │            │算後再行補助│          │        │
├──┼──┼──────┼────────┼────┼──────┼──────┼─────┼────┤
│552 │ 99 │什乃社區發展│中秋節聯誼晚會活│99.08.23│ 100,000元  │公所函原則同│  無資料  │        │
│    │    │協會        │動              │        │            │意補30,000元│          │        │
│    │    │            │                │        │            │，因第1次追 │          │        │
│    │    │            │                │        │            │加預算已全數│          │        │
│    │    │            │                │        │            │用罄，俟辦理│          │        │
│    │    │            │                │        │            │第2次追加預 │          │        │
│    │    │            │                │        │            │算後再行補助│          │        │
├──┼──┼──────┼────────┼────┼──────┼──────┼─────┼────┤
│553 │ 99 │牛庄社區發展│長壽俱樂部28週年│99.08.25│  55,800元  │  30,000元  │  無資料  │        │
│    │    │協會        │慶活動          │        │            │            │          │        │
├──┼──┼──────┼────────┼────┼──────┼──────┼─────┼────┤
│554 │ 99 │東勢寮社區發│長壽俱樂部重陽節│99.08.27│  47,000元  │  30,000元  │  無資料  │        │
│    │    │展協會      │健康講座        │        │            │            │          │        │
├──┼──┼──────┼────────┼────┼──────┼──────┼─────┼────┤
│555 │ 99 │嘉北社區發展│慶祝29週年慶暨重│99.08.27│ 109,250元  │  30,000元  │  無資料  │        │
│    │    │協會        │陽節敬老聯誼活動│        │            │            │          │        │
├──┼──┼──────┼────────┼────┼──────┼──────┼─────┼────┤
│556 │ 99 │坐駕社區發展│香功班親子聯歡活│99.08.31│  34,500元  │  30,000元  │  無資料  │        │
│    │    │協會        │動              │        │            │            │          │        │
├──┼──┼──────┼────────┼────┼──────┼──────┼─────┼────┤
│557 │ 99 │小新社區發展│99年慶祝中秋節全│99.08.31│  80,000元  │  65,000元  │  無資料  │        │
│    │    │協會        │民土風舞聯誼活動│        │            │            │          │        │
├──┼──┼──────┼────────┼────┼──────┼──────┼─────┼────┤
│558 │ 99 │南關社區發展│卡拉OK擴大機、無│99.09.01│  28,000元  │  28,000元  │  無資料  │        │
│    │    │協會        │線麥克風增購案  │        │            │            │          │        │
├──┼──┼──────┼────────┼────┼──────┼──────┼─────┼────┤
│559 │ 99 │西關社區發展│慶祝雙十節歌唱聯│99.09.06│  54,500元  │公所函原則同│  無資料  │        │
│    │    │協會        │歡              │        │            │意補20,000元│          │        │
│    │    │            │                │        │            │，因第1次追 │          │        │
│    │    │            │                │        │            │加預算已全數│          │        │
│    │    │            │                │        │            │用罄，俟辦理│          │        │
│    │    │            │                │        │            │第2次追加預 │          │        │
│    │    │            │                │        │            │算後再行補助│          │        │
├──┼──┼──────┼────────┼────┼──────┼──────┼─────┼────┤
│560 │ 99 │小新社區發展│99年度中秋節聯歡│99.09.06│ 208,000元  │公所函原則同│  無資料  │        │
│    │    │協會        │晚會活動        │        │            │意補80,000元│          │        │
│    │    │            │                │        │            │，因第1次追 │          │        │
│    │    │            │                │        │            │加預算已全數│          │        │
│    │    │            │                │        │            │用罄，俟辦理│          │        │
│    │    │            │                │        │            │第2次追加預 │          │        │
│    │    │            │                │        │            │算後再行補助│          │        │
├──┼──┼──────┼────────┼────┼──────┼──────┼─────┼────┤
│561 │ 99 │南關社區發展│慶祝14週年慶卡拉│99.09.21│ 114,000元  │公所函原則同│  無資料  │        │
│    │    │協會        │OK歌唱聯歡活動  │        │            │意補60,000元│          │        │
│    │    │            │                │        │            │，因第1次追 │          │        │
│    │    │            │                │        │            │加預算已全數│          │        │
│    │    │            │                │        │            │用罄，俟辦理│          │        │
│    │    │            │                │        │            │第2次追加預 │          │        │
│    │    │            │                │        │            │算後再行補助│          │        │
├──┼──┼──────┼────────┼────┼──────┼──────┼─────┼────┤
│562 │ 99 │北關社區發展│慶祝重陽節舉辦聯│99.09.24│  73,000元  │  50,000元  │  無資料  │        │
│    │    │協會        │歡晚會活動      │        │            │            │          │        │
├──┼──┼──────┼────────┼────┼──────┼──────┼─────┼────┤
│563 │ 99 │小新社區發展│太極拳班成果發表│99.09.30│  38,500元  │  20,000元  │  無資料  │        │
│    │    │協會        │會活動          │        │            │            │          │        │
├──┼──┼──────┼────────┼────┼──────┼──────┼─────┼────┤
│564 │ 99 │坐駕社區發展│政令宣導聯誼活動│99.10.04│  20,000元  │公所函原則同│  無資料  │        │
│    │    │協會        │                │        │            │意補20,000元│          │        │
│    │    │            │                │        │            │，因第1次追 │          │        │
│    │    │            │                │        │            │加預算已全數│          │        │
│    │    │            │                │        │            │用罄，俟辦理│          │        │
│    │    │            │                │        │            │第2次追加預 │          │        │
│    │    │            │                │        │            │算後再行補助│          │        │
├──┼──┼──────┼────────┼────┼──────┼──────┼─────┼────┤
│565 │ 99 │胡家社區發展│99年度慶祝重陽節│99.10.04│  66,000元  │  50,000元  │  無資料  │        │
│    │    │協會        │聯歡晚會        │        │            │            │          │        │
├──┼──┼──────┼────────┼────┼──────┼──────┼─────┼────┤
│566 │ 99 │東勢寮社區發│參加99年全國長青│99.10.11│  41,000元  │  20,000元  │  無資料  │        │
│    │    │展協會      │觀音舞及香功錦標│        │            │            │          │        │
│    │    │            │賽活動          │        │            │            │          │        │
├──┼──┼──────┼────────┼────┼──────┼──────┼─────┼────┤
│567 │ 99 │胡厝社區發展│充實活動中心廣場│99.10.13│  30,200元  │  20,000元  │  無資料  │        │
│    │    │協會        │增設透明帆布案  │        │            │            │          │        │
├──┼──┼──────┼────────┼────┼──────┼──────┼─────┼────┤
│568 │ 99 │胡家社區發展│充實活動中心椅子│99.10.18│  25,500元  │  20,000元  │  無資料  │        │
│    │    │協會        │設備案          │        │            │            │          │        │
├──┼──┼──────┼────────┼────┼──────┼──────┼─────┼────┤
│569 │ 99 │溪美社區發展│99年度守望相助巡│99.12.10│  21,500元  │  20,000元  │  無資料  │        │
│    │    │協會        │守隊治安宣導    │        │            │            │          │        │
├──┼──┼──────┼────────┼────┼──────┼──────┼─────┼────┤
│570 │ 99 │溪美社區發展│99年度守望相助巡│99.12.13│  26,400元  │  25,000元  │  無資料  │        │
│    │    │協會        │守隊裝備新購案  │        │            │            │          │        │
├──┼──┼──────┼────────┼────┼──────┼──────┼─────┼────┤
│571 │ 99 │胡厝社區發展│活動中心維修器材│99.12.21│  10,800元  │  10,000元  │  無資料  │        │
│    │    │協會        │--按摩椅案      │        │            │            │          │        │
└──┴──┴──────┴────────┴────┴──────┴──────┴─────┴────┘